---
title: "script_analyse_test"
author: "Hugo Gallier"
date: "2024-01-23"
output: html_document
editor_options: 
  chunk_output_type: console
---


# Library

Package à télécharger
```{r}
rm(list=ls())

library(dplyr)
library(tidyr)
library(ggplot2)
library(here)
library(vegan)
library(scales)
library(fmsb)

```

#################### Importation du data et chargement ###################

Identification des fichiers à charger
```{r}
setwd(here::here())

MPhoto=read.csv('Meta_photo.csv', sep=';')%>%
  # mutate(Micro=) %>%
  mutate(Micro=sub("\\_.*", "", Code_struct))
  
```

## Chargement data

Boucle de chargement des fichiers .csv 

```{r}
setwd('D:/Hugo/suivi_scientifique') # à modifier avec nom de ton DD
# setwd('E:/Marineff/suivi_scientifique')

data_list=list.files(pattern =".csv", recursive=T)

L=list()
for( i in 1: length(data_list)){
  
    Name_file=basename(data_list[i])

data=read.csv(data_list[i], sep=',', header=T, fileEncoding="latin1") %>%
  mutate(Name_file=rep(basename(data_list[i]), n()))

L[[i]]<-data

}

# fileEncoding="latin1"
```

## Date d'immersion
Ajout des dates d'immersion des différents récifs
```{r}
Immer_site=data.frame(Site=c('Bi','Bu','VB','Fe'), Date=c(as.Date('2020-10-30'),as.Date('2020-11-26'),as.Date('2020-11-27'),as.Date('2020-11-30'))) %>%
       mutate( Date_imm_ok=format(as.POSIXlt(Date,  format = "%Y-%m-%d"), format="%Y-%m-%d %%H:%M:%S", tz="GMT")) %>% select(Site, Date_imm_ok)
         
```

## Saison - date

Data frame d'identification des saisons
```{r}

Date_sais=data.frame(
           start=c(
             format(as.POSIXlt(as.Date('2021-03-20'),  format = "%Y-%m-%d"), format="%Y-%m-%d %%H:%M:%S", tz="GMT"),
             format(as.POSIXlt(as.Date('2021-06-21'),  format = "%Y-%m-%d"), format="%Y-%m-%d %%H:%M:%S", tz="GMT"),
             format(as.POSIXlt(as.Date('2021-09-22'),  format = "%Y-%m-%d"), format="%Y-%m-%d %%H:%M:%S", tz="GMT"),
             format(as.POSIXlt(as.Date('2021-12-21'),  format = "%Y-%m-%d"), format="%Y-%m-%d %%H:%M:%S", tz="GMT"),
      format(as.POSIXlt(as.Date('2022-03-20'),  format = "%Y-%m-%d"), format="%Y-%m-%d %%H:%M:%S", tz="GMT"),
      format(as.POSIXlt(as.Date('2022-06-21'),  format = "%Y-%m-%d"), format="%Y-%m-%d %%H:%M:%S", tz="GMT"),
       format(as.POSIXlt(as.Date('2022-09-22'),  format = "%Y-%m-%d"), format="%Y-%m-%d %%H:%M:%S", tz="GMT")))
```


## Mise en forme des données

Mise en forme des fichiers chargés:

-Ajout de métadata à partir du nom du fichier: site, date , micro env., Num quadrat ...
- Transformation format Date
- Correction nom taxon érroné
- Changements de noms des micro env.
- Regroupement des micro env dans structure internes vs externes
```{r}
# data_PQ[grepl('rndpts.csv.rndpts',data_PQ$Name_file),]

## ajout de categories à partir du nom de fichier

data_PQ=do.call(rbind,L) %>%
  mutate(Site=substr(Name_file, start = 1, stop = 2)) %>%
  # test2=substr(Name_file, start = 1, stop = 6))%>%
  # test3=sub("^([^_]*_[^_]*).*", "\\2", Name_file),
  separate(col = Name_file, into = c('Site','Date','Micro','truc','Quad'), sep = '_') %>%
  mutate( Site=ifelse(Site=='FR','Fe',Site),
          Quad=ifelse(is.na(Quad),truc,Quad),
          Quad2=substr(Quad, start = 1, stop = 2),
          Month_str=gsub("-.*", "", Date,perl=TRUE),
          YY=gsub(".*-", "", Date,perl=TRUE),
          Month=case_when( Month_str=='Avri'~'04',
                           Month_str=="Janv"~'01',
                           Month_str=='Juil'~'07',
                           Month_str=='Oct'~'10',
                           Month_str=='Nov'~'11'),
          Date_ok=format(as.POSIXlt(paste0('01/',Month,'/',YY),  format = "%d/%m/%y"), format="%Y-%m-%d %%H:%M:%S", tz="GMT"),
          Date_courte=format(as.POSIXlt(paste0('01/',Month,'/',YY),  format = "%d/%m/%y"), format="%Y-%m", tz="GMT"),
          Week=strftime(Date_ok, format = "%V")) %>%
  mutate(spp.Name= ifelse(spp.Name == 'Tubularia indivisa ',
                          'Tubularia indivisa',spp.Name),
         spp.Name=ifelse(spp.Name == 'Unidentified',
                          'NI',spp.Name))
  

# Version synthétique du df

data_PQ_light=data_PQ %>% dplyr::select(Image, spp.Name,spp.ID,N.pts.per.species,Cov..per.species,
               N.pts.ALL.species,Cov..ALL.species, Site,Date_ok,Micro,Quad2,
               Week,Date_courte,Month_str )%>%
rename('spp'='spp.Name',
       'Count'='N.pts.per.species',
       'Cov'='Cov..per.species',
       'Count_all'='N.pts.ALL.species',
       'Cov_all'='Cov..ALL.species')%>%
  mutate(abb=abbreviate(spp))%>%
  left_join(MPhoto, by=c('Micro')) %>%
  mutate(Structure2=recode_factor(Structure,
   "Bandes"="Dome",
   "Bandes.C1"="Disc",
   "Faille"="Inner_slots",
   "Faille_coupole"="Upper_slots",
   "Pilier.C2"="Columns",
   "Trous"="Holes",
   "Pieds"="Pillars"))%>% 
  mutate(Strcut_groups=case_when(
  Structure2 %in% c('Dome','Upper_slots')~'Horizontal_section',
 Structure2 %in% c('Disc','Columns','Pillars')~'Vertical_section',
  Structure2 %in% c('Inner_slots','Holes')~'Inner_section',
 TRUE ~ 'NA')) %>%
  mutate(M_ensemble=ifelse(Micro %in% c("P1","P2","P3","T1","T2","T3","T4"),substr(Micro, start = 1, stop = 1),substr(Micro, start = 1, stop = 3)),
         M_ensemble2=ifelse(M_ensemble == 'DPF','DGF',M_ensemble))%>%
  left_join(Immer_site, by='Site') 


knitr::kable(data_PQ_light %>% select(spp,abb)%>% unique())
corresp=data_PQ_light %>% select(spp,abb)%>% unique()
```

Vérification que la colonne "strcut_groups" est correctement informée


# Partie Hugo
##Réduction des colonnes et transformation des valeurs
```{r}
dataR1<-data_PQ_light
dataR<-dataR1[,-c(1,6:7,15:18,20:23)]
dataR<-na.omit(dataR)#enlève les lignes ayant du NA (correspondant aux zones sans faune et flore béton)


dataR$spp<-as.factor(dataR$spp)
dataR$spp.ID<-as.factor(dataR$spp.ID)
dataR$Site<-as.factor(dataR$Site)
dataR$Micro<-as.factor(dataR$Micro)
dataR$Count<-as.numeric(dataR$Count)
dataR$Month_str<-as.factor(dataR$Month_str)
dataR$Month<-as.factor(dataR$Month)
dataR$Date_ok<-as.factor(dataR$Date_ok)
dataR$Date_courte<-as.factor(dataR$Date_courte)
dataR$Week<-as.factor(dataR$Week)
dataR$Quad2<-as.factor(dataR$Quad2)
# save(dataR,file="dataR.Rdata")
str(dataR)
```

#Indice Gamma
```{r}
# Quel est la richesse taxonomique global (Indice Gamma) d'un site et de la zone d'étude en général

dataR<-dataR1[,-c(1,6,15:18,20:23)]
dataR<-na.omit(dataR)
seq1<-rep(0,times=5701)
dataR3<-cbind(dataR,seq1)
dataR<-dataR3


# Indice gamma par site 
dataR2=dataR %>% filter(!spp %in% c("NI","Unassigned")) %>% #enlève les NI et unassigned
  select(spp,Site) %>% 
  distinct() %>% 
  group_by(Site) %>% #filtre selon le site, date et structure
  summarize(S=n()) #créér une nouvelle colonne permettant de faire un summary des valeurs filtrées

dataR2=dataR %>% filter(!spp %in% c("NI","Unassigned")) %>% #enlève les NI et unassigned
  # filter (!Quad2 == ("Q4")) %>%
  # filter (!Site %in% c("Bi","Bu","VB")) %>%
  select(spp,Site,Quad2,Date_courte) %>% 
  distinct() %>% 
  group_by(Quad2,Site,Date_courte) %>% #filtre selon le site, date et structure
  summarize(S=n()) #créér une nouvelle colonne permettant de faire un summary des valeurs filtrées
length(unique(dataR2$spp))


# Indice gamma gQuad2# Indice gamma global
dataR2=dataR %>% filter(!spp %in% c("NI","Unassigned")) %>% #enlève les NI et unassigned
  select(spp,seq1) %>% 
  distinct() %>% 
  group_by(seq1) %>% #filtre selon le site, date et structure
  summarize(S=n()) #créér une nouvelle colonne permettant de faire un summary des valeurs filtrées

      #ou

length(unique(dataR1$spp))#permet de savoir le nombre de variable différente dans la colonne spp (mais ne prend pas en compte la suppression des N)

```


# Indice Alpha 
```{r}
# A<-table(dataR2$spp.ID) #a utiliser en fonction des périodes/localisations,... souhaitées
# 
# 
# #Filtrer les données selon les conditions
# filtered_dataA <- dataR %>% 
#   filter(dataR$Micro == condition1, dataR$Date_courte == conditiont1, dataR$Site == conditionr1)
# filtered_dataB <- dataR %>% 
#   filter(dataR$Micro == condition1, dataR$Date_courte == conditiont2, dataR$Site == conditionr1)
# filtered_dataC <- dataR %>% 
#   filter(dataR$Micro == condition1, dataR$Date_courte == conditiont3, dataR$Site == conditionr1)
# 
# filtered_dataD <- dataR %>% 
#   filter(dataR$Micro == condition1, dataR$Date_courte == conditiont4, dataR$Site == conditionr2)
# filtered_dataE <- dataR %>% 
#   filter(dataR$Micro == condition1, dataR$Date_courte == conditiont2, dataR$Site == conditionr2)
# filtered_dataF <- dataR %>% 
#   filter(dataR$Micro == condition1, dataR$Date_courte == conditiont3, dataR$Site == conditionr2)
# 
# filtered_dataG <- dataR %>% 
#   filter(dataR$Micro == condition1, dataR$Date_courte == conditiont5, dataR$Site == conditionr3)
# filtered_dataH <- dataR %>% 
#   filter(dataR$Micro == condition1, dataR$Date_courte == conditiont2, dataR$Site == conditionr3)
# filtered_dataI <- dataR %>% 
#   filter(dataR$Micro == condition1, dataR$Date_courte == conditiont7, dataR$Site == conditionr3)
# 
# # Récupérer le nombre de variables différentes
# A <- length(unique(unlist(filtered_dataA[,1])))#colonne où les variables doivent être différentes
# B <- length(unique(unlist(filtered_dataB[,1])))#colonne où les variables doivent être différentes
# C <- length(unique(unlist(filtered_dataC[,1])))#colonne où les variables doivent être différentes
# 
# D <- length(unique(unlist(filtered_dataD[,1])))
# E <- length(unique(unlist(filtered_dataE[,1])))
# F <- length(unique(unlist(filtered_dataF[,1])))
# 
# G <- length(unique(unlist(filtered_dataG[,1])))
# H <- length(unique(unlist(filtered_dataH[,1])))
# I <- length(unique(unlist(filtered_dataI[,1])))
# 
# C1B1table<-data.frame(Micro=rep(c(conditiont1,conditiont2,conditiont3),each=1),
#                      alpha=rbind(A,B,C))
# C1B1table2<-data.frame(Micro2=rep(c(conditiont4,conditiont2,conditiont3),each=1),
#                      alpha2=rbind(D,E,F))
# C1B1table3<-data.frame(Micro3=rep(c(conditiont4,conditiont2,conditiont3),each=1),
#                      alpha3=rbind(G,H,I))
# 
# C1B1t<-cbind(C1B1table,C1B1table2,C1B1table3)
# 
# C1B1t[,1]<-as.factor(C1B1t[,1])
# C1B1t[,2]<-as.numeric(C1B1t[,2])
# 
# plot(C1B1table$alpha~C1B1table$Micro,col="red")
# 
# ggplot(data=C1B1t)+
#   geom_point(aes(x=Micro,y=alpha),col="red")+
#   geom_point(aes(x=Micro2,y=alpha2),col="blue")+
#   geom_point(aes(x=Micro3,y=alpha3),col="green")
```


# Comparaison intersite et intrasite
## Comparaison intersite 2021-2022 (pas de temporalité saisonalle)
```{r}
#Y'a t'il une différence de richesse taxonomique entre les différents micro habitats, et selon les différents sites ainsi que selon les années?
dataR<-dataR1[,-c(1,6:7,15:18,20:23)]
dataR<-na.omit(dataR)
seq1<-rep(0,times=5701)
dataR3<-cbind(dataR,seq1)
dataR<-dataR3
dataR2=dataR %>% filter(!spp %in% c("NI","Unassigned")) %>% #enlève les NI et unassigned
  select(spp,Site,Structure2,Date_courte) %>% 
  distinct() %>% 
  group_by(Site,Structure2,Date_courte) %>% #filtre selon le site, date et structure
  summarize(S=n()) #créér une nouvelle colonne permettant de faire un summary des valeurs filtrées

length(unique(dataR2$spp))#permet de savoir le nombre de variable différente dans la colonne spp


###################### Version Hugo ########
dataR2$Site<-as.factor(dataR2$Site)
dataR2$Date_courte<-as.factor(dataR2$Date_courte)
dataR2$S<-as.numeric(dataR2$S)

dataR2021<-dataR2[which(dataR2$Date_courte=="2021-01" | dataR2$Date_courte=="2021-04" | dataR2$Date_courte=="2021-07" 
                        | dataR2$Date_courte=="2021-10" | dataR2$Date_courte=="2021-11"),]

dataR2022<-dataR2[which(dataR2$Date_courte=="2022-01" | dataR2$Date_courte=="2022-04" | dataR2$Date_courte=="2022-07" 
                        | dataR2$Date_courte=="2022-11"),]

par(mfrow=c(1,1))
plot(dataR2021$S~dataR2021$Structure2,ylab="Richesse taxonomique",las=2,xlab="",ylim=c(0,22),main="Richesse taxonomique des récifs en 2021")#las permet de changer l'orientation des labels
plot(dataR2022$S~dataR2022$Structure2,ylab="Richesse taxonomique",las=2,xlab="",ylim=c(0,22),main="Richesse taxonomique des récifs en 2022")
```

#### Version Bruno

 On va simplement utiliser ggplot à partir du dataframe pour visualiser plusieurs choses rapidement

Pour comparer des "catégories" --> mieux utiliser les boxplot
Pour comparer des varations d'une variable dans le temps --> mieux vaut utiliser des courbes
```{r}

# Plot1: Visualition différences entre sites pour chaque micro habitat

ggplot(dataR2, aes(Structure2,S, fill=Site))+ # Avec "fill" ou "col" du peut ajout une séparation de tes données par facteur (ici le site)
  xlab("Structure")+
  ylab("Richesse taxonomique")+
  geom_jitter(alpha=.3)+  # On ajoute les points (pas nécessaire mais utile pour savoir sur quoi se base les boxplots)
  geom_boxplot()+
  theme_bw()  # Juste pour retirer le fond gris pas défaut (--> moche !)


# Plot 2 : Visualisation des différences de chaque micro habitat par Site

ggplot(dataR2, aes(Site,S, fill=Structure2))+ 
  xlab("Site")+
  ylab("Richesse taxonomique")+
  geom_jitter(alpha=.3)+  
  geom_boxplot()+
  theme_bw() 
```


###Test Shapiro/Levene/Anova
```{r}
library(rstatix)
dataR2021<-dataR2[which(dataR2$Date_courte=="2021-01" | dataR2$Date_courte=="2021-04" | dataR2$Date_courte=="2021-07" 
                        | dataR2$Date_courte=="2021-10" | dataR2$Date_courte=="2021-11"),]
dataR2021<-dataR2021[which(dataR2021$Site=="Bi"),]

# test_levene<-levene_test(S~Structure2)
model1<-lm(S~Structure2,data=dataR2021)
shapiro_test(residuals(model1))#si pvalue supérieure à 0,05 alors permet de dire que les résidus sont normalements distribuées

leveneTest(S~Structure2,data=dataR2021)#Si p value supérieur à 0,05 alors variance entre les groupes est égale

test_anova<-aov(S~factor(Site)*factor(Date_courte),data=dataR2022)#anova en prenant la date ainsi que les structures comme facteur
summary(test_anova)

```

# Comparaison intersite (microhabitats confondus) temporelle
```{r}

dataR<-dataR1[,-c(1,6:7,15:18,20:23)]
dataR<-na.omit(dataR)
seq1<-rep(0,times=5701)
dataR3<-cbind(dataR,seq1)
dataR<-dataR3
dataR2=dataR %>% filter(!spp %in% c("NI","Unassigned")) %>% #enlève les NI et unassigned
  filter(!Structure2 == "Holes")%>% 
  filter(!Date_courte=="2021-01") %>%
  select(spp,Site,Date_courte) %>% 
  distinct() %>% 
  group_by(Site,Date_courte) %>% #filtre selon le site, date et structure
  summarize(S=n()) #créér une nouvelle colonne permettant de faire un summary des valeurs filtrées



ggplot(dataR2, aes(Date_courte,S, col=Site))+
  xlab("Date")+
  ylab("Richesse taxonomique")+
  geom_point()+
  geom_line( aes(group=Site))+
  # facet_wrap(.~Site)+ # <- cette fonction permet de réaliser les geoms précedents mais pour différentes catégories (ici j'ai choisi les micro habitat, mais on aurait pu le faire pour les sites par exemples)
  theme_bw()+
theme(axis.text.x = element_text(angle = 90, vjust = 0.5, hjust=1)) # <- rotation des dates pour qu'elles soient lisibles

```

# Comparaison intersite des microhabitats - temporelle
```{r}

ggplot(dataR2 %>%  filter(!Structure2 %in% c("Holes","Dome","Upper_slots")) %>% filter(!Date_courte=="2021-01"), aes(Date_courte,S, col=Site))+
  xlab("Date")+
  ylab("Richesse taxonomique")+
  geom_point()+
  geom_line( aes(group=Site))+
  facet_wrap(.~Structure2)+ # <- cette fonction permet de réaliser les geoms précegents mais pour différentes catégories (ici j'ai choisi les micro habitat, mais on aurait pu le faire pour les sites par exemples)
  theme_bw()+
theme(axis.text.x = element_text(angle = 90, vjust = 0.5, hjust=1)) # <- rotation des dates pour qu'elles soient lisibles

```

# Radar plot
```{r}
# https://r-charts.com/ranking/ggradar/
# devtools::install_github("ricardo-bion/ggradar")
dataR<-dataR1[,-c(1,6:7,15:18,20:23)]
dataR<-dataR[,-c(2,4,6,8:9,11)]
dataR<-na.omit(dataR)

library(ggradar)

##### Bottom disc #####
# lcol<-c("blue","red","orange","black","green","pi")
library(RColorBrewer)
lcol2<-brewer.pal(8,"Reds")
lcol2<-c('#FEE0D2','#FCBBA1','#FC9272','#FB6A4A','#EF3B2C','#CB181D','#99000D','#59040c')

# Bi
resultat4Bi<- na.omit(spread((dataR2=dataR %>% filter(!spp %in% c("NI","Unassigned")) %>%#enlève les NI
  filter(!Structure2 %in% c("Dome","Upper_slots","Holes")) %>%
  filter(!Date_courte == ("2021-01"))%>%
  filter(Site == ("Bi"))%>%
  filter(Micro %in% c("C1B1","C1B2","C1B3","C1B4","C1B5","C1B6","C1B7","C1B8"))%>%
  select(spp,Site,Date_courte,Micro) %>% 
  distinct() %>% 
  group_by(Site,Date_courte,Micro) %>% #filtre selon le site, date et structure
  summarize(S=n())),key=Micro,value=S)) #créér une nouvelle colonne permettant de faire un summary des valeurs filtrées
resultat4Bi[is.na(resultat4Bi)]<-0

ggradar(resultat4Bi[,-1],grid.min = 1,grid.mid=7,grid.max =15,values.radar = c(0,7,15),group.colours = lcol2[c(1,2,4:8)],legend.title="Site Bi",gridline.max.linetype = 1,gridline.max.colour = "black",gridline.min.linetype = 1,gridline.min.colour="black",gridline.mid.linetype = 1,gridline.mid.colour="black",background.circle.colour = "lightblue")


# Bu
resultat4Bu<- na.omit(spread((dataR2=dataR %>% filter(!spp %in% c("NI","Unassigned")) %>%#enlève les NI
  filter(!Structure2 %in% c("Dome","Upper_slots","Holes")) %>%
  filter(!Date_courte == ("2021-01"))%>%
  filter(Site == ("Bu"))%>%
  filter(Micro %in% c("C1B1","C1B2","C1B3","C1B4","C1B5","C1B6","C1B7","C1B8"))%>%
  select(spp,Site,Date_courte,Micro) %>% 
  distinct() %>% 
  group_by(Site,Date_courte,Micro) %>% #filtre selon le site, date et structure
  summarize(S=n())),key=Micro,value=S)) #créér une nouvelle colonne permettant de faire un summary des valeurs filtrées
resultat4Bu[is.na(resultat4Bu)]<-0

ggradar(resultat4Bu[,-1],grid.min = 1,grid.mid=7, grid.max =15,values.radar = c(0,7,15),group.colours = lcol2[c(2,4,6,8)],legend.title="Site Bu",gridline.max.linetype = 1,gridline.max.colour = "black",gridline.min.linetype = 1,gridline.min.colour="black",gridline.mid.linetype = 1,gridline.mid.colour="black",background.circle.colour = "lightblue")

# Fe
resultat4Fe<- na.omit(spread((dataR2=dataR %>% filter(!spp %in% c("NI","Unassigned")) %>%#enlève les NI
  filter(!Structure2 %in% c("Dome","Upper_slots","Holes")) %>%
  filter(!Date_courte == ("2021-01"))%>%
  filter(Site == ("Fe"))%>%
  filter(Micro %in% c("C1B1","C1B2","C1B3","C1B4","C1B5","C1B6","C1B7","C1B8"))%>%
  select(spp,Site,Date_courte,Micro) %>% 
  distinct() %>% 
  group_by(Site,Date_courte,Micro) %>% #filtre selon le site, date et structure
  summarize(S=n())),key=Micro,value=S)) #créér une nouvelle colonne permettant de faire un summary des valeurs filtrées
resultat4Fe[is.na(resultat4Fe)]<-0

ggradar(resultat4Fe[,-1],grid.min = 1,grid.mid=7,grid.max =15,values.radar = c(0,7,15),group.colours = lcol2[c(1,4,5,7)], legend.title="Site Fe",gridline.max.linetype = 1,gridline.max.colour = "black",gridline.min.linetype = 1,gridline.min.colour="black",gridline.mid.linetype = 1,gridline.mid.colour="black",background.circle.colour = "lightblue")


# VB
resultat4VB<- na.omit(spread((dataR2=dataR %>% filter(!spp %in% c("NI","Unassigned")) %>%#enlève les NI
  filter(!Structure2 %in% c("Dome","Upper_slots","Holes")) %>%
  filter(!Date_courte == ("2021-01"))%>%
  filter(Site == ("VB"))%>%
  filter(Micro %in% c("C1B1","C1B2","C1B3","C1B4","C1B5","C1B6","C1B7","C1B8"))%>%
  select(spp,Site,Date_courte,Micro) %>% 
  distinct() %>% 
  group_by(Site,Date_courte,Micro) %>% #filtre selon le site, date et structure
  summarize(S=n())),key=Micro,value=S)) #créér une nouvelle colonne permettant de faire un summary des valeurs filtrées
resultat4VB[is.na(resultat4VB)]<-0

ggradar(resultat4VB[,-1],grid.min = 0,grid.mid= 7,grid.max =15,values.radar = c(0,7,15),group.colours =lcol2[c(1:5,7:8)], legend.title="Site VB",gridline.max.linetype = 1,gridline.max.colour = "black",gridline.min.linetype = 1,gridline.min.colour="black",gridline.mid.linetype = 1,gridline.mid.colour="black",background.circle.colour = "lightblue")

##### Columns #####
par(mfrow=c(2,2))
#Bi
resultat3Bi<- na.omit(spread((dataR2=dataR %>% filter(!spp %in% c("NI","Unassigned")) %>%#enlève les NI
  filter(!Structure2 %in% c("Dome","Upper_slots","Holes")) %>%
  filter(!Date_courte == ("2021-01"))%>%
  filter(Site == ("Bi"))%>%
  filter(Micro %in% c("C2P1","C2P2","C2P3","C2P4","C2P5","C2P6","C2P7","C2P8"))%>%
  select(spp,Site,Date_courte,Micro) %>% 
  distinct() %>% 
  group_by(Site,Date_courte,Micro) %>% #filtre selon le site, date et structure
  summarize(S=n())),key=Micro,value=S)) #créér une nouvelle colonne permettant de faire un summary des valeurs filtrées
resultat3Bi[is.na(resultat3Bi)]<-0

ggradar(resultat3Bi[,-1],grid.min = 0,grid.max =10,grid.mid=5,values.radar = c(0,5,10),group.colours =lcol2[c(1,4,5,6,8)],legend.title="Site Bi",gridline.max.linetype = 1,gridline.max.colour = "black",gridline.min.linetype = 1,gridline.min.colour="black",gridline.mid.linetype = 1,gridline.mid.colour="black",background.circle.colour = "lightblue")


#Bu
resultat3Bu<- na.omit(spread((dataR2=dataR %>% filter(!spp %in% c("NI","Unassigned")) %>%#enlève les NI
  filter(!Structure2 %in% c("Dome","Upper_slots","Holes")) %>%
  filter(!Date_courte == ("2021-01"))%>%
  filter(Site == ("Bu"))%>%
  filter(Micro %in% c("C2P1","C2P2","C2P3","C2P4","C2P5","C2P6","C2P7","C2P8"))%>%
  select(spp,Site,Date_courte,Micro) %>% 
  distinct() %>% 
  group_by(Site,Date_courte,Micro) %>% #filtre selon le site, date et structure
  summarize(S=n())),key=Micro,value=S))
resultat3Bu[is.na(resultat3Bu)]<-0

ggradar(resultat3Bu[,-1],grid.min = 0,grid.max =10,grid.mid=5,values.radar = c(0,5,10),group.colours =lcol2[c(1,2,4,5,8)],legend.title="Site Bu",gridline.max.linetype = 1,gridline.max.colour = "black",gridline.min.linetype = 1,gridline.min.colour="black",gridline.mid.linetype = 1,gridline.mid.colour="black",background.circle.colour = "lightblue")


#Fe
resultat3Fe<- na.omit(spread((dataR2=dataR %>% filter(!spp %in% c("NI","Unassigned")) %>%#enlève les NI
  filter(!Structure2 %in% c("Dome","Upper_slots","Holes")) %>%
  filter(!Date_courte == ("2021-01"))%>%
  filter(Site == ("Fe"))%>%
  filter(Micro %in% c("C2P1","C2P2","C2P3","C2P4","C2P5","C2P6","C2P7","C2P8"))%>%
  select(spp,Site,Date_courte,Micro) %>% 
  distinct() %>% 
  group_by(Site,Date_courte,Micro) %>% #filtre selon le site, date et structure
  summarize(S=n())),key=Micro,value=S))
resultat3Fe[is.na(resultat3Fe)]<-0

ggradar(resultat3Fe[,-1],grid.min = 0,grid.max =10,grid.mid=5,values.radar = c(0,5,10),group.colours =lcol2[c(1,5,7)] ,legend.title="Site Fe",gridline.max.linetype = 1,gridline.max.colour = "black",gridline.min.linetype = 1,gridline.min.colour="black",gridline.mid.linetype = 1,gridline.mid.colour="black",background.circle.colour = "lightblue")


#VB
resultat3VB<- na.omit(spread((dataR2=dataR %>% filter(!spp %in% c("NI","Unassigned")) %>%#enlève les NI
  filter(!Structure2 %in% c("Dome","Upper_slots","Holes")) %>%
  filter(!Date_courte == ("2021-01"))%>%
  filter(Site == ("VB"))%>%
  filter(Micro %in% c("C2P1","C2P2","C2P3","C2P4","C2P5","C2P6","C2P7","C2P8"))%>%
  select(spp,Site,Date_courte,Micro) %>% 
  distinct() %>% 
  group_by(Site,Date_courte,Micro) %>% #filtre selon le site, date et structure
  summarize(S=n())),key=Micro,value=S))
resultat3VB[is.na(resultat3VB)]<-0

ggradar(resultat3VB[,-1],grid.min = 0,grid.max =10,grid.mid=5,values.radar = c(0,5,10),group.colours =lcol2[c(1:3,5,6,8)] ,legend.title="Site VB",gridline.max.linetype = 1,gridline.max.colour = "black",gridline.min.linetype = 1,gridline.min.colour="black",gridline.mid.linetype = 1,gridline.mid.colour="black",background.circle.colour = "lightblue")

# library(fmsb)
# resultat3VB<-colMeans(resultat3VB[,-c(1:2)])
# resultat3VB<-rbind(rep(15,8),rep(0,8),resultat3VB)
# resultat3VB<-cbind(rep("Fe",1),resultat3VB)
# radarchart(resultat3VB[,-1])
# resultat3VB<-as.data.frame(resultat3VB)

```


# Linear mixed model
```{r}
library(lme4)
library(Matrix)
library(sjPlot)
dataR2=dataR %>% filter(!spp %in% c("NI","Unassigned")) %>% #enlève les NI et unassigned
  filter(!Structure2 == "Holes")%>% 
  filter(!Date_courte=="2021-01") %>%
  select(spp,Site,Date_courte,Micro) %>% 
  distinct() %>% 
  group_by(Site,Date_courte,Micro) %>% #filtre selon le site, date et structure
  summarize(S=n()) #créér une nouvelle colonne permettant de faire un summary des valeurs filtrées


plot(lm(S~Site,data=dataR2))
mixed.lmer <- lmer(S ~ Site + (1|Micro/Date_courte), data = dataR2) #compare les données de richesse taxo avec les variables aléatoires qui sont Micro et date courte
summary(mixed.lmer)
plot_model(mixed.lmer,show.values = T,show.p = T)#montre que par rapport à un site de réference (ici Bi), les autres sites sont différents. Ici Fetlar a plutot une diversité moindre que Bi mais est le plus proche. 
tab_model(mixed.lmer)

```

# Indice Beta
## Indice de Jaccard
```{r}
#les sites sont-ils similaires entre eux? 
#Indice de Jaccard entre 0 (pas de similarité) et 1 (sites identiques)
#correspond aux nombres d'observations dans les deux sites / par le nombre dans chaque site

dataR2=dataR %>% filter(!spp %in% c("NI","Unassigned")) %>% #enlève les NI et unassigned
  filter(!Structure2 == "Holes") %>% 
  filter(!Date_courte=="2021-01") %>%
  filter(Site=="Bu") %>%
  select(spp,Site) %>% 
  distinct() %>% 
  group_by(spp,Site) %>% #filtre selon le site, date et structure
  summarize(S=n()) #créér une nouvelle colonne permettant de faire un summary des valeurs filtrées

dataR3=dataR %>% filter(!spp %in% c("NI","Unassigned")) %>% #enlève les NI et unassigned
  filter(!Structure2 == "Holes") %>% 
  filter(!Date_courte=="2021-01") %>%
  filter(Site=="Bi") %>%
  select(spp,Site) %>% 
  distinct() %>% 
  group_by(spp,Site) %>% #filtre selon le site, date et structure
  summarize(S=n()) #créér une nouvelle colonne permettant de faire un summary des valeurs filtrées

#pour faire avec les données spp
library(stringdist)
library(bayesbio)
stringdist(dataR3[,1],dataR2[,1],method='jaccard')#converti les caractères en données utitilisable
jaccardSets(dataR2[,1],dataR3[,1])

#pour faire avec les données spp.ID
dataR2$spp.ID<-as.numeric(dataR2$spp.ID)
dataR3$spp.ID<-as.numeric(dataR3$spp.ID)
jaccard <- function(a, b) {
    intersection = length(intersect(a, b))
    union = length(a) + length(b) - intersection
    return (intersection/union)
}

jaccard(dataR2[,-c(2:3)],dataR3[,-c(2:3)])
```

##Indice de Sorensen
```{r}
#les sites sont-ils similaires entre eux? 
#Indice de Sorensen entre 0 (pas de similarité) et 1 (sites identiques)

dataR2=dataR %>% filter(!spp %in% c("NI","Unassigned")) %>% #enlève les NI et unassigned
  filter(!Structure2 == "Holes") %>% 
  filter(!Date_courte=="2021-01") %>%
  filter(Site=="Bu") %>%
  select(spp.ID,Site) %>% 
  distinct() %>% 
  group_by(spp.ID,Site) %>% #filtre selon le site, date et structure
  summarize(S=n()) #créér une nouvelle colonne permettant de faire un summary des valeurs filtrées


dataR3=dataR %>% filter(!spp %in% c("NI","Unassigned")) %>% #enlève les NI et unassigned
  filter(!Structure2 == "Holes") %>% 
  filter(!Date_courte=="2021-01") %>%
  filter(Site=="Fe") %>%
  select(spp.ID,Site) %>% 
  distinct() %>% 
  group_by(spp.ID,Site) %>% #filtre selon le site, date et structure
  summarize(S=n()) #créér une nouvelle colonne permettant de faire un summary des valeurs filtrées


#pour faire avec les données spp.ID
dataR2$spp.ID<-as.numeric(dataR2$spp.ID)
dataR3$spp.ID<-as.numeric(dataR3$spp.ID)
sorensen <- function(a, b) {
    intersection = 2*length(intersect(a, b))
    union = length(a) + length(b)
    return (intersection/union)
}

sorensen(dataR2[,2],dataR3[,2])
```

```{r}
library(vegan)

dataR3=dataR %>% filter(!spp %in% c("NI","Unassigned")) %>% #enlève les NI et unassigned
  filter(!Structure2 == "Holes") %>% 
  filter(Date_courte=="2021-04") %>%
  filter(Quad2=="Q1") %>%
  filter(Site=="Fe") %>%
  select(spp.ID,Site,Count,Micro) %>% 
  distinct() %>% 
  group_by(spp.ID,Site,Count,Micro) %>% #filtre selon le site, date et structure
  summarize(S=n())

specnumber(dataR3)
bci_sub_e<-vegan::diversity(dataR3,index="simpson")
```

#Matrice de distance
```{r}
load(file="dataR.Rdata")
dataR2<-(dataR2=dataR %>% filter(!spp %in% c("NI","Unassigned")) %>%#enlève les NI
  filter(!Structure2 %in% c("Dome","Upper_slots","Holes")) %>%
  filter(!Date_courte == ("2021-01")))%>%
  select(spp,Count) %>% 
  distinct() %>% 
  group_by(spp)

# dataR<-dataR2[,-c(2,5:13)]
dataR3=dataR%>%
  mutate(Name=paste0(Site,'_',Date_ok,'_',Micro)) %>% 
  select(spp,Count,Name)%>%
  pivot_wider(spp,Count,name=Name)

distdataR<-vegdist(dataR[,c(1:2,12)])
distdataR<-as.matrix(distdataR)

distdataR<-cbind(namedata,distdataR)
namedata<-dataR[,2]
namedata<-rep(1,times=10)

dim(distdataR)
distdataR<-cbind(namedata,distdataR)

acp<-PCA(distdataR)
plot(acp,labels="var")
```