---
title: "script_marineffvsgoelo"
author: "Hugo Gallier"
date: "2024-03-15"
output: html_document
editor_options: 
  chunk_output_type: console
---

# library

```{r}
rm(list=ls())

library(dplyr)
library(tidyr)
library(ggplot2)
library(here)
library(vegan)
library(scales)
library(fmsb)
library(FactoMineR)
library(ecodist)
library(ade4)
library(lme4)
library(Matrix)
library(sjPlot)
library(RColorBrewer)
library(iNEXT)
library(rstatix)
library(ggradar)
library(pairwiseAdonis)
library(ecole)
library(tidyverse)
library(mgcv)
library(ggforce)
library(tidymv)
library(ggtern)
library(codyn)
library(adespatial)
library(ggdendro)
library(car)
library(adegraphics)
library(gratia)
library(ggpubr)
library(paletteer)
library(indicspecies)
library(ggrepel)
library(ecotraj)
library(iml)
library(randomForest)
library(partykit)
library(glmnet)
library(forcats)

```


# ###Données GOELO###
#################### Importation du data et chargement ###################

Identification des fichiers à charger
```{r}
setwd(here::here())

MPhoto=read.csv('Meta_photo.csv', sep=';')%>%
  mutate(Micro=sub("\\_.*", "", Code_struct))
  
```

## Chargement data
Boucle de chargement des fichiers csv 
```{r}

setwd('D:/Hugo/Recif_Goelo/') # à modifier avec nom de ton DD

data_list=list.files(pattern =".csv", recursive=T)

L=list()
for( i in 1: length(data_list)){
  
  Nome_tot=data_list[i]
  
  str_split(Nome_tot,"/")
    Name_file=basename(data_list[i])
    
data=read.csv(data_list[i], sep=',', header=T, fileEncoding="latin1") %>%
  mutate(Name_file=rep(basename(data_list[i]),nrow(.)),
         recif=str_split(Nome_tot,"/")[[1]][4],
         recif=case_when(recif == 'Récif 01-12'~ 'recif1',
                         recif == 'Récif 13-24'~ 'recif2',
                         recif == 'Récif 25-36'~ 'recif3',
                         TRUE~NA)) 
L[[i]]<-data
}

# fileEncoding="latin1"
```

## Date d'immersion
Ajout des dates d'immersion des différents récifs
```{r}
Immer_site=data.frame(Site=c('recif2','recif1','recif3'), Date=c(as.Date('2022-06-22'),as.Date('2022-06-22'),as.Date('2022-06-22'))) %>%
       mutate( Date_imm_ok=format(as.POSIXlt(Date,  format = "%Y-%m-%d"), format="%Y-%m-%d %%H:%M:%S", tz="GMT")) %>% dplyr::select(Site, Date_imm_ok)
```

## Saison - date

Data frame d'identification des saisons
```{r}
Date_sais=data.frame(
           start=c(
             format(as.POSIXlt(as.Date('2021-03-20'),  format = "%Y-%m-%d"), format="%Y-%m-%d %%H:%M:%S", tz="GMT"),
             format(as.POSIXlt(as.Date('2021-06-21'),  format = "%Y-%m-%d"), format="%Y-%m-%d %%H:%M:%S", tz="GMT"),
             format(as.POSIXlt(as.Date('2021-09-22'),  format = "%Y-%m-%d"), format="%Y-%m-%d %%H:%M:%S", tz="GMT"),
             format(as.POSIXlt(as.Date('2021-12-21'),  format = "%Y-%m-%d"), format="%Y-%m-%d %%H:%M:%S", tz="GMT"),
      format(as.POSIXlt(as.Date('2022-03-20'),  format = "%Y-%m-%d"), format="%Y-%m-%d %%H:%M:%S", tz="GMT"),
      format(as.POSIXlt(as.Date('2022-06-21'),  format = "%Y-%m-%d"), format="%Y-%m-%d %%H:%M:%S", tz="GMT"),
       format(as.POSIXlt(as.Date('2022-09-22'),  format = "%Y-%m-%d"), format="%Y-%m-%d %%H:%M:%S", tz="GMT")))
```


## Mise en forme des données

Mise en forme des fichiers chargés:

-Ajout de métadata à partir du nom du fichier: site, date , micro env., Num quadrat ...
- Transformation format Date
- Correction nom taxon érroné
- Changements de noms des micro env.
- Regroupement des micro env dans structure internes vs externes
```{r}
# data_PQ[grepl('rndpts.csv.rndpts',data_PQ$Name_file),]

## ajout de categories à partir du nom de fichier
    
data_PQ=do.call(rbind,L) %>%
  mutate(Site=substr(Name_file, start = 1, stop = 2)) %>%
  separate(col = Name_file, into = c('Date','Micro','Quad'), sep = '_') %>%
  mutate(Micro=stringr::str_replace_all(Micro, ".rndpts.csv", ""),
    Quad2=substr(Quad, start = 1, stop = 1),
          Month_str=gsub("-.*", "", Date,perl=TRUE),
          YY=gsub(".*-", "", Date,perl=TRUE),
          Month=case_when( Month_str=='Avri'~'04',
                           Month_str=="Janv"~'01',
                           Month_str=='Juill'~'07',
                           Month_str=='Sept'~'09',
                           Month_str=='Oct'~'10',
                           Month_str=='Nov'~'11'),
          Date_ok=format(as.POSIXlt(paste0('01/',Month,'/',YY),  format = "%d/%m/%y"), format="%Y-%m-%d %%H:%M:%S", tz="GMT"),
          Date_courte=format(as.POSIXlt(paste0('01/',Month,'/',YY),  format = "%d/%m/%y"), format="%Y-%m", tz="GMT"),
          Week=strftime(Date_ok, format = "%V")) %>%
  mutate(spp.Name= ifelse(spp.Name == 'Tubularia indivisa ','Tubularia indivisa',spp.Name),
         spp.Name=ifelse(spp.Name == 'Unidentified','NI',spp.Name))
  

# Version synthétique du df

data_PQ_light=data_PQ %>% dplyr::select(Image, spp.Name,spp.ID,N.pts.per.species,Cov..per.species,
               N.pts.ALL.species,Cov..ALL.species,Date_ok,Micro,Quad2,
               Week,Date_courte,Month_str,recif)%>%
rename('spp'='spp.Name',
       'Count'='N.pts.per.species',
       'Cov'='Cov..per.species',
       'Count_all'='N.pts.ALL.species',
       'Cov_all'='Cov..ALL.species',
       'Site'='recif')%>%
  mutate(abb=abbreviate(spp))%>%
   group_by(spp,abb,Site,Micro,Date_courte,Date_ok) %>% 
  summarize(Mcov=mean(Cov)) %>% 
  left_join(MPhoto, by=c('Micro')) %>%
  mutate(Structure2=recode_factor(Structure,
   "Bandes"="Dome",
   "Bandes.C1"="Disc",
   "Faille"="Inner_slots",
   "Faille_coupole"="Upper_slots",
   "Pilier.C2"="Columns",
   "Trous"="Holes",
   "Pieds"="Pillars"))%>% 
  mutate(Strcut_groups=case_when(
  Structure2 %in% c('Dome','Upper_slots')~'Horizontal_section',
 Structure2 %in% c('Disc','Columns','Pillars')~'Vertical_section',
  Structure2 %in% c('Inner_slots','Holes')~'Inner_section',
 TRUE ~ 'NA')) %>%
  mutate(M_ensemble=ifelse(Micro %in% c("P1","P2","P3","T1","T2","T3","T4"),substr(Micro, start = 1, stop = 1),substr(Micro, start = 1, stop = 3)),
         M_ensemble2=ifelse(M_ensemble == 'DPF','DGF',M_ensemble))%>%
  left_join(Immer_site, by='Site') 


knitr::kable(data_PQ_light %>% select(spp,abb)%>% unique())
corresp=data_PQ_light %>% select(spp,abb)%>% unique()
```


## Formatage du jeu de données 
```{r}

#Calcul du temps depuis l'immersion
data_PQ_light=data_PQ_light %>% 
   mutate(Day_delta=as.numeric(abs(difftime(Date_ok,Date_imm_ok,units='days'))))

dataR1<-data_PQ_light
dataRG=dataR1 %>% filter(!spp %in% c("NI","Unassigned","ponte","Ponte",'NA','None')) %>%
    # filter(!Structure2 %in% c('Holes','Upper_slots','Inner_slots','Dome')) %>% 
    filter(!Structure2 %in% c('Holes','Upper_slots','Dome','Bandes.C2')) %>% 
  select (Date_ok,spp,abb,Site,Micro,Date_courte,Structure2,Mcov,Day_delta)

```


# ###Données MARINEFF ###
```{r}
#Chargement des photos associées à chaque cadrats

setwd(here::here())

MPhoto=read.csv('Meta_photo.csv', sep=';')%>%
  # mutate(Micro=) %>%
  mutate(Micro=sub("\\_.*", "", Code_struct))
  
```


## Chargement data
```{r}
#Chargement des jeux de données

setwd('D:/Hugo/suivi_scientifique') # à modifier avec nom de ton DD
# setwd('E:/Marineff/suivi_scientifique')

data_list=list.files(pattern =".csv", recursive=T)

L=list()
for( i in 1: length(data_list)){
  
    Name_file=basename(data_list[i])

data=read.csv(data_list[i], sep=',', header=T, fileEncoding="latin1") %>%
  mutate(Name_file=rep(basename(data_list[i]), n()))

L[[i]]<-data
}


test_data_list=data_list[grepl('DSC',data_list)]


# fileEncoding="latin1"
```


## Date d'immersion
```{r}
# Ajout des dates d'immersion des différents récifs

Immer_site=data.frame(Site=c('Bi','Bu','VB','Fe'), Date=c(as.Date('2020-10-30'),as.Date('2020-11-26'),as.Date('2020-11-27'),as.Date('2020-11-30'))) %>%
       mutate(Date_imm_ok=format(as.POSIXlt(Date,  format = "%Y-%m-%d"), format="%Y-%m-%d", tz="GMT")) %>% select(Site, Date_imm_ok)
     
# Date=c(as.Date('2020-10-30'),as.Date('2020-11-26'),as.Date('2020-11-27'),as.Date('2020-11-30'))) %>%
       # mutate(Date_imm_ok=format(as.POSIXlt(Date,  format = "%Y-%m-%d"), format="%Y-%m-%d %%H:%M:%S", tz="GMT")) %>% select(Site, Date_imm_ok)    
```


## Saison - date
```{r}
# Ajout de dates correspondant aux différentes saisons
Date_sais=data.frame(
           start=c(
             format(as.POSIXlt(as.Date('2021-03-20'),  format = "%Y-%m-%d"), format="%Y-%m-%d %%H:%M:%S", tz="GMT"),
             format(as.POSIXlt(as.Date('2021-06-21'),  format = "%Y-%m-%d"), format="%Y-%m-%d %%H:%M:%S", tz="GMT"),
             format(as.POSIXlt(as.Date('2021-09-22'),  format = "%Y-%m-%d"), format="%Y-%m-%d %%H:%M:%S", tz="GMT"),
             format(as.POSIXlt(as.Date('2021-12-21'),  format = "%Y-%m-%d"), format="%Y-%m-%d %%H:%M:%S", tz="GMT"),
             format(as.POSIXlt(as.Date('2022-03-20'),  format = "%Y-%m-%d"), format="%Y-%m-%d %%H:%M:%S", tz="GMT"),
             format(as.POSIXlt(as.Date('2022-06-21'),  format = "%Y-%m-%d"), format="%Y-%m-%d %%H:%M:%S", tz="GMT"),
             format(as.POSIXlt(as.Date('2022-09-22'),  format = "%Y-%m-%d"), format="%Y-%m-%d %%H:%M:%S", tz="GMT")))
```



## Mise en forme des données
```{r}
# Ajout de méta données à partir du nom de fichier (site,data,micro,n° de quadrat)
# Correction et abbréviation des noms de taxons
# Changements des noms des microhabitats
# Changements du format des dates


data_PQ=do.call(rbind,L) %>%
  mutate(Site=substr(Name_file, start = 1, stop = 2)) %>%
  separate(col = Name_file, into = c('Site','Date','Micro','truc','Quad'), sep = '_') %>%
  mutate( Site=ifelse(Site=='FR','Fe',Site),
          Quad=ifelse(is.na(Quad),truc,Quad),
          Quad2=substr(Quad, start = 1, stop = 2),
          Month_str=gsub("-.*", "", Date,perl=TRUE),
          YY=gsub(".*-", "", Date,perl=TRUE),
          Month=case_when( Month_str=='Avri'~'04',
                           Month_str=='avri'~'04',
                           Month_str=="Janv"~'01',
                           Month_str=='Juil'~'07',
                           Month_str=='Oct'~'10',
                           Month_str=='Nov'~'11'),
          Date_ok=format(as.POSIXlt(paste0('01/',Month,'/',YY),  format = "%d/%m/%y"), format="%Y-%m-%d %%H:%M:%S", tz="GMT"),
          Date_courte=format(as.POSIXlt(paste0('01/',Month,'/',YY),  format = "%d/%m/%y"), format="%Y-%m", tz="GMT"),
          Week=strftime(Date_ok, format = "%V")) %>%
  mutate(spp.Name= ifelse(spp.Name == 'Tubularia indivisa ', 'Tubularia indivisa',spp.Name),
         spp.Name=ifelse(spp.Name == 'Unidentified','NI',spp.Name))
  



# Version synthétique du df

data_PQ_light=data_PQ %>% dplyr::select(Image, spp.Name,spp.ID,N.pts.per.species,Cov..per.species,
               N.pts.ALL.species,Cov..ALL.species, Site,Date_ok,Micro,Quad2,
               Week,Date_courte,Month_str )%>%
rename('spp'='spp.Name',
       'Count'='N.pts.per.species',
       'Cov'='Cov..per.species',
       'Count_all'='N.pts.ALL.species',
       'Cov_all'='Cov..ALL.species')%>%
  mutate(abb=abbreviate(spp))%>%
   group_by(spp,abb,Site,Micro,Date_courte,Date_ok,Quad2) %>%
  summarize(Mcov=mean(Cov)) %>%
  # summarize(MCount=mean(Count)) %>%
  left_join(MPhoto, by=c('Micro')) %>%
  mutate(Structure2=recode_factor(Structure,
   "Bandes"="Dome",
   "Bandes.C1"="Disc",
   "Faille"="Inner_slots",
   "Faille_coupole"="Upper_slots",
   "Pilier.C2"="Columns",
   "Trous"="Holes",
   "Pieds"="Pillars"))%>% 
  mutate(Strcut_groups=case_when(
  Structure2 %in% c('Dome','Upper_slots')~'Horizontal_section',
 Structure2 %in% c('Disc','Columns','Pillars')~'Vertical_section',
  Structure2 %in% c('Inner_slots','Holes')~'Inner_section', TRUE ~ 'NA')) %>%
  mutate(M_ensemble=ifelse(Micro %in% c("P1","P2","P3","T1","T2","T3","T4"),substr(Micro, start = 1, stop = 1),substr(Micro, start = 1, stop = 3)),
         M_ensemble2=ifelse(M_ensemble == 'DPF','DGF',M_ensemble))%>%
  left_join(Immer_site, by='Site') %>% 
    mutate(spp=replace_na(spp,"None"))
 

knitr::kable(data_PQ_light %>% select(spp,abb)%>% unique())
corresp=data_PQ_light %>% select(spp,abb)%>% unique()
```



## Formatage du jeu de données 
```{r}
#Calcul du temps depuis l'immersion
data_PQ_light=data_PQ_light %>% 
   mutate(Day_delta=as.numeric(difftime(Date_ok,Date_imm_ok,units='days')))

dataR1<-data_PQ_light
dataRM=dataR1 %>% filter(!spp %in% c("NI","Unassigned","ponte","Ponte",'None','NA')) %>%
  filter(!Micro %in% c('C2P3.rndpts.csv','C2P4.rndpts.csv','C2P6.rndpts.csv')) %>% 
  filter(!Site == ("DSC"))%>%
  filter(!Structure2 %in% c('Holes','Upper_slots','Dome')) %>% 
  filter(!Date_courte == '2021-01') %>% 
  select(spp,abb,Site,Micro,Date_courte,Structure2,Mcov,Day_delta,Quad2)
```




# # MARINEFF+GOELO
## Matrice de distance
```{r}
# Permet de calculer la distance entre le recouvrement de chaque espèce et le taux de recouvrement

dataRM$saison<-dataRM$Date_courte
dataRM$saison[dataRM$saison == "2021-04" | dataRM$saison == "2022-04"] <- "printemps"
dataRM$saison[dataRM$saison == "2021-07" | dataRM$saison == "2022-07"] <- "été"
dataRM$saison[dataRM$saison == "2021-10" | dataRM$saison == "2021-11"| dataRM$saison == "2022-11"] <- "automne"
dataRM$saison[dataRM$saison == "2022-01"] <- "hiver"
dataRM1=dataRM %>% ungroup %>% 
  select(spp,Mcov,Site,Micro,Date_courte,Structure2,saison,Quad2,Day_delta) %>% 
  mutate(Years=substr(Date_courte, start = 1, stop = 4)) %>%
  group_by(spp,Site,Micro,Date_courte,Structure2,saison,Years,Day_delta) %>% 
  distinct() %>% drop_na() %>% 
  summarize(Mcov = mean(Mcov,.by=c(spp,Micro,Day_delta,Quad2)))

dataRM1=dataRM1 %>% ungroup %>% select(spp,Site,Micro,Date_courte,Structure2,Mcov,Day_delta)
  

# dataRGM<- rbind(dataRG,dataRM[,-10])
# dataRM1=dataRM1 %>% select(-Quad2)
dataRG1=dataRG %>% ungroup %>%  filter(!spp=="NA") %>% select(spp,Site,Micro,Date_courte,Structure2,Mcov,Day_delta)
dataRGM1<-rbind(dataRG1,dataRM1)
dataRGM=dataRGM1 %>% group_by(spp,Site,Micro,Date_courte,Structure2,Mcov,Day_delta)

#ajoute une colonne de saison 
dataRGM$saison<-dataRGM$Date_courte
dataRGM$saison[dataRGM$saison == "2021-04" | dataRGM$saison == "2022-04"] <- "printemps"
dataRGM$saison[dataRGM$saison == "2021-07" | dataRGM$saison == "2022-07" | dataRGM$saison == "2022-09"| dataRGM$saison == "2023-09" | dataRGM$saison == "2023-07"] <- "été"
dataRGM$saison[dataRGM$saison == "2021-10" | dataRGM$saison == "2021-11"| dataRGM$saison == "2022-11"] <- "automne"
dataRGM$saison[dataRGM$saison == "2022-01"] <- "hiver"


data_comp2GM=dataRGM %>% ungroup %>% 
  select(spp,Mcov,Site,Micro,Date_courte,Structure2,saison,Day_delta) %>% 
  mutate(Years=substr(Date_courte, start = 1, stop = 4)) %>%
  # mutate(num=seq(1:nrow(dataRGM))) %>% 
  group_by(spp,Site,Micro,Date_courte,Structure2,saison,Years,Day_delta) %>% 
  distinct() %>% drop_na() %>%  
  spread(spp,Mcov) %>% ungroup() %>% 
  mutate(across(everything(.), ~replace_na(., 0))) 
  # mutate(Compsite_date=paste(Site,Date_courte,sep=","))


data_comp2GM$Site<-as.factor(data_comp2GM$Site)
data_comp2GM$Micro<-as.factor(data_comp2GM$Micro)
data_comp2GM$Date_courte<-as.factor(data_comp2GM$Date_courte)
data_comp2GM$Day_delta<-as.factor(data_comp2GM$Day_delta)
data_comp2GM$Years<-as.factor(data_comp2GM$Years)
# data_comp2GM$Compsite_date<-as.factor(data_comp2GM$Compsite_date)


Comp_mat=data_comp2GM %>% select(-c(Site,Micro,Structure2,Date_courte,saison,Years,Day_delta)) %>% as.matrix() #sans meta données
Meta_data=data_comp2GM %>% select(Site,Micro,Structure2,Date_courte,saison,Years,Day_delta) #meta données

distdataR<-vegdist(Comp_mat, method='bray') #library vegan - distance de Bray-Curtis, considéré face aux distances euclidiennes comme plus efficace pour les données écologiques

```


## Comparaison richesse interbaie
```{r}
dataR2=dataRGM %>% ungroup %>% 
  select(spp,Site,Structure2,Micro,Date_courte) %>% 
  filter(!Date_courte == "2021-01") %>%
  distinct()%>% 
  group_by(Site,Structure2,Micro,Date_courte) %>% 
  summarize(S=n()) %>%
  na.omit()

dataR3=dataR2 %>% 
  group_by(Structure2,Date_courte,Site) %>% 
  summarize(S2 = mean(S)) %>% 
  mutate(sd=sqrt(S2))

dataR3$Site<-fct_relevel(dataR3$Site,c("Bi","Bu","Fe","VB","recif1","recif2","recif3"))

ggplot(dataR3, aes(Structure2,S2, fill=Site))+ # Avec "fill" ou "col" du peut ajout une séparation de tes données par facteur (ici le site)
  xlab("Structure")+
  ylab("Richesse taxonomique moyenne")+
  geom_point(aes(colour=Site),alpha=.3,position=position_dodge(0.75))+
  # geom_jitter(alpha=.3,aes(colour=Site))+  # On ajoute les points (pas nécessaire mais utile pour savoir sur quoi se base les boxplots)
  geom_boxplot(outlier.shape=NA)+
  theme_bw()+  
  stat_summary(fun.y = mean, geom = "point", size = 2, color = "black",position = position_dodge(width = .75))+
  theme(axis.text.x = element_text(size=16,colour="black"))+
  theme(axis.text.y = element_text(size=16,colour="black"))+
  theme(axis.title.x = element_text(size=16,colour="black",vjust=0))+
  theme(axis.title.y = element_text(size=16,colour="black",vjust=2))
ggsave("richesse taxo interbaie.png",width=9,height=8,dpi=350)


```

##  PCoA
```{r}
# Permet de représenter les données dans l'espace et voir les paramètres expliquant le plus la variance

pcoa_tot_SS<- cmdscale(d = as.matrix(distdataR), k=10, eig = T) 
x=pcoa_tot_SS$points[,1]
y=pcoa_tot_SS$points[,2]

# plot(x,y) 

PCOA_dfGM=data.frame(x=pcoa_tot_SS$points[,1],y=pcoa_tot_SS$points[,2],
                   Structure=Meta_data$Structure2,
                   Site=Meta_data$Site,
                   Date=Meta_data$Date_courte,
                   Saison=Meta_data$saison,
                   Years=Meta_data$Years
                   # Compsite_date=Meta_data$Compsite_date
                   # Structure3=Meta_data$nouvelle
                   )


# s.class(PCOA_dfGM[c(1:2)],as.factor(PCOA_dfGM$Site),col=c("#fb746b","#7cab04","#00bfc4","#c77cff","red","blue","black"),ellipseSize=0) # permet de faire le graph de la PCoA avec des barycentres
# s.class(PCOA_dfGM[c(1:2)],droplevels(as.factor(PCOA_dfGM$Structure)),col=c("#fb746b","#7cab04","#00bfc4","#c77cff"),ellipseSize=0)
# s.class(PCOA_dfGM[c(1:2)],droplevels(as.factor(PCOA_dfGM$Date)),col=c("#000099","#0000FF","#6666FF","#99CCFF","#006600","#33CC33","#99FF00","#CCFF33","red","purple"),ellipseSize=0)
# 
# s.class(PCOA_df[c(1:2)],droplevels(as.factor(PCOA_df$Compsite_date)),ellipseSize=0,col=c("#000099","#0000FF","#6666FF","#99CCFF","#006600","#33CC33","#99FF00","#CCFF33"))


ggplot(data=PCOA_dfGM,aes(x,y,colour=Site))+ # <- Ici on explore avec col les variable qui explique le + l'explosion du nuage de points
  # geom_point(aes(col=Site), size=1, alpha=.6)+
  geom_point(alpha=.3)+
  labs(x="Axe 1 (20.5%)",y="Axe 2 (11.1%)")+
  geom_hline(yintercept=0)+
  geom_vline(xintercept=0)+
  theme_bw()+
  geom_mark_ellipse(aes(fill=Site,group=Site),tol=1,alpha=.2)+
  (scale_y_continuous(limits=c(-0.75,0.75)))+
  (scale_x_continuous(limits=c(-0.5,0.75)))

#### PCoA selon les variables 
# Selon les sites
barycenters <- aggregate(cbind(x,y) ~ Site, PCOA_dfGM, mean)
# paste(Site,Date,sep="_")
ggplot(PCOA_dfGM, aes(x = x, y = y,colour =Site )) +
  geom_point(alpha=.2) +
  # Ajouter les barycentres
  # geom_point(data = barycenters, aes(x = x, y = y, colour = paste(Site,Date,sep="_")), size = 3, shape = 17) +
  # Ajout lignes entre les barycentres et les points
  geom_segment(data = merge(PCOA_dfGM, barycenters, by ="Site", suffixes = c("",".bary")),
               aes(x = x, y = y, xend = x.bary, yend = y.bary, color = Site),alpha=.3)+
  theme_bw()+labs(x="Axe 1 (20.5%)",y="Axe 2 (11.1%)")+theme(legend.position = "none")+
  scale_color_paletteer_d("ggsci::default_locuszoom")+
  geom_label(
    label="Bizeux", x=barycenters$x[which(barycenters$Site=="Bi")], y=barycenters$y[which(barycenters$Site=="Bi")],
    label.padding = unit(0.25, "lines"), # Rectangle size around label
    label.size = 0.35,color = "#d43f3a",fill="white")+
  geom_label(
    label="Buharats", x=barycenters$x[which(barycenters$Site=="Bu")], y=barycenters$y[which(barycenters$Site=="Bu")],
    label.padding = unit(0.25, "lines"),
    label.size = 0.35,color = "#eea236",fill="white")+
  geom_label(
    label="Fetlar", x=barycenters$x[which(barycenters$Site=="Fe")], y=barycenters$y[which(barycenters$Site=="Fe")],
    label.padding = unit(0.25, "lines"),
    label.size = 0.35,color = "#5cb85c",fill="white")+
  geom_label(
    label="Vieux-Bancs", x=barycenters$x[which(barycenters$Site=="VB")], y=barycenters$y[which(barycenters$Site=="VB")],
    label.padding = unit(0.25, "lines"),
    label.size = 0.35,color = "#b8b8b8",fill="white")+
  geom_label(
    label="Récif 1", x=barycenters$x[which(barycenters$Site=="recif1")], y=barycenters$y[which(barycenters$Site=="recif1")],
    label.padding = unit(0.25, "lines"),
    label.size = 0.35,color = "#46b8da",fill="white")+
  geom_label(
    label="Récif 2", x=barycenters$x[which(barycenters$Site=="recif2")], y=barycenters$y[which(barycenters$Site=="recif2")],
    label.padding = unit(0.25, "lines"),
    label.size = 0.35,color = "#357ebd",fill="white")+
  geom_label(
    label="Récif 3", x=barycenters$x[which(barycenters$Site=="recif3")], y=barycenters$y[which(barycenters$Site=="recif3")],
    label.padding = unit(0.25, "lines"),
    label.size = 0.35,color = "#9632b8",fill="white")






#Apport de la variance pour chaque axe
summaryPCOA<-data.frame(
  EIG= pcoa_tot_SS$eig,
  PCTVAR=100*pcoa_tot_SS$eig/sum(pcoa_tot_SS$eig),
  CUMPCTVAR = cumsum(100*pcoa_tot_SS$eig/sum(pcoa_tot_SS$eig)))
plot(summaryPCOA$PCTVAR[1:30],ylim=c(0,30),xlab="Composantes",ylab="Pourcentage d'inertie (explication de la variance)")


# Test importance des espèces dans l'explication de la variance 
vf <- envfit(pcoa_tot_SS, data_comp2GM, perm = 999)
spp.scrs <- as.data.frame(scores(vf, display = "vectors"))
spp.scrs2 <-(spp.scrs[which(vf$vectors$pvals<0.002),])
spp.scrs3 <- cbind(spp.scrs2, Abb = rownames(spp.scrs2))


ggplot(PCOA_dfGM, aes(x = x, y = y)) +
  geom_point(colour="black",alpha=.2)+
  geom_point(spp.scrs3,mapping=aes(x=Dim1,y=Dim2,colour=Abb),size=2)+
    labs(color="Taxons significatifs")+ labs(x="Axe 1 (22,1%)",y="Axe 2 (12,1%)")+
  theme_bw() + 
  # geom_label(data=spp.scrs3,aes(x=Dim1,y=Dim2,label=Abb), nudge_x = 0.0, nudge_y = 0.05, check_overlap = T,label.size=0.07,size=3)+ # ajout des labels au niveau de chaque point
  scale_x_continuous(limits=c(-0.83,0.7))
  # theme(legend.position="none") #enlève la légende


geom_label(
    label="2022-11", x=barycenters$x[which(barycenters$Date=="2022-11")], y=barycenters$y[which(barycenters$Date=="2022-11")],
    label.padding = unit(0.25, "lines"), 
    label.size = 0.35,color = "pink",fill="white")+
  labs(x="Axe 1 (22,1%)",y="Axe 2 (12,2%)")

```





# ### Utilisation des données

# # MARINEFF
## Matrice de distance
```{r}
# Permet de calculer la distance entre le recouvrement de chaque espèce et le taux de recouvrement

levels(factor(dataR$Site))

#ajoute une colonne de saison 
dataRM$saison<-dataRM$Date_courte
dataRM$saison[dataRM$saison == "2021-04" | dataRM$saison == "2022-04"] <- "printemps"
dataRM$saison[dataRM$saison == "2021-07" | dataRM$saison == "2022-07"] <- "été"
dataRM$saison[dataRM$saison == "2021-10" | dataRM$saison == "2021-11"| dataRM$saison == "2022-11"] <- "automne"
dataRM$saison[dataRM$saison == "2022-01"] <- "hiver"


data_comp2M=dataRM %>% ungroup %>% 
  select(spp,Mcov,Site,Micro,Date_courte,Structure2,saison,Quad2,Day_delta) %>% 
  mutate(Years=substr(Date_courte, start = 1, stop = 4)) %>%
  group_by(spp,Site,Micro,Date_courte,Structure2,saison,Years,Day_delta) %>% 
  distinct() %>% drop_na() %>% 
  summarize(Mcov2 = mean(Mcov,.by=c(spp,Micro,Day_delta,Quad2)))
  # spread(spp,Mcov2) %>% ungroup() %>% 
  # mutate(across(everything(.), ~replace_na(., 0))) %>% 
  # mutate(Compsite_date=paste(Site,Date_courte,sep=","))


data_comp2$Site<-as.factor(data_comp2$Site)
data_comp2$Micro<-as.factor(data_comp2$Micro)
data_comp2$Date_courte<-as.factor(data_comp2$Date_courte)
data_comp2$Day_delta<-as.factor(data_comp2$Day_delta)
data_comp2$Years<-as.factor(data_comp2$Years)
data_comp2$Compsite_date<-as.factor(data_comp2$Compsite_date)


Comp_mat=data_comp2 %>% select(-c(Site,Micro,Structure2,Date_courte,saison,Years,Day_delta,Compsite_date)) %>% as.matrix() #sans meta données
Meta_data=data_comp2 %>% select(Site,Micro,Structure2,Date_courte,saison,Years,Day_delta,Compsite_date) #meta données

distdataR<-vegdist(Comp_mat, method='bray') #library vegan - distance de Bray-Curtis, considéré face aux distances euclidiennes comme plus efficace pour les données écologiques

```

##  PCoA
```{r}
# Permet de représenter les données dans l'espace et voir les paramètres expliquant le plus la variance

pcoa_tot_SS<- cmdscale(d = as.matrix(distdataR), k=10, eig = T) 
x=pcoa_tot_SS$points[,1]
y=pcoa_tot_SS$points[,2]

plot(x,y) 

PCOA_dfM=data.frame(x=pcoa_tot_SS$points[,1],y=pcoa_tot_SS$points[,2],
                   Structure=Meta_data$Structure2,
                   Site=Meta_data$Site,
                   Date=Meta_data$Date_courte,
                   Saison=Meta_data$saison,
                   Years=Meta_data$Years,
                   Compsite_date=Meta_data$Compsite_date
                   # Structure3=Meta_data$nouvelle
                   )
```

# # GOELO
## Matrice de distance
```{r}
# Permet de calculer la distance entre le recouvrement de chaque espèce et le taux de recouvrement

dataRG$saison<-dataRG$Date_courte
dataRG$saison[dataRG$saison == "2023-07"] <- "été"
dataRG$saison[dataRG$saison == "2022-09" | dataRG$saison == "2023-09"] <- "automne"

data_comp2G=dataRG %>% ungroup %>% 
  select(spp,Mcov,Site,Micro,Date_courte,Structure2,saison) %>% 
  mutate(Years=substr(Date_courte, start = 1, stop = 4)) %>%
  group_by(spp,Site,Micro,Date_courte,Structure2,saison,Years) %>% 
  distinct() %>% drop_na() 
  spread(spp,Mcov) %>% ungroup() %>%
  mutate(across(everything(.), ~replace_na(., 0))) %>%
  mutate(Compsite_date=paste(Site,Date_courte,sep=","))


Comp_mat=data_comp2G %>% ungroup %>% select(-c(Site,Micro,Structure2,Date_courte,saison,Years)) %>% as.matrix() 
Meta_data=data_comp2G %>% ungroup %>% select(Site,Micro,Structure2,Date_courte,saison,Years) #créer jeu de données avec les méta données

distdataR<-vegdist(Comp_mat, method='bray') #library vegan - distance de Bray-Curtis, considéré face aux distances euclidiennes comme plus efficace pour les données écologiques

```


##  PCoA
```{r}
# Permet de représenter les données dans l'espace et voir les paramètres le plus la variance

pcoa_tot_SS<- cmdscale(d = as.matrix(distdataR),k=10, eig = T) 
x=pcoa_tot_SS$points[,1]
y=pcoa_tot_SS$points[,2]

# plot(x,y) 

PCOA_dfG=data.frame(x=pcoa_tot_SS$points[,1],y=pcoa_tot_SS$points[,2],
                   Structure=Meta_data$Structure2,
                   Site=Meta_data$Site,
                   Date=Meta_data$Date_courte,
                   Saison=Meta_data$saison,
                   Years=Meta_data$Years,
                   # Compsite_date=Meta_data$Compsite_date
                   )

```

# # MARINEFF&GOELO
```{r}

dataRMG<-rbind(PCOA_dfM,PCOA_dfG)

s.class(dataRMG[c(1:2)],as.factor(dataRMG$Site),col=c("#fb746b","#7cab04","#00bfc4","#c77cff","red","blue","black"),ellipseSize=0) # permet de faire le graph de la PCoA avec des barycentres
s.class(dataRMG[c(1:2)],droplevels(as.factor(dataRMG$Structure)),col=c("#fb746b","#7cab04","#00bfc4","#c77cff"),ellipseSize=0)
s.class(dataRMG[c(1:2)],droplevels(as.factor(dataRMG$Date)),col=c("#000099","#0000FF","#6666FF","#99CCFF","#006600","#33CC33","#99FF00","#CCFF33","red","purple"),ellipseSize=0)

s.class(PCOA_df[c(1:2)],droplevels(as.factor(PCOA_df$Compsite_date)),ellipseSize=0,col=c("#000099","#0000FF","#6666FF","#99CCFF","#006600","#33CC33","#99FF00","#CCFF33"))

```


# # Significativité des taxons par site
```{r}
#test sans moyenne par structure et donc avec micro
dataRGM$saison<-dataRGM$Date_courte
dataRGM$saison[dataRGM$saison == "2021-04" | dataRGM$saison == "2022-04"] <- "printemps"
dataRGM$saison[dataRGM$saison == "2021-07" | dataRGM$saison == "2022-07" | dataRGM$saison == "2022-09"| dataRGM$saison == "2023-09" | dataRGM$saison == "2023-07"] <- "été"
dataRGM$saison[dataRGM$saison == "2021-10" | dataRGM$saison == "2021-11"| dataRGM$saison == "2022-11"] <- "automne"
dataRGM$saison[dataRGM$saison == "2022-01"] <- "hiver"

### Mcov moyen
dataR3=dataRGM %>% ungroup %>%
  select(spp,Site,Structure2,Micro,Date_courte,Mcov,saison) %>%
     mutate(num=seq(1:nrow(dataRGM))) %>% 
  distinct()%>%
  group_by(Site,Structure2,Mcov,Micro,Date_courte,saison,num) %>%
  # as.data.frame() %>% summarize(Mcov2=mean(Mcov),.by=c(spp,Site,Structure2,Micro,Date_courte,saison)) %>%
  na.omit()%>%
  droplevels() %>% 
  spread(spp,Mcov) 

dataR4=dataR3%>% 
  mutate(across(everything(.), ~replace_na(., 0))) %>% 
  mutate(Name=paste(Site,Structure2,Date_courte,saison,sep=","))
 
dataR3
test1<-multipatt(dataR3[-c(1:5,66)],dataR3$Site)
summary(test1)

```




# # Calcul nestedness/replacement/richesse
```{r}

##### Mise en place des jeux de données
# MARINEFF
dataRM$saison<-dataRM$Date_courte
dataRM$saison[dataRM$saison == "2021-04" | dataRM$saison == "2022-04"] <- "printemps"
dataRM$saison[dataRM$saison == "2021-07" | dataRM$saison == "2022-07"] <- "été"
dataRM$saison[dataRM$saison == "2021-10" | dataRM$saison == "2021-11"| dataRM$saison == "2022-11"] <- "automne"
dataRM$saison[dataRM$saison == "2021-01" | dataRM$saison == "2022-01"] <- "hiver"

### Mcov moyen
dataR3=dataRM %>% ungroup %>%
  select(spp,Site,Structure2,Micro,Date_courte,Mcov,Quad2,saison) %>%
  # filter(Date_courte %in% c("2021-04","2021-07","2021-11","2022-01","2022-04","2022-11")) %>% 
  distinct()%>%
  group_by(Site,Structure2,Mcov,Micro,Quad2,Date_courte,saison) %>%
  as.data.frame() %>% summarize(Mcov=mean(Mcov),.by=c(spp,Site,Structure2,Micro,Date_courte,saison)) %>%
  na.omit()%>%
  droplevels()


# GOELO
dataRG$saison<-dataRG$Date_courte
dataRG$saison[dataRG$saison == "2023-07"] <- "été"
dataRG$saison[dataRG$saison == "2022-09" | dataRG$saison == "2023-09"] <- "automne"

dataR4=dataRG %>% ungroup %>% select(spp,Site,Structure2,Micro,Date_courte,saison,Mcov)


# MARINEFF + GOELO
dataRGM<-rbind(dataR3,dataR4)

dataRGM2=dataRGM %>% spread(spp,Mcov) %>% 
  mutate(across(everything(.), ~replace_na(., 0))) %>% 
  mutate(Name=paste(Site,Structure2,Date_courte,saison,sep=","))

  
  




##### Calcul de la nestedness, diversité et turnover
databetadiv2<-beta.div.comp(dataRGM2[,-c(1:5,69:70)],coef="S")


# Extraction des matrices
mat.D=as.matrix(databetadiv2$D)
mat.D[upper.tri(mat.D)]<-NA
diag(mat.D)<-NA
rownames(mat.D)<-dataRGM2$Name #change le nom des lignes avec les metadonnées
colnames(mat.D)<-dataRGM2$Name #change le nom des colonnes avec les metadonnées
 
mat.repl=as.matrix(databetadiv2$repl)
mat.repl[upper.tri(mat.repl)]<-NA
diag(mat.repl)<-NA
rownames(mat.repl)<-dataRGM2$Name #change le nom des lignes avec les metadonnées
colnames(mat.repl)<-dataRGM2$Name #change le nom des colonnes avec les metadonnées
 
mat.rich=as.matrix(databetadiv2$rich)
mat.rich[upper.tri(mat.rich)]<-NA
diag(mat.rich)<-NA
rownames(mat.rich)<-dataRGM2$Name #change le nom des lignes avec les metadonnées
colnames(mat.rich)<-dataRGM2$Name #change le nom des colonnes avec les metadonnées
 

# Transformation des matrices en df
test.mat.D=na.omit(reshape2::melt(mat.D)) %>% mutate(Type='D') 
test.mat.D2 <- test.mat.D %>%
  mutate(row_id = row_number()) %>%  # Créer une colonne pour identifier chaque ligne
  separate(Var1, into = paste0("Var1", 1:4), sep = ",", extra = "drop") %>% #utilise les meta données de la colonne var 1 
  separate(Var2, into = paste0("Var2", 1:4), sep = ",", extra = "drop") %>% #utilise les meta données de la colonne var 2
  select(-row_id)  # Supprimer la colonne d'identification
colnames(test.mat.D2)<-c("Site1","Structure1","Date1","Saison1","Site2","Structure2","Date2","Saison2","Dissimilarité","type")

test.mat.repl=na.omit(reshape2::melt(mat.repl)) %>% mutate(Type='repl')
test.mat.repl2 <- test.mat.repl %>%
  mutate(row_id = row_number()) %>%  # Créer une colonne pour identifier chaque ligne
  separate(Var1, into = paste0("Var1", 1:4), sep = ",", extra = "drop") %>% #utilise les meta données de la colonne var 1 
  separate(Var2, into = paste0("Var2", 1:4), sep = ",", extra = "drop") %>% #utilise les meta données de la colonne var 2
  select(-row_id)  # Supprimer la colonne d'identification
colnames(test.mat.repl2)<-c("Site1","Structure1","Date1","Saison1","Site2","Structure2","Date2","Saison2","Dissimilarité","type")

test.mat.rich=na.omit(reshape2::melt(mat.rich)) %>% mutate(Type='rich')
test.mat.rich2 <- test.mat.rich %>%
  mutate(row_id = row_number()) %>%  # Créer une colonne pour identifier chaque ligne
  separate(Var1, into = paste0("Var1", 1:4), sep = ",", extra = "drop") %>% #utilise les meta données de la colonne var 1 
  separate(Var2, into = paste0("Var2", 1:4), sep = ",", extra = "drop") %>% #utilise les meta données de la colonne var 2
  select(-row_id)  # Supprimer la colonne d'identification
colnames(test.mat.rich2)<-c("Site1","Structure1","Date1","Saison1","Site2","Structure2","Date2","Saison2","Dissimilarité","type")


#Création jeu de données rassemblant les différentes données
datadissi<-test.mat.D2 %>% select(Site1,Structure1,Date1,Saison1,Site2,Structure2,Date2,Saison2,Dissimilarité) 
datarepl<-test.mat.repl2 %>% select(Site1,Structure1,Date1,Saison1,Site2,Structure2,Date2,Saison2,Dissimilarité) 
datarich<-test.mat.rich2 %>% select(Site1,Structure1,Date1,Saison1,Site2,Structure2,Date2,Saison2,Dissimilarité)

datatern<-cbind(datadissi[,-c(5,7)],Similarité=(1-datadissi[,9])*100,Remplacement=100*datarepl[,9],Richesse=100*datarich[,9])
datatern<-cbind(datadissi[,-c(9)],Similarité=(1-datadissi[,9]),Remplacement=datarepl[,9],Richesse=datarich[,9])


``` 
  
  
  
# # Comparaison betadiv  
## Comparaison interstructures - indices de beta diversité  
```{r}
datatern2=datatern %>%
  # filter(Structure1 == 'Disc') %>%
    # filter(Structure1 %in% c('Disc','Inner_slots')) %>%
    # filter(Structure2 %in% c('Disc','Inner_slots')) %>%
  # filter(Structure2%in% c('Disc')) %>%
    # filter(Structure1 %in% c('Inner_slots')) %>%
  # filter(Site1 == 'Fe') %>%
    # filter(Site2 == 'Fe') %>%
    # filter(Site1!=Site2) %>%
  filter(Site1 == Site2) %>% 
  # filter(Saison1 == Saison2) %>%
  filter(Structure1!=Structure2) %>%
  # filter(Structure1 == Structure2) %>%
  # filter(Date1!=Date2) %>%
  filter(Date1==Date2) %>%
  # filter(Date1 == '2022-01') %>%
  # filter(Date2 == '2022-01') %>%
  # filter(!Date1 %in% c("2021-04","2021-07",'2021-10','2021-11')) %>%
  # filter(!Date2 %in% c("2021-04","2021-07",'2021-10','2021-11')) %>%
  mutate(Comp_site=Site1,
         Comp_struct=Structure1,
         Comp_date=Date1) 
# %>% 
  # filter(Comp_struct =="Inner_slots")

datatern2=datatern2 %>% 
 mutate(Compasite<-paste(Site1,Site2,sep="/")) %>% 
  mutate(Compastruct<-paste(Structure1,Structure2,sep="/")) %>% 
  mutate(Compadate<-paste(Date1,Date2,sep="/")) %>% 
  mutate(Compasaison<-paste(Saison1,Saison2,sep="/")) %>% 
  mutate(Compasite_date<-paste(Site1,Date1,sep="/")) 
colnames(datatern2)[15]<-"Compasite"
colnames(datatern2)[16]<-"Compastruct"
colnames(datatern2)[17]<-"Compadate"
colnames(datatern2)[18]<-"Compasaison"
colnames(datatern2)[19]<-"Compasitedate"

#pour pouvoir mettre mettre les données de structure et date ensemble
# datatern2=datatern2 %>% mutate(Compasitedate=paste(Comp_struct,Compadate))
datatern2=datatern2 %>% mutate(Compasite_struct=paste(Compasite,Structure1))
datatern2=datatern2 %>% mutate(Years=substr(Date1, start = 1, stop = 4))
datatern2=datatern2 %>% mutate(Site_Years=paste(Compasite,Years))
datatern2=datatern2 %>% mutate(Compastruct_date=paste(Compadate,Compastruct))
datatern2=datatern2 %>% mutate(Compastruct_site_date=paste(Compasitedate,Compastruct))
datatern2=datatern2 %>% mutate(Compasite_date=paste(Compasite,Date1))

datamean<-datatern2 %>%  group_by(Comp_site,Compastruct,Comp_date) %>%  #permet de faire la moyenne de chaque colonne par site/struct
  #  Compastruct,,Comp_site,Compadate,Compadate,Compadate,Compastruct,Compastruct,Site_Years <-à utiliser dans la ligne d'avant afin de faire les comparaisons voulues
  dplyr::summarize(Similarité=mean(Similarité),
            Remplacement=mean(Remplacement),
            Richesse=mean(Richesse))


datameansimi=datamean %>% select(Comp_site,Compastruct,Comp_date,Similarité) %>% 
  mutate(Betaindex= "Similarité") %>% select(Betaindex,Comp_site,Compastruct,Comp_date,Similarité)
colnames(datameansimi)[5]<-"BIvalue"

datameanremp=datamean %>% select(Comp_site,Compastruct,Comp_date,Remplacement) %>% 
  mutate(Betaindex= "Remplacement") %>% select(Betaindex,Comp_site,Compastruct,Comp_date,Remplacement)
colnames(datameanremp)[5]<-"BIvalue"

datameanrich=datamean %>% select(Comp_site,Compastruct,Comp_date,Richesse)  %>% 
  mutate(Betaindex= "Richesse") %>% select(Betaindex,Comp_site,Compastruct,Comp_date,Richesse)
colnames(datameanrich)[5]<-"BIvalue"

databetaindexinterstructures <- rbind(datameansimi,datameanremp,datameanrich)


databetaindexinterstructures$BIvalue<-as.numeric(databetaindexinterstructures$BIvalue)
databetaindexinterstructures$Betaindex<-as.factor(databetaindexinterstructures$Betaindex)
databetaindexinterstructures$Compastruct<-as.factor(databetaindexinterstructures$Compastruct)
# databetaindexinterstructures$Compasite<-as.factor(databetaindexinterstructures$Compasite)
databetaindexinterstructures$Comp_date<-as.numeric(databetaindexinterstructures$Comp_date)

model1<-gam(BIvalue~s(Comp_date)+s(Compastruct,bs="re")+s(Comp_site,bs="re")+s(Betaindex,bs="re")+Comp_site*Betaindex,data=databetaindexinterstructures)

```

##Comparaison intersites - indices de beta diversité 
```{r}
datatern2=datatern %>%
  # filter(Structure1 == 'Disc') %>%
    # filter(Structure1 %in% c('Disc','Inner_slots')) %>%
    # filter(Structure2 %in% c('Disc','Inner_slots')) %>%
  # filter(Structure2%in% c('Disc')) %>%
    # filter(Structure1 %in% c('Inner_slots')) %>%
  # filter(Site1 == 'Fe') %>%
    # filter(Site2 == 'Fe') %>%
    filter(Site1!=Site2) %>%
  # filter(Site1 == Site2) %>% 
  # filter(Saison1 == Saison2) %>%
  # filter(Structure1!=Structure2) %>%
  filter(Structure1 == Structure2) %>%
  # filter(Date1!=Date2) %>%
  filter(Date1==Date2) %>%
  # filter(Date1 == '2022-01') %>%
  # filter(Date2 == '2022-01') %>%
  # filter(!Date1 %in% c("2021-04","2021-07",'2021-10','2021-11')) %>%
  # filter(!Date2 %in% c("2021-04","2021-07",'2021-10','2021-11')) %>%
  mutate(Comp_site=Site1,
         Comp_struct=Structure1,
         Comp_date=Date1) 
# %>% 
  # filter(Comp_struct =="Inner_slots")

datatern2=datatern2 %>% 
 mutate(Compasite<-paste(Site1,Site2,sep="/")) %>% 
  mutate(Compastruct<-paste(Structure1,Structure2,sep="/")) %>% 
  mutate(Compadate<-paste(Date1,Date2,sep="/")) %>% 
  mutate(Compasaison<-paste(Saison1,Saison2,sep="/")) %>% 
  mutate(Compasite_date<-paste(Site1,Date1,sep="/")) 
colnames(datatern2)[15]<-"Compasite"
colnames(datatern2)[16]<-"Compastruct"
colnames(datatern2)[17]<-"Compadate"
colnames(datatern2)[18]<-"Compasaison"
colnames(datatern2)[19]<-"Compasitedate"

#pour pouvoir mettre mettre les données de structure et date ensemble
# datatern2=datatern2 %>% mutate(Compasitedate=paste(Comp_struct,Compadate))
datatern2=datatern2 %>% mutate(Compasite_struct=paste(Compasite,Structure1))
datatern2=datatern2 %>% mutate(Years=substr(Date1, start = 1, stop = 4))
datatern2=datatern2 %>% mutate(Site_Years=paste(Compasite,Years))
datatern2=datatern2 %>% mutate(Compastruct_date=paste(Compadate,Compastruct))
datatern2=datatern2 %>% mutate(Compastruct_site_date=paste(Compasitedate,Compastruct))
datatern2=datatern2 %>% mutate(Compasite_date=paste(Compasite,Date1))

datamean<-datatern2 %>%  group_by(Compasite,Comp_struct,Comp_date) %>%  #permet de faire la moyenne de chaque colonne par site/struct
  #  Compastruct,,Comp_site,Compadate,Compadate,Compadate,Compastruct,Compastruct,Site_Years <-à utiliser dans la ligne d'avant afin de faire les comparaisons voulues
  dplyr::summarize(Similarité=mean(Similarité),
            Remplacement=mean(Remplacement),
            Richesse=mean(Richesse))


datameansimi=datamean %>% select(Compasite,Comp_struct,Comp_date,Similarité) %>% 
  mutate(Betaindex= "Similarité") %>% select(Betaindex,Compasite,Comp_struct,Comp_date,Similarité)
colnames(datameansimi)[5]<-"BIvalue"

datameanremp=datamean %>% select(Compasite,Comp_struct,Comp_date,Remplacement) %>% 
  mutate(Betaindex= "Remplacement") %>% select(Betaindex,Compasite,Comp_struct,Comp_date,Remplacement)
colnames(datameanremp)[5]<-"BIvalue"

datameanrich=datamean %>% select(Compasite,Comp_struct,Comp_date,Richesse)  %>% 
  mutate(Betaindex= "Richesse") %>% select(Betaindex,Compasite,Comp_struct,Comp_date,Richesse)
colnames(datameanrich)[5]<-"BIvalue"

databetaindexintersite <- rbind(datameansimi,datameanremp,datameanrich)
```



## Comparaison beta div 
```{r}

##### Toutes les comparaisons possible
  #### Comparaison intersites - indices de beta diversité 
datatern2=datatern %>%
  # filter(Structure1 == 'Disc') %>%
    # filter(Structure1 %in% c('Disc','Inner_slots')) %>%
    # filter(Structure2 %in% c('Disc','Inner_slots')) %>%
  # filter(Structure2%in% c('Disc')) %>%
    # filter(Structure1 %in% c('Inner_slots')) %>%
  # filter(Site1 == 'Fe') %>%
    # filter(Site2 == 'Fe') %>%
  #   filter(Site1!=Site2) %>%
  # filter(Site1 == Site2) %>%
  filter(Saison1 == Saison2) %>%
  # filter(Structure1!=Structure2) %>%
  # filter(Structure1 == Structure2) %>%
  # filter(Date1!=Date2) %>%
  # filter(Date1==Date2) %>%
  # filter(Date1 == '2022-01') %>%
  # filter(Date2 == '2022-01') %>%
  mutate(Comp_site=Site1,Comp_struct=Structure1,Comp_date=Date1)


datatern2=datatern2 %>% 
 mutate(Compasite<-paste(Site1,Site2,sep="/")) %>% 
  mutate(Compastruct<-paste(Structure1,Structure2,sep="/")) %>% 
  mutate(Compadate<-paste(Date1,Date2,sep="/")) %>% 
  mutate(Compasaison<-paste(Saison1,Saison2,sep="/")) %>% 
  mutate(Compasite_date<-paste(Site1,Date1,sep="/"))
colnames(datatern2)[15]<-"Compasite"
colnames(datatern2)[16]<-"Compastruct"
colnames(datatern2)[17]<-"Compadate"
colnames(datatern2)[18]<-"Compasaison"
colnames(datatern2)[19]<-"Compasitedate"



#pour pouvoir mettre mettre les données de structure et date ensemble
# datatern2=datatern2 %>% mutate(Compasitedate=paste(Comp_struct,Compadate))
datatern2=datatern2 %>% mutate(Compasite_struct=paste(Compasite,Structure1))
datatern2=datatern2 %>% mutate(Years=substr(Date1, start = 1, stop = 4))
datatern2=datatern2 %>% mutate(Site_Years=paste(Compasite,Years))
datatern2=datatern2 %>% mutate(Compastruct_date=paste(Compadate,Compastruct))
datatern2=datatern2 %>% mutate(Compastruct_site_date=paste(Compasitedate,Compastruct))
datatern2=datatern2 %>% mutate(Compasite_date=paste(Compasite,Date1))

datamean<-datatern2 %>%  group_by(Compasite,Compastruct,Comp_date,Compasaison) %>% 
  dplyr::summarize(Similarité=mean(Similarité),
            Remplacement=mean(Remplacement),
            Richesse=mean(Richesse))


datameansimi=datamean %>% select(Compasite,Compastruct,Comp_date,Compasaison,Similarité) %>% 
  mutate(Betaindex= "Similarité") %>% select(Betaindex,Compasite,Compastruct,Comp_date,Compasaison,Similarité)
colnames(datameansimi)[6]<-"BIvalue"

datameanremp=datamean %>% select(Compasite,Compastruct,Comp_date,Compasaison,Remplacement) %>% 
  mutate(Betaindex= "Remplacement") %>% select(Betaindex,Compasite,Compastruct,Comp_date,Compasaison,Remplacement)
colnames(datameanremp)[6]<-"BIvalue"

datameanrich=datamean %>% select(Compasite,Compastruct,Comp_date,Compasaison,Richesse)  %>% 
  mutate(Betaindex= "Richesse") %>% select(Betaindex,Compasite,Compastruct,Comp_date,Compasaison,Richesse)
colnames(datameanrich)[6]<-"BIvalue"

databetaindex <- rbind(datameansimi,datameanremp,datameanrich)

databetaindex$BIvalue<-as.numeric(databetaindex$BIvalue)
databetaindex$Betaindex<-as.factor(databetaindex$Betaindex)
databetaindex$Compastruct<-as.factor(databetaindex$Compastruct)
databetaindex$Compasite<-as.factor(databetaindex$Compasite)
databetaindex$Comp_date<-as.factor(databetaindex$Comp_date)
databetaindex$Compasaison<-as.factor(databetaindex$Compasaison)
# databetaindex$Comp_day<-as.numeric(databetaindex$Comp_day)

  
##### Test comparaison interstructures et intersite avec binaire #####

# Data similarité
datameansimi$Compa<-rep(0)

# site
datameansimi$Compa[datameansimi$Compasite == "Bu/Bi"| datameansimi$Compasite == "Fe/Bi"| datameansimi$Compasite == "Fe/Bu"| datameansimi$Compasite == "VB/Bi" | datameansimi$Compasite == "VB/Bu" | datameansimi$Compasite == "VB/Fe" | datameansimi$Compasite == "recif1/Bi"| datameansimi$Compasite == "recif1/Bu" | datameansimi$Compasite == "recif1/Fe" | datameansimi$Compasite == "recif1/Bi" | datameansimi$Compasite == "recif2/Bu" | datameansimi$Compasite == "recif2/Bi" | datameansimi$Compasite == "recif2/Fe" | datameansimi$Compasite == "recif3/Bi" | datameansimi$Compasite == "recif3/Bu" | datameansimi$Compasite == "recif3/Fe" | datameansimi$Compasite == "Bi/recif1" | datameansimi$Compasite == "Bi/recif2" | datameansimi$Compasite == "Bi/recif3" | datameansimi$Compasite == "Bu/recif1" | datameansimi$Compasite == "Bu/recif2" | datameansimi$Compasite == "Bu/recif3" | datameansimi$Compasite == "Fe/recif1" | datameansimi$Compasite == "Fe/recif2" | datameansimi$Compasite == "Fe/recif3" | datameansimi$Compasite == "VB/recif1" | datameansimi$Compasite == "VB/recif2" | datameansimi$Compasite == "VB/recif3"   | datameansimi$Compasite == "VB/recif3" | datameansimi$Compasite == "VB/recif3" | datameansimi$Compasite == "recif2/recif1"| datameansimi$Compasite == "recif3/recif2"| datameansimi$Compasite == "recif3/recif1"]<-"Intersite"

datameansimi$Compa[datameansimi$Compasite == "Bi/Bi"| datameansimi$Compasite == "Bu/Bu"| datameansimi$Compasite == "Fe/Fe"| datameansimi$Compasite == "VB/VB"|datameansimi$Compasite == "recif1/recif1"|datameansimi$Compasite == "recif2/recif2"|datameansimi$Compasite == "recif3/recif3"] <- "Intra"


datameansimi$Compa[datameansimi$Compa == "Intersite" & datameansimi$Compastruct == "Columns/Columns" |datameansimi$Compa == "Intersite" & datameansimi$Compastruct == "Disc/Disc" |datameansimi$Compa == "Intersite" & datameansimi$Compastruct == "Pillars/Pillars" |datameansimi$Compa == "Intersite" & datameansimi$Compastruct == "Inner_slots/Inner_slots"]<-"Intersite 2"


# structure
datameansimi$Compa[datameansimi$Compastruct == "Columns/Disc" & datameansimi$Compa =="Intra"| datameansimi$Compastruct == "Columns/Inner_slots" & datameansimi$Compa =="Intra"| datameansimi$Compastruct == "Disc/Columns" & datameansimi$Compa =="Intra"| datameansimi$Compastruct == "Disc/Inner_slots" & datameansimi$Compa =="Intra"| datameansimi$Compastruct == "Disc/Pillars" & datameansimi$Compa =="Intra"| datameansimi$Compastruct == "Inner_slots/Columns" & datameansimi$Compa =="Intra" | datameansimi$Compastruct == "Inner_slots/Disc" & datameansimi$Compa =="Intra"| datameansimi$Compastruct == "Inner_slots/Pillars"  & datameansimi$Compa =="Intra"| datameansimi$Compastruct == "Pillars/Columns" & datameansimi$Compa =="Intra"| datameansimi$Compastruct == "Pillars/Disc" & datameansimi$Compa =="Intra"| datameansimi$Compastruct == "Pillars/Inner_slots"  & datameansimi$Compa =="Intra"| datameansimi$Compastruct == "Columns/Pillars" & datameansimi$Compa =="Intra"] <- "Interstruct"


datameansimi$Compa[datameansimi$Compastruct == "Disc/Disc" & datameansimi$Compa =="Intra"| datameansimi$Compastruct == "Inner_slots/Inner_slots" & datameansimi$Compa =="Intra"| datameansimi$Compastruct == "Columns/Columns" & datameansimi$Compa =="Intra"| datameansimi$Compastruct == "Pillars/Pillars" & datameansimi$Compa =="Intra"] <- "Intrastruct"

# baie
datameansimi$Compa[datameansimi$Compasite == "Bi/recif1" | datameansimi$Compasite == "Bi/recif2" | datameansimi$Compasite == "Bi/recif3" | datameansimi$Compasite == "Bu/recif1" | datameansimi$Compasite == "Bu/recif2" | datameansimi$Compasite == "Bu/recif3" | datameansimi$Compasite == "Fe/recif1" | datameansimi$Compasite == "Fe/recif2" | datameansimi$Compasite == "Fe/recif3" | datameansimi$Compasite == "VB/recif1" | datameansimi$Compasite == "VB/recif2" | datameansimi$Compasite == "VB/recif3"   | datameansimi$Compasite == "VB/recif3" | datameansimi$Compasite == "VB/recif3"| datameansimi$Compasite == "recif1/Bu" | datameansimi$Compasite == "recif1/Fe" | datameansimi$Compasite == "recif1/Bi" | datameansimi$Compasite == "recif2/Bu" | datameansimi$Compasite == "recif2/Bi" | datameansimi$Compasite == "recif2/Fe" | datameansimi$Compasite == "recif3/Bi" | datameansimi$Compasite == "recif3/Bu" | datameansimi$Compasite == "recif3/Fe"]<-"Interbaie"

datameansimi$Compa[datameansimi$Compa=="Interbaie" & datameansimi$Compastruct == "Columns/Columns" | datameansimi$Compa=="Interbaie" & datameansimi$Compastruct == "Disc/Disc" | datameansimi$Compa=="Interbaie" & datameansimi$Compastruct == "Pillars/Pillars"| datameansimi$Compa=="Interbaie" & datameansimi$Compastruct == "Inner_slots/Inner_slots"]<-"Interbaie 2"

datameansimi = datameansimi %>% filter(!Compa == "Intersite") %>% filter(!Compa == "Interbaie")

# datameansimi$a<-rep(0)
# datameansimi$a[datameansimi$Compasite=="recif1/recif2"| datameansimi$Compasite=="recif1/recif3"  | datameansimi$Compasite=="recif2/recif3" | datameansimi$Compasite=="recif3/recif2"| datameansimi$Compasite=="recif3/recif1"| datameansimi$Compasite=="recif2/recif1"]<-"ab"

datameansimi$Compasite2<-datameansimi$Compasite
datameansimi$Compasite2[datameansimi$Compasite=="recif1/recif2"| datameansimi$Compasite=="recif1/recif3"  | datameansimi$Compasite=="recif2/recif3" | datameansimi$Compasite=="recif3/recif2"| datameansimi$Compasite=="recif3/recif1"| datameansimi$Compasite=="recif2/recif1"]<-"goelo"


datameansimi2<-aggregate(BIvalue~Betaindex+Compastruct+Comp_date+Compasaison+Compa+Compasite2,data=datameansimi[datameansimi$Compasite2=="goelo",],FUN=mean)
datameansimi3<-aggregate(BIvalue~Betaindex+Compastruct+Comp_date+Compasaison+Compa+Compasite2,data=datameansimi[datameansimi$Compasite2!="goelo",],FUN=mean)

datameansimi4<-rbind(datameansimi2,datameansimi3)



# Data remplacement
datameanremp$Compa<-rep(0)
# site
datameanremp$Compa[datameanremp$Compasite == "Bu/Bi"| datameanremp$Compasite == "Fe/Bi"| datameanremp$Compasite == "Fe/Bu"| datameanremp$Compasite == "VB/Bi" | datameanremp$Compasite == "VB/Bu" | datameanremp$Compasite == "VB/Fe" | datameanremp$Compasite == "recif1/Bi"| datameanremp$Compasite == "recif1/Bu" | datameanremp$Compasite == "recif1/Fe" | datameanremp$Compasite == "recif1/Bi" | datameanremp$Compasite == "recif2/Bu" | datameanremp$Compasite == "recif2/Bi" | datameanremp$Compasite == "recif2/Fe" | datameanremp$Compasite == "recif3/Bi" | datameanremp$Compasite == "recif3/Bu" | datameanremp$Compasite == "recif3/Fe" | datameanremp$Compasite == "Bi/recif1" | datameanremp$Compasite == "Bi/recif2" | datameanremp$Compasite == "Bi/recif3" | datameanremp$Compasite == "Bu/recif1" | datameanremp$Compasite == "Bu/recif2" | datameanremp$Compasite == "Bu/recif3" | datameanremp$Compasite == "Fe/recif1" | datameanremp$Compasite == "Fe/recif2" | datameanremp$Compasite == "Fe/recif3" | datameanremp$Compasite == "VB/recif1" | datameanremp$Compasite == "VB/recif2" | datameanremp$Compasite == "VB/recif3"   | datameanremp$Compasite == "VB/recif3" | datameanremp$Compasite == "VB/recif3" | datameanremp$Compasite == "recif2/recif1"| datameanremp$Compasite == "recif3/recif2"| datameanremp$Compasite == "recif3/recif1"]<-"Intersite"

datameanremp$Compa[datameanremp$Compasite == "Bi/Bi"| datameanremp$Compasite == "Bu/Bu"| datameanremp$Compasite == "Fe/Fe"| datameanremp$Compasite == "VB/VB"|datameanremp$Compasite == "recif1/recif1"|datameanremp$Compasite == "recif2/recif2"|datameanremp$Compasite == "recif3/recif3"] <- "Intra"


datameanremp$Compa[datameanremp$Compa == "Intersite" & datameanremp$Compastruct == "Columns/Columns" |datameanremp$Compa == "Intersite" & datameanremp$Compastruct == "Disc/Disc" |datameanremp$Compa == "Intersite" & datameanremp$Compastruct == "Pillars/Pillars" |datameanremp$Compa == "Intersite" & datameanremp$Compastruct == "Inner_slots/Inner_slots"]<-"Intersite 2"


# structure
datameanremp$Compa[datameanremp$Compastruct == "Columns/Disc" & datameanremp$Compa =="Intra"| datameanremp$Compastruct == "Columns/Inner_slots" & datameanremp$Compa =="Intra"| datameanremp$Compastruct == "Disc/Columns" & datameanremp$Compa =="Intra"| datameanremp$Compastruct == "Disc/Inner_slots" & datameanremp$Compa =="Intra"| datameanremp$Compastruct == "Disc/Pillars" & datameanremp$Compa =="Intra"| datameanremp$Compastruct == "Inner_slots/Columns" & datameanremp$Compa =="Intra" | datameanremp$Compastruct == "Inner_slots/Disc" & datameanremp$Compa =="Intra"| datameanremp$Compastruct == "Inner_slots/Pillars"  & datameanremp$Compa =="Intra"| datameanremp$Compastruct == "Pillars/Columns" & datameanremp$Compa =="Intra"| datameanremp$Compastruct == "Pillars/Disc" & datameanremp$Compa =="Intra"| datameanremp$Compastruct == "Pillars/Inner_slots"  & datameanremp$Compa =="Intra"| datameanremp$Compastruct == "Columns/Pillars" & datameanremp$Compa =="Intra"] <- "Interstruct"


datameanremp$Compa[datameanremp$Compastruct == "Disc/Disc" & datameanremp$Compa =="Intra"| datameanremp$Compastruct == "Inner_slots/Inner_slots" & datameanremp$Compa =="Intra"| datameanremp$Compastruct == "Columns/Columns" & datameanremp$Compa =="Intra"| datameanremp$Compastruct == "Pillars/Pillars" & datameanremp$Compa =="Intra"] <- "Intrastruct"

# baie
datameanremp$Compa[datameanremp$Compasite == "Bi/recif1" | datameanremp$Compasite == "Bi/recif2" | datameanremp$Compasite == "Bi/recif3" | datameanremp$Compasite == "Bu/recif1" | datameanremp$Compasite == "Bu/recif2" | datameanremp$Compasite == "Bu/recif3" | datameanremp$Compasite == "Fe/recif1" | datameanremp$Compasite == "Fe/recif2" | datameanremp$Compasite == "Fe/recif3" | datameanremp$Compasite == "VB/recif1" | datameanremp$Compasite == "VB/recif2" | datameanremp$Compasite == "VB/recif3"   | datameanremp$Compasite == "VB/recif3" | datameanremp$Compasite == "VB/recif3"| datameanremp$Compasite == "recif1/Bu" | datameanremp$Compasite == "recif1/Fe" | datameanremp$Compasite == "recif1/Bi" | datameanremp$Compasite == "recif2/Bu" | datameanremp$Compasite == "recif2/Bi" | datameanremp$Compasite == "recif2/Fe" | datameanremp$Compasite == "recif3/Bi" | datameanremp$Compasite == "recif3/Bu" | datameanremp$Compasite == "recif3/Fe"]<-"Interbaie"

datameanremp$Compa[datameanremp$Compa=="Interbaie" & datameanremp$Compastruct == "Columns/Columns" | datameanremp$Compa=="Interbaie" & datameanremp$Compastruct == "Disc/Disc" | datameanremp$Compa=="Interbaie" & datameanremp$Compastruct == "Pillars/Pillars"| datameanremp$Compa=="Interbaie" & datameanremp$Compastruct == "Inner_slots/Inner_slots"]<-"Interbaie 2"


datameanremp = datameanremp %>% filter(!Compa == "Intersite") %>% filter(!Compa == "Interbaie")


datameanremp$Compasite2<-datameanremp$Compasite
datameanremp$Compasite2[datameanremp$Compasite=="recif1/recif2"| datameanremp$Compasite=="recif1/recif3"  | datameanremp$Compasite=="recif2/recif3" | datameanremp$Compasite=="recif3/recif2"| datameanremp$Compasite=="recif3/recif1"| datameanremp$Compasite=="recif2/recif1"]<-"goelo"


datameanremp2<-aggregate(BIvalue~Betaindex+Compastruct+Comp_date+Compasaison+Compa+Compasite2,data=datameanremp[datameanremp$Compasite2=="goelo",],FUN=mean)
datameanremp3<-aggregate(BIvalue~Betaindex+Compastruct+Comp_date+Compasaison+Compa+Compasite2,data=datameanremp[datameanremp$Compasite2!="goelo",],FUN=mean)

datameanremp4<-rbind(datameanremp2,datameanremp3)




# Date Richesse
datameanrich$Compa<-rep(0)

#Site
datameanrich$Compa[datameanrich$Compasite == "Bu/Bi"| datameanrich$Compasite == "Fe/Bi"| datameanrich$Compasite == "Fe/Bu"| datameanrich$Compasite == "VB/Bi" | datameanrich$Compasite == "VB/Bu" | datameanrich$Compasite == "VB/Fe" | datameanrich$Compasite == "recif1/Bi"| datameanrich$Compasite == "recif1/Bu" | datameanrich$Compasite == "recif1/Fe" | datameanrich$Compasite == "recif1/Bi" | datameanrich$Compasite == "recif2/Bu" | datameanrich$Compasite == "recif2/Bi" | datameanrich$Compasite == "recif2/Fe" | datameanrich$Compasite == "recif3/Bi" | datameanrich$Compasite == "recif3/Bu" | datameanrich$Compasite == "recif3/Fe" | datameanrich$Compasite == "Bi/recif1" | datameanrich$Compasite == "Bi/recif2" | datameanrich$Compasite == "Bi/recif3" | datameanrich$Compasite == "Bu/recif1" | datameanrich$Compasite == "Bu/recif2" | datameanrich$Compasite == "Bu/recif3" | datameanrich$Compasite == "Fe/recif1" | datameanrich$Compasite == "Fe/recif2" | datameanrich$Compasite == "Fe/recif3" | datameanrich$Compasite == "VB/recif1" | datameanrich$Compasite == "VB/recif2" | datameanrich$Compasite == "VB/recif3"   | datameanrich$Compasite == "VB/recif3" | datameanrich$Compasite == "VB/recif3" | datameanrich$Compasite == "recif2/recif1"| datameanrich$Compasite == "recif3/recif2"| datameanrich$Compasite == "recif3/recif1"]<-"Intersite"

datameanrich$Compa[datameanrich$Compasite == "Bi/Bi"| datameanrich$Compasite == "Bu/Bu"| datameanrich$Compasite == "Fe/Fe"| datameanrich$Compasite == "VB/VB"|datameanrich$Compasite == "recif1/recif1"|datameanrich$Compasite == "recif2/recif2"|datameanrich$Compasite == "recif3/recif3"] <- "Intra"


datameanrich$Compa[datameanrich$Compa == "Intersite" & datameanrich$Compastruct == "Columns/Columns" |datameanrich$Compa == "Intersite" & datameanrich$Compastruct == "Disc/Disc" |datameanrich$Compa == "Intersite" & datameanrich$Compastruct == "Pillars/Pillars" |datameanrich$Compa == "Intersite" & datameanrich$Compastruct == "Inner_slots/Inner_slots"]<-"Intersite 2"


# structure
datameanrich$Compa[datameanrich$Compastruct == "Columns/Disc" & datameanrich$Compa =="Intra"| datameanrich$Compastruct == "Columns/Inner_slots" & datameanrich$Compa =="Intra"| datameanrich$Compastruct == "Disc/Columns" & datameanrich$Compa =="Intra"| datameanrich$Compastruct == "Disc/Inner_slots" & datameanrich$Compa =="Intra"| datameanrich$Compastruct == "Disc/Pillars" & datameanrich$Compa =="Intra"| datameanrich$Compastruct == "Inner_slots/Columns" & datameanrich$Compa =="Intra" | datameanrich$Compastruct == "Inner_slots/Disc" & datameanrich$Compa =="Intra"| datameanrich$Compastruct == "Inner_slots/Pillars"  & datameanrich$Compa =="Intra"| datameanrich$Compastruct == "Pillars/Columns" & datameanrich$Compa =="Intra"| datameanrich$Compastruct == "Pillars/Disc" & datameanrich$Compa =="Intra"| datameanrich$Compastruct == "Pillars/Inner_slots"  & datameanrich$Compa =="Intra"| datameanrich$Compastruct == "Columns/Pillars" & datameanrich$Compa =="Intra"] <- "Interstruct"


datameanrich$Compa[datameanrich$Compastruct == "Disc/Disc" & datameanrich$Compa =="Intra"| datameanrich$Compastruct == "Inner_slots/Inner_slots" & datameanrich$Compa =="Intra"| datameanrich$Compastruct == "Columns/Columns" & datameanrich$Compa =="Intra"| datameanrich$Compastruct == "Pillars/Pillars" & datameanrich$Compa =="Intra"] <- "Intrastruct"

# baie
datameanrich$Compa[datameanrich$Compasite == "Bi/recif1" | datameanrich$Compasite == "Bi/recif2" | datameanrich$Compasite == "Bi/recif3" | datameanrich$Compasite == "Bu/recif1" | datameanrich$Compasite == "Bu/recif2" | datameanrich$Compasite == "Bu/recif3" | datameanrich$Compasite == "Fe/recif1" | datameanrich$Compasite == "Fe/recif2" | datameanrich$Compasite == "Fe/recif3" | datameanrich$Compasite == "VB/recif1" | datameanrich$Compasite == "VB/recif2" | datameanrich$Compasite == "VB/recif3"   | datameanrich$Compasite == "VB/recif3" | datameanrich$Compasite == "VB/recif3"| datameanrich$Compasite == "recif1/Bu" | datameanrich$Compasite == "recif1/Fe" | datameanrich$Compasite == "recif1/Bi" | datameanrich$Compasite == "recif2/Bu" | datameanrich$Compasite == "recif2/Bi" | datameanrich$Compasite == "recif2/Fe" | datameanrich$Compasite == "recif3/Bi" | datameanrich$Compasite == "recif3/Bu" | datameanrich$Compasite == "recif3/Fe"]<-"Interbaie"

datameanrich$Compa[datameanrich$Compa=="Interbaie" & datameanrich$Compastruct == "Columns/Columns" | datameanrich$Compa=="Interbaie" & datameanrich$Compastruct == "Disc/Disc" | datameanrich$Compa=="Interbaie" & datameanrich$Compastruct == "Pillars/Pillars"| datameanrich$Compa=="Interbaie" & datameanrich$Compastruct == "Inner_slots/Inner_slots"]<-"Interbaie 2"


datameanrich = datameanrich %>% filter(!Compa == "Intersite") %>% filter(!Compa == "Interbaie")


datameanrich$Compasite2<-datameanrich$Compasite
datameanrich$Compasite2[datameanrich$Compasite=="recif1/recif2"| datameanrich$Compasite=="recif1/recif3"  | datameanrich$Compasite=="recif2/recif3" | datameanrich$Compasite=="recif3/recif2"| datameanrich$Compasite=="recif3/recif1"| datameanrich$Compasite=="recif2/recif1"]<-"goelo"


datameanrich2<-aggregate(BIvalue~Betaindex+Compastruct+Comp_date+Compasaison+Compa+Compasite2,data=datameanrich[datameanrich$Compasite2=="goelo",],FUN=mean)
datameanrich3<-aggregate(BIvalue~Betaindex+Compastruct+Comp_date+Compasaison+Compa+Compasite2,data=datameanrich[datameanrich$Compasite2!="goelo",],FUN=mean)

datameanrich4<-rbind(datameanrich2,datameanrich3)




### regroupement des jeux de données
# databetaindex2 <- cbind(datameansimi[,-1],datameanremp[,-c(1:5,7)],datameanrich[,-c(1:5,7)])

databetaindex2 <- cbind(datameansimi4[,-1],datameanremp4[,-c(1:6)],datameanrich4[,-c(1:6)])
# databetaindex2<-databetaindex2[,c(1:3,4,6,5,7,8)]
colnames(databetaindex2)[6:8]<-c("Similarité","Remplacement","Richesse")


# databetaindex2$Compasite<-as.factor(databetaindex2$Compasite)
databetaindex2$Compasite2<-as.factor(databetaindex2$Compasite2)
databetaindex2$Compastruct<-as.factor(databetaindex2$Compastruct)
databetaindex2$Comp_date<-as.factor(databetaindex2$Comp_date)
databetaindex2$Compa<-as.factor(databetaindex2$Compa)
databetaindex2$Compasaison<-as.factor(databetaindex2$Compasaison)


#enlève les lignes avec goelo en inter site
datameansimi4<-datameansimi4[which(datameansimi4$Compa!="Intersite" & datameansimi4$Compasite2 !="goelo"),]
datameansimi5<-datameansimi4[-which(datameansimi4$Compa=="Interstruct" & datameansimi4$Compasite2=="recif1/recif1") |
                            (datameansimi4$Compa=="Interstruct" & datameansimi4$Compasite2=="recif2/recif2") | 
                            (datameansimi4$Compa=="Interstruct" & datameansimi4$Compasite2=="recif3/recif3"),]

```


plot betadiversité
```{r}
### Similarité ###
# databetaindex3=databetaindex2[,-c(1:3)]
# databetaindex3<-databetaindex3[,-c(4:5)]

databetaindex3=databetaindex2[,-c(1:2,5)]
databetaindex3<-databetaindex3[,-c(4:5)]

rf <- randomForest(Similarité ~ ., data = databetaindex3, ntree = 10)

X<-databetaindex3[which(names(databetaindex3)!="Similarité")]
predictor <- Predictor$new(rf, data = X, y = databetaindex3$Similarité)

#importance des variables
# imp <- FeatureImp$new(predictor, loss = "mae")
# plot(imp)

# #interaction entre les variables
# interact <- Interaction$new(predictor, grid.size = 15)
# plot(interact)

#variables expliquant les variations de la betadiversité
effs <- FeatureEffects$new(predictor, grid.size = 10)
plot(effs)+theme(axis.text.x = element_text(size=15))

# tree <- TreeSurrogate$new(predictor, maxdepth = 2)
# plot(tree)
# 
# lime.explain <- LocalModel$new(predictor, x.interest = X[1, ])
# plot(lime.explain)



### Remplacement ###
# databetaindex3=databetaindex2[,-c(1:3)]

databetaindex3=databetaindex2[,-c(1:2,4,9)]
databetaindex3<-databetaindex3[,-c(3,5)]

databetaindex4<- databetaindex3[-which(databetaindex3$Compasite == "Bi/Bi"| databetaindex3$Compasite == "Bu/Bu"| databetaindex3$Compasite == "Fe/Fe"| databetaindex3$Compasite == "VB/VB"|databetaindex3$Compasite == "recif1/recif1"|databetaindex3$Compasite == "recif2/recif2"|databetaindex3$Compasite == "recif3/recif3"|databetaindex3$Compasite == "goelo"),] 

rf <- randomForest(Remplacement ~ ., data = databetaindex4, ntree = 10)

X<-databetaindex4[which(names(databetaindex4)!="Remplacement")]
predictor <- Predictor$new(rf, data = X, y = databetaindex4$Remplacement)

#importance des variables
# imp <- FeatureImp$new(predictor, loss = "mae")
# plot(imp)
# 
# #interaction entre les variables
# interact <- Interaction$new(predictor, grid.size = 15)
# plot(interact)

#variables expliquant les variations de la betadiversité
effs <- FeatureEffects$new(predictor, grid.size = 10)
plot(effs)+theme(axis.text.x = element_text(size=10,angle=30))

# tree <- TreeSurrogate$new(predictor, maxdepth = 2)
# plot(tree)
# 
# lime.explain <- LocalModel$new(predictor, x.interest = X[1, ])
# plot(lime.explain)



### Richesse ###
databetaindex3=databetaindex2[,-c(1:3)]

databetaindex3=databetaindex2[,-c(1:2,5,9)]
databetaindex3<-databetaindex3[,-c(3,4)]

rf <- randomForest(Richesse ~ ., data = databetaindex3, ntree = 10)

X<-databetaindex3[which(names(databetaindex3)!="Richesse")]
predictor <- Predictor$new(rf, data = X, y = databetaindex3$Richesse)

#importance des variables
# imp <- FeatureImp$new(predictor, loss = "mae")
# plot(imp)
# 
# #interaction entre les variables
# interact <- Interaction$new(predictor, grid.size = 15)
# plot(interact)

#variables expliquant les variations de la betadiversité
effs <- FeatureEffects$new(predictor, grid.size = 10)
plot(effs)+theme(axis.text.x = element_text(size=15))

# tree <- TreeSurrogate$new(predictor, maxdepth = 2)
# plot(tree)
# 
# lime.explain <- LocalModel$new(predictor, x.interest = X[1, ])
# plot(lime.explain)



######## violin plot ######## 
compar<-list(c("Interstruct","Intrastruct"),c("Interstruct","Intersite 2"),c("Interbaie 2","Intersite 2"),c("Interstruct","Interbaie 2"),c("Intrastruct","Intersite 2"),c("Intrastruct","Interbaie 2"))

ggplot(datameansimi4, aes(x=Compa, y=BIvalue))+
  geom_violin(aes(fct_reorder(Compa,-BIvalue),fill=Compa),trim=FALSE)+
  geom_boxplot(width=0.2,aes(fill=Compa))+
  # scale_color_manual(values = c("gray77", "gray63", "gray40","gray8"))+
  theme_bw()+
  xlab("Echelle")+ ylab("Similarité")+
  theme(legend.position="none")+
  geom_signif(comparisons=compar,map_signif_level = TRUE,step_increase = 0.05,color="black",text_size=5)+
  theme(axis.text.x = element_text(size=16,colour="black"))+
  theme(axis.text.y = element_text(size=16,colour="black"))
ggsave("Similarité selon échelles avec sign.png",width=8,height=8,dpi=350)


compar<-list(c("Interbaie 2","Intersite 2"),c("Interstruct","Interbaie 2"),c("Interstruct","Intrastruct"),c("Intrastruct","Interbaie 2"),c("Interstruct","Intersite 2"),c("Intrastruct","Intersite 2"))

ggplot(datameanremp4, aes(x=Compa, y=BIvalue))+
  geom_violin(aes(fct_reorder(Compa,-BIvalue),fill=Compa))+
  geom_boxplot(width=0.2,aes(fill=Compa))+
  # scale_color_manual(values = c("gray77", "gray63", "gray40","gray8"))+
  theme_bw()+
  xlab("Echelle")+ ylab("Remplacement")+
  theme(legend.position="none")+
  geom_signif(comparisons=compar,map_signif_level = TRUE,step_increase = 0.05,color="black",text_size=5)+
  theme(axis.text.x = element_text(size=16,colour="black"))+
  theme(axis.text.y = element_text(size=16,colour="black"))
ggsave("Remplacement selon échelles avec sign.png",width=8,height=8,dpi=350)


compar<-list(c("Interstruct","Interbaie 2"),c("Interstruct","Intersite 2"),c("Intrastruct","Intersite 2"),c("Interstruct","Intrastruct"),c("Interbaie 2","Intersite 2"),c("Intrastruct","Interbaie 2"))

ggplot(datameanrich4, aes(x=Compa, y=BIvalue))+
  geom_violin(aes(fct_reorder(Compa,-BIvalue),fill=Compa))+
  geom_boxplot(width=0.2,aes(fill=Compa))+
  # scale_color_manual(values = c("gray77", "gray63", "gray40","gray8"))+
  theme_bw()+
  xlab("Echelle")+ ylab("Richesse")+
  theme(legend.position="none")+
  geom_signif(comparisons=compar,map_signif_level = TRUE,step_increase = 0.05,text_size=5)+
  theme(axis.text.x = element_text(size=16,colour="black"))+
  theme(axis.text.y = element_text(size=16,colour="black"))
ggsave("Richesse selon échelles avec sign.png",width=8,height=8,dpi=350)



# Signficativité
aov1<-aov(BIvalue~Compa,data=datameansimi4)
aov1<-aov(BIvalue~Compa,data=datameanremp4)
aov1<-aov(BIvalue~Compa,data=datameanrich4)
summary(aov1)
aov1<-aov(BIvalue~Comp_date,data=datameansimi4)


datameansimi5=datameansimi4 %>% filter(!BIvalue<"0.001")
datameanremp5=datameanremp4 %>% filter(!BIvalue<"0.001")
datameanrich5=datameanrich4 %>% filter(!BIvalue<"0.001")

adonis3<-permanova_pairwise(datameansimi5$BIvalue,datameansimi5$Compa,permutations=999,method='bray',padj="bonferroni")
adonis3<-permanova_pairwise(datameanremp5$BIvalue,datameanremp5$Compa,permutations=999,method='bray',padj="bonferroni")
adonis3<-permanova_pairwise(datameanrich5$BIvalue,datameanrich5$Compa,permutations=999,method='bray',padj="bonferroni")
adonis3



###### boxplot comparaison sites ######
datameansimi5=datameansimi4 %>% filter(Compa=="Intersite 2") %>% filter(!Compasite2=="goelo")
dataleansimi5<-datameansimi5[order(datameansimi5$BIvalue),]

compar1<-list(c("Bu/Bi","Fe/Bi"),c("VB/Bu","VB/Fe"),c("Fe/Bi","VB/Bu"))

ggplot(datameansimi5,aes(x=Compasite2,y=BIvalue))+
  geom_boxplot(aes(fct_reorder(Compasite2,-BIvalue)))+
  geom_signif(comparisons=compar1,map_signif_level = TRUE,step_increase = 0.05)+
   theme_bw()+
  theme(axis.text.x = element_text(size=12,colour="black"))+
  theme(axis.text.y = element_text(size=12,colour="black"))
ggsave("Similarité selon les comparaisons des sites.png",width=8,height=8,dpi=350)


datameanremp5=datameanremp4 %>% filter(Compa=="Intersite 2") %>% filter(!Compasite2=="goelo")
datameanremp5<-datameanremp5[order(datameanremp5$BIvalue),]

compar1<-list(c("VB/Bu","VB/Fe"),c("VB/Bu","Fe/Bi"))

ggplot(datameanremp5,aes(x=Compasite2,y=BIvalue))+
  geom_boxplot(aes(fct_reorder(Compasite2,-BIvalue)))+
  geom_signif(comparisons=compar1,map_signif_level = TRUE,step_increase = 0.05)+
   theme_bw()+
  theme(axis.text.x = element_text(size=12,colour="black"))+
  theme(axis.text.y = element_text(size=12,colour="black"))
ggsave("Remplacement selon les comparaisons des sites.png",width=8,height=8,dpi=350)


datameanrich5=datameanrich4 %>% filter(Compa=="Intersite 2") %>% filter(!Compasite2=="goelo")
datameanrich5<-datameanrich5[order(datameanrich5$BIvalue),]

ggplot(datameanrich5,aes(x=Compasite2,y=BIvalue))+
  geom_boxplot(aes(fct_reorder(Compasite2,-BIvalue)))+
  # geom_signif(comparisons=compar1,map_signif_level = TRUE,step_increase = 0.05)+
  theme_bw()+
  theme(axis.text.x = element_text(size=12,colour="black"))+
  theme(axis.text.y = element_text(size=12,colour="black"))
  
ggsave("Richesse selon les comparaisons des sites.png",width=8,height=8,dpi=350)




# significativité
aov2<-aov(BIvalue~Compasite2,data=datameansimi5)
aov2<-aov(BIvalue~Compasite2,data=datameanremp5)
aov2<-aov(BIvalue~Compasite2,data=datameanrich5)
summary(aov2)


adonis3<-permanova_pairwise(datameansimi5$BIvalue,datameansimi5$Compasite2,permutations=999,method='bray',padj="bonferroni")
adonis3<-permanova_pairwise(datameanremp5$BIvalue,datameanremp5$Compasite2,permutations=999,method='bray',padj="bonferroni")
adonis3<-permanova_pairwise(datameanrich5$BIvalue,datameanrich5$Compasite2,permutations=999,method='bray',padj="bonferroni")
adonis3



###### boxplot comparaison structures ######
compar2<-list(c("Columns/Disc","Inner_slots/Columns"),c("Pillars/Columns","Inner_slots/Columns"),c("Columns/Disc","Inner_slots/Pillars"),c("Pillars/Disc","Inner_slots/Columns"),c("Pillars/Columns","Inner_slots/Pillars"),c("Columns/Disc","Inner_slots/Disc"),c("Pillars/Disc","Inner_slots/Pillars"),c("Pillars/Columns","Inner_slots/Disc"),c("Pillars/Disc","Inner_slots/Disc"))

datameansimi5=datameansimi4 %>% filter(Compa=="Interstruct")
dataleansimi5<-datameansimi5[order(datameansimi5$BIvalue),]

ggplot(datameansimi5,aes(x=Compastruct,y=BIvalue))+
  geom_boxplot(aes(fct_reorder(Compastruct,-BIvalue)))+
  geom_signif(comparisons=compar2,map_signif_level = TRUE,step_increase = 0.05)+
  theme_bw()+
  theme(axis.text.x = element_text(size=16,colour="black",angle=30,vjust = 0.7))+
  theme(axis.text.y = element_text(size=16,colour="black"))
ggsave("Similarité selon les comparaisons des structures avec sign.png",width=8,height=8,dpi=350)



compar2<-list(c("Inner_slots/Pillars","Inner_slots/Disc"),c("Columns/Disc","Inner_slots/Disc"),c("Pillars/Disc","Inner_slots/Disc"),c("Pillars/Columns","Inner_slots/Columns"),c("Pillars/Columns","Inner_slots/Disc"))

datameanremp5=datameanremp4 %>% filter(Compa=="Interstruct")
datameanremp5<-datameanremp5[order(datameanremp5$BIvalue),]

ggplot(datameanremp5,aes(x=Compastruct,y=BIvalue))+
  geom_boxplot(aes(fct_reorder(Compastruct,-BIvalue)))+theme(axis.text.x = element_text(size=12,angle=30,vjust = 0.7))+
  geom_signif(comparisons=compar2,map_signif_level = TRUE,step_increase = 0.05)+
  theme_bw()+
  theme(axis.text.x = element_text(size=16,colour="black",angle=30,vjust = 0.7))+
  theme(axis.text.y = element_text(size=16,colour="black"))
ggsave("Remplacement selon les comparaisons des structures avec sign.png",width=8,height=8,dpi=350)



compar2<-list(c("Inner_slots/Columns","Inner_slots/Pillars"),c("Pillars/Disc","Inner_slots/Disc"),c("Pillars/Columns","Inner_slots/Pillars"),c("Pillars/Disc","Inner_slots/Columns"),c("Columns/Disc","Inner_slots/Disc"),c("Pillars/Disc","Inner_slots/Pillars"),c("Columns/Disc","Inner_slots/Columns"),c("Columns/Disc","Inner_slots/Pillars"))

datameanrich5=datameanrich4 %>% filter(Compa=="Interstruct")
datameanrich5<-datameanrich5[order(datameanrich5$BIvalue),]

ggplot(datameanrich5,aes(x=Compastruct,y=BIvalue))+
  geom_boxplot(aes(fct_reorder(Compastruct,-BIvalue)))+theme(axis.text.x = element_text(size=12,angle=30,vjust = 0.7))+
  geom_signif(comparisons=compar2,map_signif_level = TRUE,step_increase = 0.05)+
  theme_bw()+
  theme(axis.text.x = element_text(size=16,colour="black",angle=30,vjust = 0.7))+
  theme(axis.text.y = element_text(size=16,colour="black"))
ggsave("Richesse selon les comparaisons des structures avec sign.png",width=8,height=8,dpi=350)

#significativité
aov2<-aov(BIvalue~Compastruct,data=datameansimi5)
aov2<-aov(BIvalue~Compastruct,data=datameanremp5)
aov2<-aov(BIvalue~Compastruct,data=datameanrich5)
summary(aov2)
lm(BIvalue ~ Compastruct, data = datameanrich5)
mixed.lmer <- lmer(BIvalue ~ Comp_date+(1|Compastruct), data = datameanrich5)

datameansimi6=datameansimi5 %>% ungroup() %>% 
  group_by(Compa,Comp_date,BIvalue)
  summarize(mean1=mean(BIvalue),.by=c(Compa,Comp_date))

ggplot(datameansimi5,aes(x=as.factor(Comp_date),y=BIvalue,color=as.factor(Compa)))+
  # geom_point(aes(color=Compa))+
  stat_summary(fun = 'mean', geom = "point", size = 2,position = position_dodge(width = .75),aes(fill=Compa))
  geom_line()
  
  
  
  
  
##### Evolution temporelle
  
datameansimi6=datameansimi4 %>% filter(!Comp_date %in% c("2022-09","2023-07","2023-09"))
datameanremp6=datameanremp4 %>% filter(!Comp_date %in% c("2022-09","2023-07","2023-09"))
datameanrich6=datameanrich4 %>% filter(!Comp_date %in% c("2022-09","2023-07","2023-09"))

datameansimi6<-as.data.frame(lapply(datameansimi6,as.factor))
datameansimi6$BIvalue<-as.numeric(datameansimi6$BIvalue)

datameanremp6<-as.data.frame(lapply(datameanremp6,as.factor))
datameanremp6$BIvalue<-as.numeric(datameanremp6$BIvalue)

datameanrich6<-as.data.frame(lapply(datameanrich6,as.factor))
datameanrich6$BIvalue<-as.numeric(datameanrich6$BIvalue)


ggplot(datameansimi6,aes(x=Comp_date,y=BIvalue))+
  geom_boxplot()+facet_wrap(~Compa)+theme_bw()+
  theme(axis.text.x = element_text(size=10,colour="black"))+
   theme(axis.text.y = element_text(size=10,colour="black"))+
  stat_summary(fun = 'mean', geom = "point", size = 2,position = position_dodge(width = .75),aes(fill=Compa))+
theme(legend.position = "none")
ggsave("similaritéechelles_temporel.png",width=15,height=8,dpi=350)



ggplot(datameanremp6,aes(x=Comp_date,y=BIvalue))+
  geom_boxplot()+facet_wrap(~Compa)+theme_bw()+
  theme(axis.text.x = element_text(size=10,colour="black"))+
   theme(axis.text.y = element_text(size=10,colour="black"))+
  stat_summary(fun = 'mean', geom = "point", size = 2,position = position_dodge(width = .75),aes(fill=Compa))+
  theme(legend.position = "none")
ggsave("remplacementechelles_temporel.png",width=15,height=8,dpi=350)



ggplot(datameanrich6,aes(x=Comp_date,y=BIvalue))+
  geom_boxplot()+facet_wrap(~Compa)+theme_bw()+
  theme(axis.text.x = element_text(size=10,colour="black"))+
   theme(axis.text.y = element_text(size=10,colour="black"))+
  stat_summary(fun = 'mean', geom = "point", size = 2,position = position_dodge(width = .75),aes(fill=Compa))+
  theme(legend.position = "none")
ggsave("richesseechelles_temporel.png",width=15,height=8,dpi=350)



lm1<-lm(data=datameanremp6,BIvalue~Comp_date)
summary(lm1)
```



## Betadiv selon la distance
### Calcul beta div 
```{r}

##### Toutes les comparaisons possible
  #### Comparaison intersites - indices de beta diversité 
datatern2=datatern %>%
  # filter(Structure1 == 'Disc') %>%
  # filter(Structure1 %in% c('Disc','Inner_slots')) %>%
  # filter(Structure2 %in% c('Disc','Inner_slots')) %>%
  # filter(Structure2%in% c('Disc')) %>%
  # filter(Structure1 %in% c('Inner_slots')) %>%
  # filter(Site1 == 'Fe') %>%
  # filter(Site2 == 'Fe') %>%
  # filter(Site1!=Site2) %>%
  # filter(Site1 == Site2) %>%
  filter(Saison1 == Saison2) %>%
  # filter(Structure1!=Structure2) %>%
  # filter(Structure1 == Structure2) %>%
  # filter(Date1!=Date2) %>%
  # filter(Date1==Date2) %>%
  # filter(Date1 == '2022-01') %>%
  # filter(Date2 == '2022-01') %>%
  # filter(!Date2 %in% c("2021-04","2021-07",'2021-10','2021-11')) %>%
  mutate(Comp_site=Site1,Comp_struct=Structure1,Comp_date=Date1)


datatern2=datatern2 %>% 
 mutate(Compasite<-paste(Site1,Site2,sep="/")) %>% 
  mutate(Compastruct<-paste(Structure1,Structure2,sep="/")) %>% 
  mutate(Compadate<-paste(Date1,Date2,sep="/")) %>% 
  mutate(Compasaison<-paste(Saison1,Saison2,sep="/")) %>% 
  mutate(Compasite_date<-paste(Site1,Date1,sep="/"))
colnames(datatern2)[15]<-"Compasite"
colnames(datatern2)[16]<-"Compastruct"
colnames(datatern2)[17]<-"Compadate"
colnames(datatern2)[18]<-"Compasaison"
colnames(datatern2)[19]<-"Compasitedate"



#pour pouvoir mettre mettre les données de structure et date ensemble
# datatern2=datatern2 %>% mutate(Compasitedate=paste(Comp_struct,Compadate))
datatern2=datatern2 %>% mutate(Compasite_struct=paste(Compasite,Structure1))
datatern2=datatern2 %>% mutate(Years=substr(Date1, start = 1, stop = 4))
datatern2=datatern2 %>% mutate(Site_Years=paste(Compasite,Years))
datatern2=datatern2 %>% mutate(Compastruct_date=paste(Compadate,Compastruct))
datatern2=datatern2 %>% mutate(Compastruct_site_date=paste(Compasitedate,Compastruct))
datatern2=datatern2 %>% mutate(Compasite_date=paste(Compasite,Date1))

datamean<-datatern2 %>%  group_by(Compasite,Compastruct,Comp_date,Compasaison) %>% 
  dplyr::summarize(Similarité=mean(Similarité),
            Remplacement=mean(Remplacement),
            Richesse=mean(Richesse))


datameansimi=datamean %>% select(Compasite,Compastruct,Comp_date,Compasaison,Similarité) %>% 
  mutate(Betaindex= "Similarité") %>% select(Betaindex,Compasite,Compastruct,Comp_date,Compasaison,Similarité)
colnames(datameansimi)[6]<-"BIvalue"

datameanremp=datamean %>% select(Compasite,Compastruct,Comp_date,Compasaison,Remplacement) %>% 
  mutate(Betaindex= "Remplacement") %>% select(Betaindex,Compasite,Compastruct,Comp_date,Compasaison,Remplacement)
colnames(datameanremp)[6]<-"BIvalue"

datameanrich=datamean %>% select(Compasite,Compastruct,Comp_date,Compasaison,Richesse)  %>% 
  mutate(Betaindex= "Richesse") %>% select(Betaindex,Compasite,Compastruct,Comp_date,Compasaison,Richesse)
colnames(datameanrich)[6]<-"BIvalue"

databetaindex <- rbind(datameansimi,datameanremp,datameanrich)

databetaindex$BIvalue<-as.numeric(databetaindex$BIvalue)
databetaindex$Betaindex<-as.factor(databetaindex$Betaindex)
databetaindex$Compastruct<-as.factor(databetaindex$Compastruct)
databetaindex$Compasite<-as.factor(databetaindex$Compasite)
databetaindex$Comp_date<-as.factor(databetaindex$Comp_date)
databetaindex$Compasaison<-as.factor(databetaindex$Compasaison)

  
##### Test comparaison interstructures et intersite avec binaire #####

# Data similarité
datameansimi$Compa<-rep(0)

# site
datameansimi$Compa[datameansimi$Compasite == "Bu/Bi"| datameansimi$Compasite == "Fe/Bi"| datameansimi$Compasite == "Fe/Bu"| datameansimi$Compasite == "VB/Bi" | datameansimi$Compasite == "VB/Bu" | datameansimi$Compasite == "VB/Fe" | datameansimi$Compasite == "recif1/Bi"| datameansimi$Compasite == "recif1/Bu" | datameansimi$Compasite == "recif1/Fe" | datameansimi$Compasite == "recif1/Bi" | datameansimi$Compasite == "recif2/Bu" | datameansimi$Compasite == "recif2/Bi" | datameansimi$Compasite == "recif2/Fe" | datameansimi$Compasite == "recif3/Bi" | datameansimi$Compasite == "recif3/Bu" | datameansimi$Compasite == "recif3/Fe" | datameansimi$Compasite == "Bi/recif1" | datameansimi$Compasite == "Bi/recif2" | datameansimi$Compasite == "Bi/recif3" | datameansimi$Compasite == "Bu/recif1" | datameansimi$Compasite == "Bu/recif2" | datameansimi$Compasite == "Bu/recif3" | datameansimi$Compasite == "Fe/recif1" | datameansimi$Compasite == "Fe/recif2" | datameansimi$Compasite == "Fe/recif3" | datameansimi$Compasite == "VB/recif1" | datameansimi$Compasite == "VB/recif2" | datameansimi$Compasite == "VB/recif3"   | datameansimi$Compasite == "VB/recif3" | datameansimi$Compasite == "VB/recif3" | datameansimi$Compasite == "recif2/recif1"| datameansimi$Compasite == "recif3/recif2"| datameansimi$Compasite == "recif3/recif1"]<-"Intersite"

datameansimi$Compa[datameansimi$Compasite == "Bi/Bi"| datameansimi$Compasite == "Bu/Bu"| datameansimi$Compasite == "Fe/Fe"| datameansimi$Compasite == "VB/VB"|datameansimi$Compasite == "recif1/recif1"|datameansimi$Compasite == "recif2/recif2"|datameansimi$Compasite == "recif3/recif3"] <- "Intra"


datameansimi$Compa[datameansimi$Compa == "Intersite" & datameansimi$Compastruct == "Columns/Columns" |datameansimi$Compa == "Intersite" & datameansimi$Compastruct == "Disc/Disc" |datameansimi$Compa == "Intersite" & datameansimi$Compastruct == "Pillars/Pillars" |datameansimi$Compa == "Intersite" & datameansimi$Compastruct == "Inner_slots/Inner_slots"]<-"Intersite 2"


# structure
datameansimi$Compa[datameansimi$Compastruct == "Columns/Disc" & datameansimi$Compa =="Intra"| datameansimi$Compastruct == "Columns/Inner_slots" & datameansimi$Compa =="Intra"| datameansimi$Compastruct == "Disc/Columns" & datameansimi$Compa =="Intra"| datameansimi$Compastruct == "Disc/Inner_slots" & datameansimi$Compa =="Intra"| datameansimi$Compastruct == "Disc/Pillars" & datameansimi$Compa =="Intra"| datameansimi$Compastruct == "Inner_slots/Columns" & datameansimi$Compa =="Intra" | datameansimi$Compastruct == "Inner_slots/Disc" & datameansimi$Compa =="Intra"| datameansimi$Compastruct == "Inner_slots/Pillars"  & datameansimi$Compa =="Intra"| datameansimi$Compastruct == "Pillars/Columns" & datameansimi$Compa =="Intra"| datameansimi$Compastruct == "Pillars/Disc" & datameansimi$Compa =="Intra"| datameansimi$Compastruct == "Pillars/Inner_slots"  & datameansimi$Compa =="Intra"| datameansimi$Compastruct == "Columns/Pillars" & datameansimi$Compa =="Intra"] <- "Interstruct"


datameansimi$Compa[datameansimi$Compastruct == "Disc/Disc" & datameansimi$Compa =="Intra"| datameansimi$Compastruct == "Inner_slots/Inner_slots" & datameansimi$Compa =="Intra"| datameansimi$Compastruct == "Columns/Columns" & datameansimi$Compa =="Intra"| datameansimi$Compastruct == "Pillars/Pillars" & datameansimi$Compa =="Intra"] <- "Intrastruct"

# baie
datameansimi$Compa[datameansimi$Compasite == "Bi/recif1" | datameansimi$Compasite == "Bi/recif2" | datameansimi$Compasite == "Bi/recif3" | datameansimi$Compasite == "Bu/recif1" | datameansimi$Compasite == "Bu/recif2" | datameansimi$Compasite == "Bu/recif3" | datameansimi$Compasite == "Fe/recif1" | datameansimi$Compasite == "Fe/recif2" | datameansimi$Compasite == "Fe/recif3" | datameansimi$Compasite == "VB/recif1" | datameansimi$Compasite == "VB/recif2" | datameansimi$Compasite == "VB/recif3"   | datameansimi$Compasite == "VB/recif3" | datameansimi$Compasite == "VB/recif3"| datameansimi$Compasite == "recif1/Bu" | datameansimi$Compasite == "recif1/Fe" | datameansimi$Compasite == "recif1/Bi" | datameansimi$Compasite == "recif2/Bu" | datameansimi$Compasite == "recif2/Bi" | datameansimi$Compasite == "recif2/Fe" | datameansimi$Compasite == "recif3/Bi" | datameansimi$Compasite == "recif3/Bu" | datameansimi$Compasite == "recif3/Fe"]<-"Interbaie"

datameansimi$Compa[datameansimi$Compa=="Interbaie" & datameansimi$Compastruct == "Columns/Columns" | datameansimi$Compa=="Interbaie" & datameansimi$Compastruct == "Disc/Disc" | datameansimi$Compa=="Interbaie" & datameansimi$Compastruct == "Pillars/Pillars"| datameansimi$Compa=="Interbaie" & datameansimi$Compastruct == "Inner_slots/Inner_slots"]<-"Interbaie 2"

datameansimi = datameansimi %>% filter(!Compa == "Intersite") %>% filter(!Compa == "Interbaie")



# Data remplacement
datameanremp$Compa<-rep(0)
# site
datameanremp$Compa[datameanremp$Compasite == "Bu/Bi"| datameanremp$Compasite == "Fe/Bi"| datameanremp$Compasite == "Fe/Bu"| datameanremp$Compasite == "VB/Bi" | datameanremp$Compasite == "VB/Bu" | datameanremp$Compasite == "VB/Fe" | datameanremp$Compasite == "recif1/Bi"| datameanremp$Compasite == "recif1/Bu" | datameanremp$Compasite == "recif1/Fe" | datameanremp$Compasite == "recif1/Bi" | datameanremp$Compasite == "recif2/Bu" | datameanremp$Compasite == "recif2/Bi" | datameanremp$Compasite == "recif2/Fe" | datameanremp$Compasite == "recif3/Bi" | datameanremp$Compasite == "recif3/Bu" | datameanremp$Compasite == "recif3/Fe" | datameanremp$Compasite == "Bi/recif1" | datameanremp$Compasite == "Bi/recif2" | datameanremp$Compasite == "Bi/recif3" | datameanremp$Compasite == "Bu/recif1" | datameanremp$Compasite == "Bu/recif2" | datameanremp$Compasite == "Bu/recif3" | datameanremp$Compasite == "Fe/recif1" | datameanremp$Compasite == "Fe/recif2" | datameanremp$Compasite == "Fe/recif3" | datameanremp$Compasite == "VB/recif1" | datameanremp$Compasite == "VB/recif2" | datameanremp$Compasite == "VB/recif3"   | datameanremp$Compasite == "VB/recif3" | datameanremp$Compasite == "VB/recif3" | datameanremp$Compasite == "recif2/recif1"| datameanremp$Compasite == "recif3/recif2"| datameanremp$Compasite == "recif3/recif1"]<-"Intersite"

datameanremp$Compa[datameanremp$Compasite == "Bi/Bi"| datameanremp$Compasite == "Bu/Bu"| datameanremp$Compasite == "Fe/Fe"| datameanremp$Compasite == "VB/VB"|datameanremp$Compasite == "recif1/recif1"|datameanremp$Compasite == "recif2/recif2"|datameanremp$Compasite == "recif3/recif3"] <- "Intra"


datameanremp$Compa[datameanremp$Compa == "Intersite" & datameanremp$Compastruct == "Columns/Columns" |datameanremp$Compa == "Intersite" & datameanremp$Compastruct == "Disc/Disc" |datameanremp$Compa == "Intersite" & datameanremp$Compastruct == "Pillars/Pillars" |datameanremp$Compa == "Intersite" & datameanremp$Compastruct == "Inner_slots/Inner_slots"]<-"Intersite 2"


# structure
datameanremp$Compa[datameanremp$Compastruct == "Columns/Disc" & datameanremp$Compa =="Intra"| datameanremp$Compastruct == "Columns/Inner_slots" & datameanremp$Compa =="Intra"| datameanremp$Compastruct == "Disc/Columns" & datameanremp$Compa =="Intra"| datameanremp$Compastruct == "Disc/Inner_slots" & datameanremp$Compa =="Intra"| datameanremp$Compastruct == "Disc/Pillars" & datameanremp$Compa =="Intra"| datameanremp$Compastruct == "Inner_slots/Columns" & datameanremp$Compa =="Intra" | datameanremp$Compastruct == "Inner_slots/Disc" & datameanremp$Compa =="Intra"| datameanremp$Compastruct == "Inner_slots/Pillars"  & datameanremp$Compa =="Intra"| datameanremp$Compastruct == "Pillars/Columns" & datameanremp$Compa =="Intra"| datameanremp$Compastruct == "Pillars/Disc" & datameanremp$Compa =="Intra"| datameanremp$Compastruct == "Pillars/Inner_slots"  & datameanremp$Compa =="Intra"| datameanremp$Compastruct == "Columns/Pillars" & datameanremp$Compa =="Intra"] <- "Interstruct"


datameanremp$Compa[datameanremp$Compastruct == "Disc/Disc" & datameanremp$Compa =="Intra"| datameanremp$Compastruct == "Inner_slots/Inner_slots" & datameanremp$Compa =="Intra"| datameanremp$Compastruct == "Columns/Columns" & datameanremp$Compa =="Intra"| datameanremp$Compastruct == "Pillars/Pillars" & datameanremp$Compa =="Intra"] <- "Intrastruct"

# baie
datameanremp$Compa[datameanremp$Compasite == "Bi/recif1" | datameanremp$Compasite == "Bi/recif2" | datameanremp$Compasite == "Bi/recif3" | datameanremp$Compasite == "Bu/recif1" | datameanremp$Compasite == "Bu/recif2" | datameanremp$Compasite == "Bu/recif3" | datameanremp$Compasite == "Fe/recif1" | datameanremp$Compasite == "Fe/recif2" | datameanremp$Compasite == "Fe/recif3" | datameanremp$Compasite == "VB/recif1" | datameanremp$Compasite == "VB/recif2" | datameanremp$Compasite == "VB/recif3"   | datameanremp$Compasite == "VB/recif3" | datameanremp$Compasite == "VB/recif3"| datameanremp$Compasite == "recif1/Bu" | datameanremp$Compasite == "recif1/Fe" | datameanremp$Compasite == "recif1/Bi" | datameanremp$Compasite == "recif2/Bu" | datameanremp$Compasite == "recif2/Bi" | datameanremp$Compasite == "recif2/Fe" | datameanremp$Compasite == "recif3/Bi" | datameanremp$Compasite == "recif3/Bu" | datameanremp$Compasite == "recif3/Fe"]<-"Interbaie"

datameanremp$Compa[datameanremp$Compa=="Interbaie" & datameanremp$Compastruct == "Columns/Columns" | datameanremp$Compa=="Interbaie" & datameanremp$Compastruct == "Disc/Disc" | datameanremp$Compa=="Interbaie" & datameanremp$Compastruct == "Pillars/Pillars"| datameanremp$Compa=="Interbaie" & datameanremp$Compastruct == "Inner_slots/Inner_slots"]<-"Interbaie 2"


datameanremp = datameanremp %>% filter(!Compa == "Intersite") %>% filter(!Compa == "Interbaie")


# Date Richesse
datameanrich$Compa<-rep(0)

#Site
datameanrich$Compa[datameanrich$Compasite == "Bu/Bi"| datameanrich$Compasite == "Fe/Bi"| datameanrich$Compasite == "Fe/Bu"| datameanrich$Compasite == "VB/Bi" | datameanrich$Compasite == "VB/Bu" | datameanrich$Compasite == "VB/Fe" | datameanrich$Compasite == "recif1/Bi"| datameanrich$Compasite == "recif1/Bu" | datameanrich$Compasite == "recif1/Fe" | datameanrich$Compasite == "recif1/Bi" | datameanrich$Compasite == "recif2/Bu" | datameanrich$Compasite == "recif2/Bi" | datameanrich$Compasite == "recif2/Fe" | datameanrich$Compasite == "recif3/Bi" | datameanrich$Compasite == "recif3/Bu" | datameanrich$Compasite == "recif3/Fe" | datameanrich$Compasite == "Bi/recif1" | datameanrich$Compasite == "Bi/recif2" | datameanrich$Compasite == "Bi/recif3" | datameanrich$Compasite == "Bu/recif1" | datameanrich$Compasite == "Bu/recif2" | datameanrich$Compasite == "Bu/recif3" | datameanrich$Compasite == "Fe/recif1" | datameanrich$Compasite == "Fe/recif2" | datameanrich$Compasite == "Fe/recif3" | datameanrich$Compasite == "VB/recif1" | datameanrich$Compasite == "VB/recif2" | datameanrich$Compasite == "VB/recif3"   | datameanrich$Compasite == "VB/recif3" | datameanrich$Compasite == "VB/recif3" | datameanrich$Compasite == "recif2/recif1"| datameanrich$Compasite == "recif3/recif2"| datameanrich$Compasite == "recif3/recif1"]<-"Intersite"

datameanrich$Compa[datameanrich$Compasite == "Bi/Bi"| datameanrich$Compasite == "Bu/Bu"| datameanrich$Compasite == "Fe/Fe"| datameanrich$Compasite == "VB/VB"|datameanrich$Compasite == "recif1/recif1"|datameanrich$Compasite == "recif2/recif2"|datameanrich$Compasite == "recif3/recif3"] <- "Intra"


datameanrich$Compa[datameanrich$Compa == "Intersite" & datameanrich$Compastruct == "Columns/Columns" |datameanrich$Compa == "Intersite" & datameanrich$Compastruct == "Disc/Disc" |datameanrich$Compa == "Intersite" & datameanrich$Compastruct == "Pillars/Pillars" |datameanrich$Compa == "Intersite" & datameanrich$Compastruct == "Inner_slots/Inner_slots"]<-"Intersite 2"


# structure
datameanrich$Compa[datameanrich$Compastruct == "Columns/Disc" & datameanrich$Compa =="Intra"| datameanrich$Compastruct == "Columns/Inner_slots" & datameanrich$Compa =="Intra"| datameanrich$Compastruct == "Disc/Columns" & datameanrich$Compa =="Intra"| datameanrich$Compastruct == "Disc/Inner_slots" & datameanrich$Compa =="Intra"| datameanrich$Compastruct == "Disc/Pillars" & datameanrich$Compa =="Intra"| datameanrich$Compastruct == "Inner_slots/Columns" & datameanrich$Compa =="Intra" | datameanrich$Compastruct == "Inner_slots/Disc" & datameanrich$Compa =="Intra"| datameanrich$Compastruct == "Inner_slots/Pillars"  & datameanrich$Compa =="Intra"| datameanrich$Compastruct == "Pillars/Columns" & datameanrich$Compa =="Intra"| datameanrich$Compastruct == "Pillars/Disc" & datameanrich$Compa =="Intra"| datameanrich$Compastruct == "Pillars/Inner_slots"  & datameanrich$Compa =="Intra"| datameanrich$Compastruct == "Columns/Pillars" & datameanrich$Compa =="Intra"] <- "Interstruct"


datameanrich$Compa[datameanrich$Compastruct == "Disc/Disc" & datameanrich$Compa =="Intra"| datameanrich$Compastruct == "Inner_slots/Inner_slots" & datameanrich$Compa =="Intra"| datameanrich$Compastruct == "Columns/Columns" & datameanrich$Compa =="Intra"| datameanrich$Compastruct == "Pillars/Pillars" & datameanrich$Compa =="Intra"] <- "Intrastruct"

# baie
datameanrich$Compa[datameanrich$Compasite == "Bi/recif1" | datameanrich$Compasite == "Bi/recif2" | datameanrich$Compasite == "Bi/recif3" | datameanrich$Compasite == "Bu/recif1" | datameanrich$Compasite == "Bu/recif2" | datameanrich$Compasite == "Bu/recif3" | datameanrich$Compasite == "Fe/recif1" | datameanrich$Compasite == "Fe/recif2" | datameanrich$Compasite == "Fe/recif3" | datameanrich$Compasite == "VB/recif1" | datameanrich$Compasite == "VB/recif2" | datameanrich$Compasite == "VB/recif3"   | datameanrich$Compasite == "VB/recif3" | datameanrich$Compasite == "VB/recif3"| datameanrich$Compasite == "recif1/Bu" | datameanrich$Compasite == "recif1/Fe" | datameanrich$Compasite == "recif1/Bi" | datameanrich$Compasite == "recif2/Bu" | datameanrich$Compasite == "recif2/Bi" | datameanrich$Compasite == "recif2/Fe" | datameanrich$Compasite == "recif3/Bi" | datameanrich$Compasite == "recif3/Bu" | datameanrich$Compasite == "recif3/Fe"]<-"Interbaie"

datameanrich$Compa[datameanrich$Compa=="Interbaie" & datameanrich$Compastruct == "Columns/Columns" | datameanrich$Compa=="Interbaie" & datameanrich$Compastruct == "Disc/Disc" | datameanrich$Compa=="Interbaie" & datameanrich$Compastruct == "Pillars/Pillars"| datameanrich$Compa=="Interbaie" & datameanrich$Compastruct == "Inner_slots/Inner_slots"]<-"Interbaie 2"


datameanrich = datameanrich %>% filter(!Compa == "Intersite") %>% filter(!Compa == "Interbaie")



### regroupement des jeux de données
databetaindex2 <- cbind(datameansimi[,-1],datameanremp[,-c(1:5,7)],datameanrich[,-c(1:5,7)])
databetaindex2<-databetaindex2[,c(1:3,4,6,5,7,8)]
colnames(databetaindex2)[6:8]<-c("Similarité","Remplacement","Richesse")


databetaindex2$Compasite<-as.factor(databetaindex2$Compasite)
databetaindex2$Compastruct<-as.factor(databetaindex2$Compastruct)
databetaindex2$Comp_date<-as.factor(databetaindex2$Comp_date)
databetaindex2$Compa<-as.factor(databetaindex2$Compa)
databetaindex2$Compasaison<-as.factor(databetaindex2$Compasaison)

``` 


```{r}

# Similarité
datameansimi5<-datameansimi

datameansimi5$dist<-rep(0)
datameansimi5$dist[datameansimi5$Compasite == "Bi/recif1" | datameansimi5$Compasite == "Bi/recif2" | datameansimi5$Compasite == "Bi/recif3" | datameansimi5$Compasite == "Bu/recif1" | datameansimi5$Compasite == "Bu/recif2" | datameansimi5$Compasite == "Bu/recif3" | datameansimi5$Compasite == "Fe/recif1" | datameansimi5$Compasite == "Fe/recif2" | datameansimi5$Compasite == "Fe/recif3" | datameansimi5$Compasite == "VB/recif1" | datameansimi5$Compasite == "VB/recif2" | datameansimi5$Compasite == "VB/recif3"   | datameansimi5$Compasite == "VB/recif3" | datameansimi5$Compasite == "VB/recif3"| datameansimi5$Compasite == "recif1/Bu" | datameansimi5$Compasite == "recif1/Fe" | datameansimi5$Compasite == "recif1/Bi" | datameansimi5$Compasite == "recif2/Bu" | datameansimi5$Compasite == "recif2/Bi" | datameansimi5$Compasite == "recif2/Fe" | datameansimi5$Compasite == "recif3/Bi" | datameansimi5$Compasite == "recif3/Bu" | datameansimi5$Compasite == "recif3/Fe"]<-"67"


datameansimi5$dist[datameansimi5$Compasite == "Bi/Bi"| datameansimi5$Compasite == "Bu/Bu"| datameansimi5$Compasite == "Fe/Fe"| datameansimi5$Compasite == "VB/VB"|datameansimi5$Compasite == "recif1/recif1"|datameansimi5$Compasite == "recif2/recif2"|datameansimi5$Compasite == "recif3/recif3"] <- "0.01"


datameansimi5$dist[datameansimi5$Compasite == "recif1/recif3"| datameansimi5$Compasite == "recif1/recif2"| datameansimi5$Compasite == "recif2/recif3"| datameansimi5$Compasite == "recif3/recif1"|datameansimi5$Compasite == "recif3/recif2"|datameansimi5$Compasite == "recif2/recif1"] <- "10"

# datameansimi5$dist[datameansimi5$Compasite == "Bi/Bu"| datameansimi5$Compasite == "Bi/Fe"| datameansimi5$Compasite == "Bi/VB"| datameansimi5$Compasite == "Bu/Bi"|datameansimi5$Compasite == "Bu/Fe"|datameansimi5$Compasite == "Bu/VB" |datameansimi5$Compasite == "Fe/Bi" |datameansimi5$Compasite == "Fe/Bu" |datameansimi5$Compasite == "Fe/VB" |datameansimi5$Compasite == "VB/Bi" |datameansimi5$Compasite == "VB/Bu" |datameansimi5$Compasite == "VB/Fe"] <- "1000"



datameansimi5$dist[datameansimi5$Compasite == "Bi/Bu"]<-"8.6"
datameansimi5$dist[datameansimi5$Compasite == "Bi/VB"]<-"12.8"
datameansimi5$dist[datameansimi5$Compasite == "Bi/Fe"]<-"7"
datameansimi5$dist[datameansimi5$Compasite == "Bu/Bi"]<-"8.6"
datameansimi5$dist[datameansimi5$Compasite == "Bu/VB"]<-"4.4"
datameansimi5$dist[datameansimi5$Compasite == "Bu/Fe"]<-"3.3"
datameansimi5$dist[datameansimi5$Compasite == "Fe/VB"]<-"6.5"
datameansimi5$dist[datameansimi5$Compasite == "Fe/Bi"]<-"7"
datameansimi5$dist[datameansimi5$Compasite == "VB/Bi"]<-"12.8"
datameansimi5$dist[datameansimi5$Compasite == "VB/Bu"]<-"4.4"
datameansimi5$dist[datameansimi5$Compasite == "VB/Fe"]<-"6.5"


datameansimi6<-aggregate(BIvalue~dist+Betaindex+Compasite,data=datameansimi5,FUN=mean)



# Remplacement
datameanremp5<-datameanremp

datameanremp5$dist<-rep(0)
datameanremp5$dist[datameanremp5$Compasite == "Bi/recif1" | datameanremp5$Compasite == "Bi/recif2" | datameanremp5$Compasite == "Bi/recif3" | datameanremp5$Compasite == "Bu/recif1" | datameanremp5$Compasite == "Bu/recif2" | datameanremp5$Compasite == "Bu/recif3" | datameanremp5$Compasite == "Fe/recif1" | datameanremp5$Compasite == "Fe/recif2" | datameanremp5$Compasite == "Fe/recif3" | datameanremp5$Compasite == "VB/recif1" | datameanremp5$Compasite == "VB/recif2" | datameanremp5$Compasite == "VB/recif3"   | datameanremp5$Compasite == "VB/recif3" | datameanremp5$Compasite == "VB/recif3"| datameanremp5$Compasite == "recif1/Bu" | datameanremp5$Compasite == "recif1/Fe" | datameanremp5$Compasite == "recif1/Bi" | datameanremp5$Compasite == "recif2/Bu" | datameanremp5$Compasite == "recif2/Bi" | datameanremp5$Compasite == "recif2/Fe" | datameanremp5$Compasite == "recif3/Bi" | datameanremp5$Compasite == "recif3/Bu" | datameanremp5$Compasite == "recif3/Fe"]<-"67"


datameanremp5$dist[datameanremp5$Compasite == "Bi/Bi"| datameanremp5$Compasite == "Bu/Bu"| datameanremp5$Compasite == "Fe/Fe"| datameanremp5$Compasite == "VB/VB"|datameanremp5$Compasite == "recif1/recif1"|datameanremp5$Compasite == "recif2/recif2"|datameanremp5$Compasite == "recif3/recif3"] <- "0.01"


datameanremp5$dist[datameanremp5$Compasite == "recif1/recif3"| datameanremp5$Compasite == "recif1/recif2"| datameanremp5$Compasite == "recif2/recif3"| datameanremp5$Compasite == "recif3/recif1"|datameanremp5$Compasite == "recif3/recif2"|datameanremp5$Compasite == "recif2/recif1"] <- "10"

datameansimi5$dist[datameansimi5$Compasite == "Bi/Bu"]<-"8.6"
datameansimi5$dist[datameansimi5$Compasite == "Bi/VB"]<-"12.8"
datameansimi5$dist[datameansimi5$Compasite == "Bi/Fe"]<-"7"
datameansimi5$dist[datameansimi5$Compasite == "Bu/Bi"]<-"8.6"
datameansimi5$dist[datameansimi5$Compasite == "Bu/VB"]<-"4.4"
datameansimi5$dist[datameansimi5$Compasite == "Bu/Fe"]<-"3.3"
datameansimi5$dist[datameansimi5$Compasite == "Fe/VB"]<-"6.5"
datameansimi5$dist[datameansimi5$Compasite == "Fe/Bi"]<-"7"
datameansimi5$dist[datameansimi5$Compasite == "VB/Bi"]<-"12.8"
datameansimi5$dist[datameansimi5$Compasite == "VB/Bu"]<-"4.4"
datameansimi5$dist[datameansimi5$Compasite == "VB/Fe"]<-"6.5"

datameanremp6<-aggregate(BIvalue~dist+Betaindex+Compasite,data=datameanremp5,FUN=mean)



# Richesse
datameanrich5<-datameanrich

datameanrich5$dist<-rep(0)
datameanrich5$dist[datameanrich5$Compasite == "Bi/recif1" | datameanrich5$Compasite == "Bi/recif2" | datameanrich5$Compasite == "Bi/recif3" | datameanrich5$Compasite == "Bu/recif1" | datameanrich5$Compasite == "Bu/recif2" | datameanrich5$Compasite == "Bu/recif3" | datameanrich5$Compasite == "Fe/recif1" | datameanrich5$Compasite == "Fe/recif2" | datameanrich5$Compasite == "Fe/recif3" | datameanrich5$Compasite == "VB/recif1" | datameanrich5$Compasite == "VB/recif2" | datameanrich5$Compasite == "VB/recif3"   | datameanrich5$Compasite == "VB/recif3" | datameanrich5$Compasite == "VB/recif3"| datameanrich5$Compasite == "recif1/Bu" | datameanrich5$Compasite == "recif1/Fe" | datameanrich5$Compasite == "recif1/Bi" | datameanrich5$Compasite == "recif2/Bu" | datameanrich5$Compasite == "recif2/Bi" | datameanrich5$Compasite == "recif2/Fe" | datameanrich5$Compasite == "recif3/Bi" | datameanrich5$Compasite == "recif3/Bu" | datameanrich5$Compasite == "recif3/Fe"]<-"67"


datameanrich5$dist[datameanrich5$Compasite == "Bi/Bi"| datameanrich5$Compasite == "Bu/Bu"| datameanrich5$Compasite == "Fe/Fe"| datameanrich5$Compasite == "VB/VB"|datameanrich5$Compasite == "recif1/recif1"|datameanrich5$Compasite == "recif2/recif2"|datameanrich5$Compasite == "recif3/recif3"] <- "0.01"


datameanrich5$dist[datameanrich5$Compasite == "recif1/recif3"| datameanrich5$Compasite == "recif1/recif2"| datameanrich5$Compasite == "recif2/recif3"| datameanrich5$Compasite == "recif3/recif1"|datameanrich5$Compasite == "recif3/recif2"|datameanrich5$Compasite == "recif2/recif1"] <- "10"

datameansimi5$dist[datameansimi5$Compasite == "Bi/Bu"]<-"8.6"
datameansimi5$dist[datameansimi5$Compasite == "Bi/VB"]<-"12.8"
datameansimi5$dist[datameansimi5$Compasite == "Bi/Fe"]<-"7"
datameansimi5$dist[datameansimi5$Compasite == "Bu/Bi"]<-"8.6"
datameansimi5$dist[datameansimi5$Compasite == "Bu/VB"]<-"4.4"
datameansimi5$dist[datameansimi5$Compasite == "Bu/Fe"]<-"3.3"
datameansimi5$dist[datameansimi5$Compasite == "Fe/VB"]<-"6.5"
datameansimi5$dist[datameansimi5$Compasite == "Fe/Bi"]<-"7"
datameansimi5$dist[datameansimi5$Compasite == "VB/Bi"]<-"12.8"
datameansimi5$dist[datameansimi5$Compasite == "VB/Bu"]<-"4.4"
datameansimi5$dist[datameansimi5$Compasite == "VB/Fe"]<-"6.5"

datameanrich6<-aggregate(BIvalue~dist+Betaindex+Compasite,data=datameanrich5,FUN=mean)




datameansimi6<-datameansimi6[,-3]
# datameansimi7<-datameansimi6  %>% summarize(BIvalue=mean(BIvalue,.by=c(dist)))
datameansimi6$dist<-as.numeric(datameansimi6$dist)

  summarize(Mcov = mean(Mcov,.by=c(spp,Micro,Day_delta,Quad2)))

  
datameansimi6$dist<-as.factor(datameansimi6$dist)
datameansimi7<-datameansimi6[order(datameansimi6$dist),]

datameanbetadiv<-rbind(datameansimi6,datameanremp6,datameanrich6)

ggplot(datameansimi7,aes(x = dist, y = BIvalue, color=Betaindex ))+
  stat_summary(fun = mean,
        geom = "point",
        size = 2,
        color = "black",
        position = position_dodge(width = .75))+
  geom_smooth()
  geom_point()
  geom_line()

  
```


#model null
```{r}
### model null
dataR

#moyenne selon les quadrats
dataR2=dataRGM %>% ungroup %>%
  select(spp,Site,Structure2,Micro,Day_delta,Date_courte,Mcov) %>%
  distinct()%>%
  mutate(Years=substr(Date_courte, start = 1, stop = 4)) %>%
  group_by(Site,Structure2,Day_delta,Years,Mcov,Micro) %>%
  # summarize(S=n()) %>%
  na.omit()%>%
  droplevels()

dataR3=dataR2 %>%
  group_by(spp,Site,Structure2,Date_courte,Micro) %>%
  summarize(Mcov2 = mean(Mcov,.by=c(Micro,Date_courte,Quad2)))

#choix de la date
dataR4=dataR3 %>% ungroup() %>% select(spp,Date_courte,Mcov2) %>% filter(Date_courte=="2022-01")

#calcul du minimum et maximum par taxon
dataR5=dataR4 %>% group_by(spp) %>% summarize(min=min(Mcov2,.by=spp)) 
dataR6=dataR4 %>% group_by(spp) %>% summarize(max=max(Mcov2)) 
dataR7<-cbind(dataR5,dataR6[,-1])

dataR7$min<-as.numeric(dataR7$min)
dataR7$max<-as.numeric(dataR7$max)

#permet de créer une valeur random par ligne en fonction du min et max #nb dans runif à changer
dataR7$random_value<-mapply(function(min, max) runif(nrow(dataR7), min=dataR7$min, max=dataR7$max),dataR7$min,dataR7$max)

#prendre que les données de random
rv<-as.data.frame(dataR7$random_value)

#joindre les données des spp et des random
dataR8<-cbind(dataR7[,c(1:3)],rv)
# colnames(dataR8)[4:ncol(dataR8)]<-c(1:(ncol(dataR8)-3))
colnames(dataR8)[4:ncol(dataR8)]<-paste("inv", 1:(ncol(dataR8)-3))

#boucle pour ajouter n nombre de 0 par inventaire
n<-10
for (i in 4:ncol(dataR8)){
  dataR8[,i][sample(nrow(dataR8),n)]<-0
}


#colonnes à la place des lignes et inversement
dataR9<-as.data.frame(t(dataR8))
colnames(dataR9)<-dataR8$spp
dataR9$inv<-rownames(dataR9)
dataR9<-dataR9[-1,]


#proportion par rapport à 100%
dataR10<-dataR9
dataR10bis<-dataR9$inv
dataR10<-as.data.frame(lapply(dataR10[,-(ncol(dataR10))],as.numeric))

dataR21=matrix()
for (col in 1:ncol(dataR10)) {
  dataR10[[col]] <- (dataR10[[col]]  * 100)/sum(dataR10[[col]]) 
  }


#Calcul de la nestedness, diversité et turnover
dataR11<-cbind(as.factor(dataR10bis),dataR10)
colnames(dataR11)[1]<-"inventaire"
databetadiv2<-beta.div.comp(dataR11[-c(1:2),-1],coef="S")


# Extraction des matrices
mat.D=as.matrix(databetadiv2$D)
mat.D[upper.tri(mat.D)]<-NA
diag(mat.D)<-NA
rownames(mat.D)<-dataR11$inventaire[-c(1:2)] #change le nom des lignes avec les metadonnées
colnames(mat.D)<-dataR11$inventaire[-c(1:2)] #change le nom des colonnes avec les metadonnées
 
mat.repl=as.matrix(databetadiv2$repl)
mat.repl[upper.tri(mat.repl)]<-NA
diag(mat.repl)<-NA
rownames(mat.repl)<-dataR11$inventaire[-c(1:2)] #change le nom des lignes avec les metadonnées
colnames(mat.repl)<-dataR11$inventaire[-c(1:2)] #change le nom des colonnes avec les metadonnées
 
mat.rich=as.matrix(databetadiv2$rich)
mat.rich[upper.tri(mat.rich)]<-NA
diag(mat.rich)<-NA
rownames(mat.rich)<-dataR11$inventaire[-c(1:2)] #change le nom des lignes avec les metadonnées
colnames(mat.rich)<-dataR11$inventaire[-c(1:2)]#change le nom des colonnes avec les metadonnées
 

# Transformation des matrices en df
test.mat.D=na.omit(reshape2::melt(mat.D)) 
test.mat.D2 <- test.mat.D %>%
  mutate(compainv= paste(Var1,Var2,sep="_"))


test.mat.repl=na.omit(reshape2::melt(mat.repl)) %>% mutate(Type='repl')
test.mat.repl2 <- test.mat.repl %>%
   mutate(compainv= paste(Var1,Var2,sep="_"))


test.mat.rich=na.omit(reshape2::melt(mat.rich)) %>% mutate(Type='rich')
test.mat.rich2 <- test.mat.rich %>%
    mutate(compainv= paste(Var1,Var2,sep="_"))


#Création jeu de données rassemblant les différentes données
datadissi<-test.mat.D2 
datarepl<-test.mat.repl2 
datarich<-test.mat.rich2

datatern<-cbind(datadissi[,c(1:2,3)],Similarité=(1-datadissi[,3])*100,Remplacement=100*datarepl[,3],Richesse=100*datarich[,3])

```


#### réattribution des valeurs
```{r}
##### changement des valeurs du jeu de données de base

dataRGM$saison<-dataRGM$Date_courte
dataRGM$saison[dataRGM$saison == "2021-04" | dataRGM$saison == "2022-04"] <- "printemps"
dataRGM$saison[dataRGM$saison == "2021-07" | dataRGM$saison == "2022-07" | dataRGM$saison == "2022-09"| dataRGM$saison == "2023-09" | dataRGM$saison == "2023-07"] <- "été"
dataRGM$saison[dataRGM$saison == "2021-10" | dataRGM$saison == "2021-11"| dataRGM$saison == "2022-11"] <- "automne"
dataRGM$saison[dataRGM$saison == "2022-01"] <- "hiver"


dataR3=dataRGM %>% ungroup %>%
  select(spp,Site,Structure2,Micro,Date_courte,Mcov,saison) %>%
  mutate(num=seq(1:nrow(dataRGM))) %>% 
  distinct()%>%
  filter(saison=="été") %>% 
  group_by(Site,Structure2,Mcov,Micro,Date_courte,saison,num) %>%
  # as.data.frame() %>% summarize(Mcov2=mean(Mcov),.by=c(spp,Site,Structure2,Micro,Date_courte,saison)) %>%
  na.omit()%>%
  droplevels() %>% 
  spread(spp,Mcov) %>% ungroup() %>% 
  mutate(across(everything(.), ~replace_na(., 0))) %>% 
  mutate(Name=paste(Site,Structure2,Date_courte,saison,sep=","))

dataR3=dataRM %>% ungroup %>%
  select(spp,Site,Structure2,Micro,Date_courte,Mcov,saison) %>%
  mutate(num=seq(1:nrow(dataRM))) %>% 
  distinct()%>%
  filter(saison=="été") %>% 
  group_by(Site,Structure2,Mcov,Micro,Date_courte,saison,num) %>%
  # as.data.frame() %>% summarize(Mcov2=mean(Mcov),.by=c(spp,Site,Structure2,Micro,Date_courte,saison)) %>%
  na.omit()%>%
  droplevels() %>% 
  spread(spp,Mcov) %>% ungroup() %>% 
  mutate(across(everything(.), ~replace_na(., 0))) %>% 
  mutate(Name=paste(Site,Structure2,Date_courte,saison,sep=","))




dataR3$Site<-as.factor(dataR3$Site)
dataR3$Micro<-as.factor(dataR3$Micro)
dataR3$Date_courte<-as.factor(dataR3$Date_courte)
dataR3$saison<-as.factor(dataR3$saison)


# réattribution aléatoire des valeurs du dataframe
dataR4<-dataR3[,c(8:ncol(dataR3)-1)]
dataR4bis<-dataR3[,c(1:6,ncol(dataR3))]
# data_comp4<-data_comp3
for (i in 1:nrow(dataR4)) {
  data1<- as.data.frame(sample(dataR4[i,]))
  colnames(data1)[1:ncol(data1)]<-seq(1:ncol(data1))
  dataR4[i, ]<-data1
}

dataR5<-cbind(dataR4bis,dataR4)


databetadiv2<-beta.div.comp(dataR5[,-c(1:7)],coef="S")


# Extraction des matrices
mat.D=as.matrix(databetadiv2$D)
mat.D[upper.tri(mat.D)]<-NA
diag(mat.D)<-NA
rownames(mat.D)<-data_comp2$Name #change le nom des lignes avec les metadonnées
colnames(mat.D)<-data_comp2$Name #change le nom des colonnes avec les metadonnées
 
mat.repl=as.matrix(databetadiv2$repl)
mat.repl[upper.tri(mat.repl)]<-NA
diag(mat.repl)<-NA
rownames(mat.repl)<-data_comp2$Name #change le nom des lignes avec les metadonnées
colnames(mat.repl)<-data_comp2$Name #change le nom des colonnes avec les metadonnées
 
mat.rich=as.matrix(databetadiv2$rich)
mat.rich[upper.tri(mat.rich)]<-NA
diag(mat.rich)<-NA
rownames(mat.rich)<-data_comp2$Name #change le nom des lignes avec les metadonnées
colnames(mat.rich)<-data_comp2$Name #change le nom des colonnes avec les metadonnées
 

# Transformation des matrices en df
test.mat.D=na.omit(reshape2::melt(mat.D)) %>% mutate(Type='D') 
test.mat.D2 <- test.mat.D %>%
  mutate(row_id = row_number()) %>%  # Créer une colonne pour identifier chaque ligne
  separate(Var1, into = paste0("Var1", 1:4), sep = ",", extra = "drop") %>% #utilise les meta données de la colonne var 1 
  separate(Var2, into = paste0("Var2", 1:4), sep = ",", extra = "drop") %>% #utilise les meta données de la colonne var 2
  select(-row_id)  # Supprimer la colonne d'identification
colnames(test.mat.D2)<-c("Site1","Structure1","Date1","Saison1","Site2","Structure2","Date2","Saison2","Dissimilarité","type")


test.mat.repl=na.omit(reshape2::melt(mat.repl)) %>% mutate(Type='repl')
test.mat.repl2 <- test.mat.repl %>%
  mutate(row_id = row_number()) %>%  # Créer une colonne pour identifier chaque ligne
  separate(Var1, into = paste0("Var1", 1:4), sep = ",", extra = "drop") %>% #utilise les meta données de la colonne var 1 
  separate(Var2, into = paste0("Var2", 1:4), sep = ",", extra = "drop") %>% #utilise les meta données de la colonne var 2
  select(-row_id)  # Supprimer la colonne d'identification
colnames(test.mat.repl2)<-c("Site1","Structure1","Date1","Saison1","Site2","Structure2","Date2","Saison2","Dissimilarité","type")


test.mat.rich=na.omit(reshape2::melt(mat.rich)) %>% mutate(Type='rich')
test.mat.rich2 <- test.mat.rich %>%
  mutate(row_id = row_number()) %>%  # Créer une colonne pour identifier chaque ligne
  separate(Var1, into = paste0("Var1", 1:4), sep = ",", extra = "drop") %>% #utilise les meta données de la colonne var 1 
  separate(Var2, into = paste0("Var2", 1:4), sep = ",", extra = "drop") %>% #utilise les meta données de la colonne var 2
  select(-row_id)  # Supprimer la colonne d'identification
colnames(test.mat.rich2)<-c("Site1","Structure1","Date1","Saison1","Site2","Structure2","Date2","Saison2","Dissimilarité","type")



#Création jeu de données rassemblant les différentes données
datadissi<-test.mat.D2 %>% select(Site1,Structure1,Date1,Saison1,Site2,Structure2,Date2,Saison2,Dissimilarité) 
datarepl<-test.mat.repl2 %>% select(Site1,Structure1,Date1,Saison1,Site2,Structure2,Date2,Saison2,Dissimilarité) 
datarich<-test.mat.rich2 %>% select(Site1,Structure1,Date1,Saison1,Site2,Structure2,Date2,Saison2,Dissimilarité)

datatern<-cbind(datadissi[,-c(9)],Similarité=(1-datadissi[,9])*100,Remplacement=100*datarepl[,9],Richesse=100*datarich[,9])



####
datatern2=datatern %>%
  # filter(Structure1 == 'Disc') %>%
    # filter(Structure1 %in% c('Disc','Inner_slots')) %>%
    # filter(Structure2 %in% c('Disc','Inner_slots')) %>%
  # filter(Structure2%in% c('Disc')) %>%
    # filter(Structure1 %in% c('Inner_slots')) %>%
  # filter(Site1 == 'Fe') %>%
    # filter(Site2 == 'Fe') %>%
  #   filter(Site1!=Site2) %>%
  # filter(Site1 == Site2) %>%
  filter(Saison1 == Saison2) %>%
  # filter(Structure1!=Structure2) %>%
  # filter(Structure1 == Structure2) %>%
  # filter(Date1!=Date2) %>%
  # filter(Date1==Date2) %>%
  # filter(Date1 == '2022-01') %>%
  # filter(Date2 == '2022-01') %>%
  mutate(Comp_site=Site1,Comp_struct=Structure1,Comp_date=Date1)


datatern2=datatern2 %>% 
 mutate(Compasite<-paste(Site1,Site2,sep="/")) %>% 
  mutate(Compastruct<-paste(Structure1,Structure2,sep="/")) %>% 
  mutate(Compadate<-paste(Date1,Date2,sep="/")) %>% 
  mutate(Compasaison<-paste(Saison1,Saison2,sep="/")) %>% 
  mutate(Compasite_date<-paste(Site1,Date1,sep="/"))
colnames(datatern2)[15]<-"Compasite"
colnames(datatern2)[16]<-"Compastruct"
colnames(datatern2)[17]<-"Compadate"
colnames(datatern2)[18]<-"Compasaison"
colnames(datatern2)[19]<-"Compasitedate"



#pour pouvoir mettre mettre les données de structure et date ensemble
# datatern2=datatern2 %>% mutate(Compasitedate=paste(Comp_struct,Compadate))
datatern2=datatern2 %>% mutate(Compasite_struct=paste(Compasite,Structure1))
datatern2=datatern2 %>% mutate(Years=substr(Date1, start = 1, stop = 4))
datatern2=datatern2 %>% mutate(Site_Years=paste(Compasite,Years))
datatern2=datatern2 %>% mutate(Compastruct_date=paste(Compadate,Compastruct))
datatern2=datatern2 %>% mutate(Compastruct_site_date=paste(Compasitedate,Compastruct))
datatern2=datatern2 %>% mutate(Compasite_date=paste(Compasite,Date1))

datamean<-datatern2 %>%  group_by(Compasite,Compastruct,Comp_date,Compasaison) %>% 
  dplyr::summarize(Similarité=mean(Similarité),
            Remplacement=mean(Remplacement),
            Richesse=mean(Richesse))


datameansimi=datamean %>% select(Compasite,Compastruct,Comp_date,Compasaison,Similarité) %>% 
  mutate(Betaindex= "Similarité") %>% select(Betaindex,Compasite,Compastruct,Comp_date,Compasaison,Similarité)
colnames(datameansimi)[6]<-"BIvalue"

datameanremp=datamean %>% select(Compasite,Compastruct,Comp_date,Compasaison,Remplacement) %>% 
  mutate(Betaindex= "Remplacement") %>% select(Betaindex,Compasite,Compastruct,Comp_date,Compasaison,Remplacement)
colnames(datameanremp)[6]<-"BIvalue"

datameanrich=datamean %>% select(Compasite,Compastruct,Comp_date,Compasaison,Richesse)  %>% 
  mutate(Betaindex= "Richesse") %>% select(Betaindex,Compasite,Compastruct,Comp_date,Compasaison,Richesse)
colnames(datameanrich)[6]<-"BIvalue"

databetaindex <- rbind(datameansimi,datameanremp,datameanrich)

databetaindex$BIvalue<-as.numeric(databetaindex$BIvalue)
databetaindex$Betaindex<-as.factor(databetaindex$Betaindex)
databetaindex$Compastruct<-as.factor(databetaindex$Compastruct)
databetaindex$Compasite<-as.factor(databetaindex$Compasite)
databetaindex$Comp_date<-as.factor(databetaindex$Comp_date)
databetaindex$Compasaison<-as.factor(databetaindex$Compasaison)
# databetaindex$Comp_day<-as.numeric(databetaindex$Comp_day)

  
##### Test comparaison interstructures et intersite avec binaire #####

# Data similarité
datameansimi$Compa<-rep(0)

# site
datameansimi$Compa[datameansimi$Compasite == "Bu/Bi"| datameansimi$Compasite == "Fe/Bi"| datameansimi$Compasite == "Fe/Bu"| datameansimi$Compasite == "VB/Bi" | datameansimi$Compasite == "VB/Bu" | datameansimi$Compasite == "VB/Fe" | datameansimi$Compasite == "recif1/Bi"| datameansimi$Compasite == "recif1/Bu" | datameansimi$Compasite == "recif1/Fe" | datameansimi$Compasite == "recif1/Bi" | datameansimi$Compasite == "recif2/Bu" | datameansimi$Compasite == "recif2/Bi" | datameansimi$Compasite == "recif2/Fe" | datameansimi$Compasite == "recif3/Bi" | datameansimi$Compasite == "recif3/Bu" | datameansimi$Compasite == "recif3/Fe" | datameansimi$Compasite == "Bi/recif1" | datameansimi$Compasite == "Bi/recif2" | datameansimi$Compasite == "Bi/recif3" | datameansimi$Compasite == "Bu/recif1" | datameansimi$Compasite == "Bu/recif2" | datameansimi$Compasite == "Bu/recif3" | datameansimi$Compasite == "Fe/recif1" | datameansimi$Compasite == "Fe/recif2" | datameansimi$Compasite == "Fe/recif3" | datameansimi$Compasite == "VB/recif1" | datameansimi$Compasite == "VB/recif2" | datameansimi$Compasite == "VB/recif3"   | datameansimi$Compasite == "VB/recif3" | datameansimi$Compasite == "VB/recif3" | datameansimi$Compasite == "recif2/recif1"| datameansimi$Compasite == "recif3/recif2"| datameansimi$Compasite == "recif3/recif1"]<-"Intersite"

datameansimi$Compa[datameansimi$Compasite == "Bi/Bi"| datameansimi$Compasite == "Bu/Bu"| datameansimi$Compasite == "Fe/Fe"| datameansimi$Compasite == "VB/VB"|datameansimi$Compasite == "recif1/recif1"|datameansimi$Compasite == "recif2/recif2"|datameansimi$Compasite == "recif3/recif3"] <- "Intra"


datameansimi$Compa[datameansimi$Compa == "Intersite" & datameansimi$Compastruct == "Columns/Columns" |datameansimi$Compa == "Intersite" & datameansimi$Compastruct == "Disc/Disc" |datameansimi$Compa == "Intersite" & datameansimi$Compastruct == "Pillars/Pillars" |datameansimi$Compa == "Intersite" & datameansimi$Compastruct == "Inner_slots/Inner_slots"]<-"Intersite 2"


# structure
datameansimi$Compa[datameansimi$Compastruct == "Columns/Disc" & datameansimi$Compa =="Intra"| datameansimi$Compastruct == "Columns/Inner_slots" & datameansimi$Compa =="Intra"| datameansimi$Compastruct == "Disc/Columns" & datameansimi$Compa =="Intra"| datameansimi$Compastruct == "Disc/Inner_slots" & datameansimi$Compa =="Intra"| datameansimi$Compastruct == "Disc/Pillars" & datameansimi$Compa =="Intra"| datameansimi$Compastruct == "Inner_slots/Columns" & datameansimi$Compa =="Intra" | datameansimi$Compastruct == "Inner_slots/Disc" & datameansimi$Compa =="Intra"| datameansimi$Compastruct == "Inner_slots/Pillars"  & datameansimi$Compa =="Intra"| datameansimi$Compastruct == "Pillars/Columns" & datameansimi$Compa =="Intra"| datameansimi$Compastruct == "Pillars/Disc" & datameansimi$Compa =="Intra"| datameansimi$Compastruct == "Pillars/Inner_slots"  & datameansimi$Compa =="Intra"| datameansimi$Compastruct == "Columns/Pillars" & datameansimi$Compa =="Intra"] <- "Interstruct"


datameansimi$Compa[datameansimi$Compastruct == "Disc/Disc" & datameansimi$Compa =="Intra"| datameansimi$Compastruct == "Inner_slots/Inner_slots" & datameansimi$Compa =="Intra"| datameansimi$Compastruct == "Columns/Columns" & datameansimi$Compa =="Intra"| datameansimi$Compastruct == "Pillars/Pillars" & datameansimi$Compa =="Intra"] <- "Intrastruct"

# baie
datameansimi$Compa[datameansimi$Compasite == "Bi/recif1" | datameansimi$Compasite == "Bi/recif2" | datameansimi$Compasite == "Bi/recif3" | datameansimi$Compasite == "Bu/recif1" | datameansimi$Compasite == "Bu/recif2" | datameansimi$Compasite == "Bu/recif3" | datameansimi$Compasite == "Fe/recif1" | datameansimi$Compasite == "Fe/recif2" | datameansimi$Compasite == "Fe/recif3" | datameansimi$Compasite == "VB/recif1" | datameansimi$Compasite == "VB/recif2" | datameansimi$Compasite == "VB/recif3"   | datameansimi$Compasite == "VB/recif3" | datameansimi$Compasite == "VB/recif3"| datameansimi$Compasite == "recif1/Bu" | datameansimi$Compasite == "recif1/Fe" | datameansimi$Compasite == "recif1/Bi" | datameansimi$Compasite == "recif2/Bu" | datameansimi$Compasite == "recif2/Bi" | datameansimi$Compasite == "recif2/Fe" | datameansimi$Compasite == "recif3/Bi" | datameansimi$Compasite == "recif3/Bu" | datameansimi$Compasite == "recif3/Fe"]<-"Interbaie"

datameansimi$Compa[datameansimi$Compa=="Interbaie" & datameansimi$Compastruct == "Columns/Columns" | datameansimi$Compa=="Interbaie" & datameansimi$Compastruct == "Disc/Disc" | datameansimi$Compa=="Interbaie" & datameansimi$Compastruct == "Pillars/Pillars"| datameansimi$Compa=="Interbaie" & datameansimi$Compastruct == "Inner_slots/Inner_slots"]<-"Interbaie 2"

datameansimi = datameansimi %>% filter(!Compa == "Intersite") %>% filter(!Compa == "Interbaie")

# datameansimi$a<-rep(0)
# datameansimi$a[datameansimi$Compasite=="recif1/recif2"| datameansimi$Compasite=="recif1/recif3"  | datameansimi$Compasite=="recif2/recif3" | datameansimi$Compasite=="recif3/recif2"| datameansimi$Compasite=="recif3/recif1"| datameansimi$Compasite=="recif2/recif1"]<-"ab"

# datameansimi$Compasite2<-datameansimi$Compasite
# datameansimi$Compasite2[datameansimi$Compasite=="recif1/recif2"| datameansimi$Compasite=="recif1/recif3"  | datameansimi$Compasite=="recif2/recif3" | datameansimi$Compasite=="recif3/recif2"| datameansimi$Compasite=="recif3/recif1"| datameansimi$Compasite=="recif2/recif1"]<-"goelo"


# datameansimi2<-aggregate(BIvalue~Betaindex+Compastruct+Comp_date+Compasaison+Compa+Compasite2,data=datameansimi[datameansimi$Compasite2=="goelo",],FUN=mean)
# datameansimi3<-aggregate(BIvalue~Betaindex+Compastruct+Comp_date+Compasaison+Compa+Compasite2,data=datameansimi[datameansimi$Compasite2!="goelo",],FUN=mean)
# 
# datameansimi4<-rbind(datameansimi2,datameansimi3)



# Data remplacement
datameanremp$Compa<-rep(0)
# site
datameanremp$Compa[datameanremp$Compasite == "Bu/Bi"| datameanremp$Compasite == "Fe/Bi"| datameanremp$Compasite == "Fe/Bu"| datameanremp$Compasite == "VB/Bi" | datameanremp$Compasite == "VB/Bu" | datameanremp$Compasite == "VB/Fe" | datameanremp$Compasite == "recif1/Bi"| datameanremp$Compasite == "recif1/Bu" | datameanremp$Compasite == "recif1/Fe" | datameanremp$Compasite == "recif1/Bi" | datameanremp$Compasite == "recif2/Bu" | datameanremp$Compasite == "recif2/Bi" | datameanremp$Compasite == "recif2/Fe" | datameanremp$Compasite == "recif3/Bi" | datameanremp$Compasite == "recif3/Bu" | datameanremp$Compasite == "recif3/Fe" | datameanremp$Compasite == "Bi/recif1" | datameanremp$Compasite == "Bi/recif2" | datameanremp$Compasite == "Bi/recif3" | datameanremp$Compasite == "Bu/recif1" | datameanremp$Compasite == "Bu/recif2" | datameanremp$Compasite == "Bu/recif3" | datameanremp$Compasite == "Fe/recif1" | datameanremp$Compasite == "Fe/recif2" | datameanremp$Compasite == "Fe/recif3" | datameanremp$Compasite == "VB/recif1" | datameanremp$Compasite == "VB/recif2" | datameanremp$Compasite == "VB/recif3"   | datameanremp$Compasite == "VB/recif3" | datameanremp$Compasite == "VB/recif3" | datameanremp$Compasite == "recif2/recif1"| datameanremp$Compasite == "recif3/recif2"| datameanremp$Compasite == "recif3/recif1"]<-"Intersite"

datameanremp$Compa[datameanremp$Compasite == "Bi/Bi"| datameanremp$Compasite == "Bu/Bu"| datameanremp$Compasite == "Fe/Fe"| datameanremp$Compasite == "VB/VB"|datameanremp$Compasite == "recif1/recif1"|datameanremp$Compasite == "recif2/recif2"|datameanremp$Compasite == "recif3/recif3"] <- "Intra"


datameanremp$Compa[datameanremp$Compa == "Intersite" & datameanremp$Compastruct == "Columns/Columns" |datameanremp$Compa == "Intersite" & datameanremp$Compastruct == "Disc/Disc" |datameanremp$Compa == "Intersite" & datameanremp$Compastruct == "Pillars/Pillars" |datameanremp$Compa == "Intersite" & datameanremp$Compastruct == "Inner_slots/Inner_slots"]<-"Intersite 2"


# structure
datameanremp$Compa[datameanremp$Compastruct == "Columns/Disc" & datameanremp$Compa =="Intra"| datameanremp$Compastruct == "Columns/Inner_slots" & datameanremp$Compa =="Intra"| datameanremp$Compastruct == "Disc/Columns" & datameanremp$Compa =="Intra"| datameanremp$Compastruct == "Disc/Inner_slots" & datameanremp$Compa =="Intra"| datameanremp$Compastruct == "Disc/Pillars" & datameanremp$Compa =="Intra"| datameanremp$Compastruct == "Inner_slots/Columns" & datameanremp$Compa =="Intra" | datameanremp$Compastruct == "Inner_slots/Disc" & datameanremp$Compa =="Intra"| datameanremp$Compastruct == "Inner_slots/Pillars"  & datameanremp$Compa =="Intra"| datameanremp$Compastruct == "Pillars/Columns" & datameanremp$Compa =="Intra"| datameanremp$Compastruct == "Pillars/Disc" & datameanremp$Compa =="Intra"| datameanremp$Compastruct == "Pillars/Inner_slots"  & datameanremp$Compa =="Intra"| datameanremp$Compastruct == "Columns/Pillars" & datameanremp$Compa =="Intra"] <- "Interstruct"


datameanremp$Compa[datameanremp$Compastruct == "Disc/Disc" & datameanremp$Compa =="Intra"| datameanremp$Compastruct == "Inner_slots/Inner_slots" & datameanremp$Compa =="Intra"| datameanremp$Compastruct == "Columns/Columns" & datameanremp$Compa =="Intra"| datameanremp$Compastruct == "Pillars/Pillars" & datameanremp$Compa =="Intra"] <- "Intrastruct"

# baie
datameanremp$Compa[datameanremp$Compasite == "Bi/recif1" | datameanremp$Compasite == "Bi/recif2" | datameanremp$Compasite == "Bi/recif3" | datameanremp$Compasite == "Bu/recif1" | datameanremp$Compasite == "Bu/recif2" | datameanremp$Compasite == "Bu/recif3" | datameanremp$Compasite == "Fe/recif1" | datameanremp$Compasite == "Fe/recif2" | datameanremp$Compasite == "Fe/recif3" | datameanremp$Compasite == "VB/recif1" | datameanremp$Compasite == "VB/recif2" | datameanremp$Compasite == "VB/recif3"   | datameanremp$Compasite == "VB/recif3" | datameanremp$Compasite == "VB/recif3"| datameanremp$Compasite == "recif1/Bu" | datameanremp$Compasite == "recif1/Fe" | datameanremp$Compasite == "recif1/Bi" | datameanremp$Compasite == "recif2/Bu" | datameanremp$Compasite == "recif2/Bi" | datameanremp$Compasite == "recif2/Fe" | datameanremp$Compasite == "recif3/Bi" | datameanremp$Compasite == "recif3/Bu" | datameanremp$Compasite == "recif3/Fe"]<-"Interbaie"

datameanremp$Compa[datameanremp$Compa=="Interbaie" & datameanremp$Compastruct == "Columns/Columns" | datameanremp$Compa=="Interbaie" & datameanremp$Compastruct == "Disc/Disc" | datameanremp$Compa=="Interbaie" & datameanremp$Compastruct == "Pillars/Pillars"| datameanremp$Compa=="Interbaie" & datameanremp$Compastruct == "Inner_slots/Inner_slots"]<-"Interbaie 2"


datameanremp = datameanremp %>% filter(!Compa == "Intersite") %>% filter(!Compa == "Interbaie")


# datameanremp$Compasite2<-datameanremp$Compasite
# datameanremp$Compasite2[datameanremp$Compasite=="recif1/recif2"| datameanremp$Compasite=="recif1/recif3"  | datameanremp$Compasite=="recif2/recif3" | datameanremp$Compasite=="recif3/recif2"| datameanremp$Compasite=="recif3/recif1"| datameanremp$Compasite=="recif2/recif1"]<-"goelo"

# datameanremp2<-aggregate(BIvalue~Betaindex+Compastruct+Comp_date+Compasaison+Compa+Compasite2,data=datameanremp[datameanremp$Compasite2=="goelo",],FUN=mean)
# datameanremp3<-aggregate(BIvalue~Betaindex+Compastruct+Comp_date+Compasaison+Compa+Compasite2,data=datameanremp[datameanremp$Compasite2!="goelo",],FUN=mean)
# 
# datameanremp4<-rbind(datameanremp2,datameanremp3)




# Date Richesse
datameanrich$Compa<-rep(0)

#Site
datameanrich$Compa[datameanrich$Compasite == "Bu/Bi"| datameanrich$Compasite == "Fe/Bi"| datameanrich$Compasite == "Fe/Bu"| datameanrich$Compasite == "VB/Bi" | datameanrich$Compasite == "VB/Bu" | datameanrich$Compasite == "VB/Fe" | datameanrich$Compasite == "recif1/Bi"| datameanrich$Compasite == "recif1/Bu" | datameanrich$Compasite == "recif1/Fe" | datameanrich$Compasite == "recif1/Bi" | datameanrich$Compasite == "recif2/Bu" | datameanrich$Compasite == "recif2/Bi" | datameanrich$Compasite == "recif2/Fe" | datameanrich$Compasite == "recif3/Bi" | datameanrich$Compasite == "recif3/Bu" | datameanrich$Compasite == "recif3/Fe" | datameanrich$Compasite == "Bi/recif1" | datameanrich$Compasite == "Bi/recif2" | datameanrich$Compasite == "Bi/recif3" | datameanrich$Compasite == "Bu/recif1" | datameanrich$Compasite == "Bu/recif2" | datameanrich$Compasite == "Bu/recif3" | datameanrich$Compasite == "Fe/recif1" | datameanrich$Compasite == "Fe/recif2" | datameanrich$Compasite == "Fe/recif3" | datameanrich$Compasite == "VB/recif1" | datameanrich$Compasite == "VB/recif2" | datameanrich$Compasite == "VB/recif3"   | datameanrich$Compasite == "VB/recif3" | datameanrich$Compasite == "VB/recif3" | datameanrich$Compasite == "recif2/recif1"| datameanrich$Compasite == "recif3/recif2"| datameanrich$Compasite == "recif3/recif1"]<-"Intersite"

datameanrich$Compa[datameanrich$Compasite == "Bi/Bi"| datameanrich$Compasite == "Bu/Bu"| datameanrich$Compasite == "Fe/Fe"| datameanrich$Compasite == "VB/VB"|datameanrich$Compasite == "recif1/recif1"|datameanrich$Compasite == "recif2/recif2"|datameanrich$Compasite == "recif3/recif3"] <- "Intra"


datameanrich$Compa[datameanrich$Compa == "Intersite" & datameanrich$Compastruct == "Columns/Columns" |datameanrich$Compa == "Intersite" & datameanrich$Compastruct == "Disc/Disc" |datameanrich$Compa == "Intersite" & datameanrich$Compastruct == "Pillars/Pillars" |datameanrich$Compa == "Intersite" & datameanrich$Compastruct == "Inner_slots/Inner_slots"]<-"Intersite 2"


# structure
datameanrich$Compa[datameanrich$Compastruct == "Columns/Disc" & datameanrich$Compa =="Intra"| datameanrich$Compastruct == "Columns/Inner_slots" & datameanrich$Compa =="Intra"| datameanrich$Compastruct == "Disc/Columns" & datameanrich$Compa =="Intra"| datameanrich$Compastruct == "Disc/Inner_slots" & datameanrich$Compa =="Intra"| datameanrich$Compastruct == "Disc/Pillars" & datameanrich$Compa =="Intra"| datameanrich$Compastruct == "Inner_slots/Columns" & datameanrich$Compa =="Intra" | datameanrich$Compastruct == "Inner_slots/Disc" & datameanrich$Compa =="Intra"| datameanrich$Compastruct == "Inner_slots/Pillars"  & datameanrich$Compa =="Intra"| datameanrich$Compastruct == "Pillars/Columns" & datameanrich$Compa =="Intra"| datameanrich$Compastruct == "Pillars/Disc" & datameanrich$Compa =="Intra"| datameanrich$Compastruct == "Pillars/Inner_slots"  & datameanrich$Compa =="Intra"| datameanrich$Compastruct == "Columns/Pillars" & datameanrich$Compa =="Intra"] <- "Interstruct"


datameanrich$Compa[datameanrich$Compastruct == "Disc/Disc" & datameanrich$Compa =="Intra"| datameanrich$Compastruct == "Inner_slots/Inner_slots" & datameanrich$Compa =="Intra"| datameanrich$Compastruct == "Columns/Columns" & datameanrich$Compa =="Intra"| datameanrich$Compastruct == "Pillars/Pillars" & datameanrich$Compa =="Intra"] <- "Intrastruct"

# baie
datameanrich$Compa[datameanrich$Compasite == "Bi/recif1" | datameanrich$Compasite == "Bi/recif2" | datameanrich$Compasite == "Bi/recif3" | datameanrich$Compasite == "Bu/recif1" | datameanrich$Compasite == "Bu/recif2" | datameanrich$Compasite == "Bu/recif3" | datameanrich$Compasite == "Fe/recif1" | datameanrich$Compasite == "Fe/recif2" | datameanrich$Compasite == "Fe/recif3" | datameanrich$Compasite == "VB/recif1" | datameanrich$Compasite == "VB/recif2" | datameanrich$Compasite == "VB/recif3"   | datameanrich$Compasite == "VB/recif3" | datameanrich$Compasite == "VB/recif3"| datameanrich$Compasite == "recif1/Bu" | datameanrich$Compasite == "recif1/Fe" | datameanrich$Compasite == "recif1/Bi" | datameanrich$Compasite == "recif2/Bu" | datameanrich$Compasite == "recif2/Bi" | datameanrich$Compasite == "recif2/Fe" | datameanrich$Compasite == "recif3/Bi" | datameanrich$Compasite == "recif3/Bu" | datameanrich$Compasite == "recif3/Fe"]<-"Interbaie"

datameanrich$Compa[datameanrich$Compa=="Interbaie" & datameanrich$Compastruct == "Columns/Columns" | datameanrich$Compa=="Interbaie" & datameanrich$Compastruct == "Disc/Disc" | datameanrich$Compa=="Interbaie" & datameanrich$Compastruct == "Pillars/Pillars"| datameanrich$Compa=="Interbaie" & datameanrich$Compastruct == "Inner_slots/Inner_slots"]<-"Interbaie 2"


datameanrich = datameanrich %>% filter(!Compa == "Intersite") %>% filter(!Compa == "Interbaie")


# datameanrich$Compasite2<-datameanrich$Compasite
# datameanrich$Compasite2[datameanrich$Compasite=="recif1/recif2"| datameanrich$Compasite=="recif1/recif3"  | datameanrich$Compasite=="recif2/recif3" | datameanrich$Compasite=="recif3/recif2"| datameanrich$Compasite=="recif3/recif1"| datameanrich$Compasite=="recif2/recif1"]<-"goelo"
# 
# 
# datameanrich2<-aggregate(BIvalue~Betaindex+Compastruct+Comp_date+Compasaison+Compa+Compasite2,data=datameanrich[datameanrich$Compasite2=="goelo",],FUN=mean)
# datameanrich3<-aggregate(BIvalue~Betaindex+Compastruct+Comp_date+Compasaison+Compa+Compasite2,data=datameanrich[datameanrich$Compasite2!="goelo",],FUN=mean)
# 
# datameanrich4<-rbind(datameanrich2,datameanrich3)




### regroupement des jeux de données
# databetaindex2 <- cbind(datameansimi[,-1],datameanremp[,-c(1:5,7)],datameanrich[,-c(1:5,7)])
databetaindex2 <- cbind(datameansimi[,-1],datameanremp[,-c(1:5,7)],datameanrich[,-c(1:5,7)])
databetaindex2<-databetaindex2[,c(1:3,4,6,7,5,8)]
colnames(databetaindex2)[6:8]<-c("Similarité","Remplacement","Richesse")


# databetaindex2$Compasite<-as.factor(databetaindex2$Compasite)
databetaindex2$Compasite2<-as.factor(databetaindex2$Compasite2)
databetaindex2$Compastruct<-as.factor(databetaindex2$Compastruct)
databetaindex2$Comp_date<-as.factor(databetaindex2$Comp_date)
databetaindex2$Compa<-as.factor(databetaindex2$Compa)
databetaindex2$Compasaison<-as.factor(databetaindex2$Compasaison)


compar<-list(c("Interstruct","Intrastruct"),c("Interstruct","Intersite 2"),c("Intrastruct","Intersite 2"))

ggplot(datameansimi, aes(x=Compa, y=BIvalue))+
  geom_violin(aes(fct_reorder(Compa,-BIvalue),fill=Compa),trim=FALSE)+
  geom_boxplot(width=0.2,aes(fill=Compa))+
  # scale_color_manual(values = c("gray77", "gray63", "gray40","gray8"))+
  theme_bw()+
  xlab("Echelle")+ ylab("Similarité")+
  theme(legend.position="none")+
  geom_signif(comparisons=compar,map_signif_level = TRUE,step_increase = 0.05,color="black",text_size=5)+
  theme(axis.text.x = element_text(size=16,colour="black"))+
  theme(axis.text.y = element_text(size=16,colour="black"))

ggplot(datameanremp, aes(x=Compa, y=BIvalue))+
  geom_violin(aes(fct_reorder(Compa,-BIvalue),fill=Compa),trim=FALSE)+
  geom_boxplot(width=0.2,aes(fill=Compa))+
  # scale_color_manual(values = c("gray77", "gray63", "gray40","gray8"))+
  theme_bw()+
  xlab("Echelle")+ ylab("Similarité")+
  theme(legend.position="none")+
  geom_signif(comparisons=compar,map_signif_level = TRUE,step_increase = 0.05,color="black",text_size=5)+
  theme(axis.text.x = element_text(size=16,colour="black"))+
  theme(axis.text.y = element_text(size=16,colour="black"))

ggplot(datameanrich, aes(x=Compa, y=BIvalue))+
  geom_violin(aes(fct_reorder(Compa,-BIvalue),fill=Compa),trim=FALSE)+
  geom_boxplot(width=0.2,aes(fill=Compa))+
  # scale_color_manual(values = c("gray77", "gray63", "gray40","gray8"))+
  theme_bw()+
  xlab("Echelle")+ ylab("Similarité")+
  theme(legend.position="none")+
  geom_signif(comparisons=compar,map_signif_level = TRUE,step_increase = 0.05,color="black",text_size=5)+
  theme(axis.text.x = element_text(size=16,colour="black"))+
  theme(axis.text.y = element_text(size=16,colour="black"))


```


```