---
title: "script_stage test ouverture données Goêlo"
author: "Hugo Gallier"
date: "2024-01-24"
output: html_document
editor_options: 
  chunk_output_type: console
---


# Library

Package à télécharger
```{r}
rm(list=ls())

library(dplyr)
library(tidyr)
library(ggplot2)
library(here)
library(vegan)
library(scales)
library(fmsb)
library(FactoMineR)
library(ecodist)
library(ade4)
library(lme4)
library(Matrix)
library(sjPlot)
library(RColorBrewer)
library(iNEXT)
library(rstatix)
library(ggradar)
library(pairwiseAdonis)
library(ecole)
library(tidyverse)
library(mgcv)
library(ggforce)
library(tidymv)
library(ggtern)
library(codyn)
library(adespatial)
library(ggdendro)
library(car)
library(adegraphics)

```

#################### Importation du data et chargement ###################

Identification des fichiers à charger
```{r}
setwd(here::here())

MPhoto=read.csv('Meta_photo.csv', sep=';')%>%
  # mutate(Micro=) %>%
  mutate(Micro=sub("\\_.*", "", Code_struct))
  
```

## Chargement data
Boucle de chargement des fichiers csv 
```{r}

setwd('D:/Hugo/Recif_Goelo/') # à modifier avec nom de ton DD

data_list=list.files(pattern =".csv", recursive=T)

L=list()
for( i in 1: length(data_list)){
  
  Nome_tot=data_list[i]
  
  str_split(Nome_tot,"/")
    Name_file=basename(data_list[i])
    
data=read.csv(data_list[i], sep=',', header=T, fileEncoding="latin1") %>%
  mutate(Name_file=rep(basename(data_list[i]), n()),
         recif=str_split(Nome_tot,"/")[[1]][4],
         recif=case_when(recif == 'Récif 01-12'~ 'recif1',
                         recif == 'Récif 13-24'~ 'recif2',
                         recif == 'Récif 25-36'~ 'recif3',
                         TRUE~NA)) 

L[[i]]<-data

}

# fileEncoding="latin1"
```

## Date d'immersion
Ajout des dates d'immersion des différents récifs
```{r}
Immer_site=data.frame(Site=c('recif2','recif1','recif3'), Date=c(as.Date('2022-06-22'),as.Date('2022-06-22'),as.Date('2022-06-22'))) %>%
       mutate( Date_imm_ok=format(as.POSIXlt(Date,  format = "%Y-%m-%d"), format="%Y-%m-%d %%H:%M:%S", tz="GMT")) %>% select(Site, Date_imm_ok)
```

## Saison - date

Data frame d'identification des saisons
```{r}
Date_sais=data.frame(
           start=c(
             format(as.POSIXlt(as.Date('2021-03-20'),  format = "%Y-%m-%d"), format="%Y-%m-%d %%H:%M:%S", tz="GMT"),
             format(as.POSIXlt(as.Date('2021-06-21'),  format = "%Y-%m-%d"), format="%Y-%m-%d %%H:%M:%S", tz="GMT"),
             format(as.POSIXlt(as.Date('2021-09-22'),  format = "%Y-%m-%d"), format="%Y-%m-%d %%H:%M:%S", tz="GMT"),
             format(as.POSIXlt(as.Date('2021-12-21'),  format = "%Y-%m-%d"), format="%Y-%m-%d %%H:%M:%S", tz="GMT"),
      format(as.POSIXlt(as.Date('2022-03-20'),  format = "%Y-%m-%d"), format="%Y-%m-%d %%H:%M:%S", tz="GMT"),
      format(as.POSIXlt(as.Date('2022-06-21'),  format = "%Y-%m-%d"), format="%Y-%m-%d %%H:%M:%S", tz="GMT"),
       format(as.POSIXlt(as.Date('2022-09-22'),  format = "%Y-%m-%d"), format="%Y-%m-%d %%H:%M:%S", tz="GMT")))
```


## Mise en forme des données

Mise en forme des fichiers chargés:

-Ajout de métadata à partir du nom du fichier: site, date , micro env., Num quadrat ...
- Transformation format Date
- Correction nom taxon érroné
- Changements de noms des micro env.
- Regroupement des micro env dans structure internes vs externes
```{r}
# data_PQ[grepl('rndpts.csv.rndpts',data_PQ$Name_file),]

## ajout de categories à partir du nom de fichier
    
data_PQ=do.call(rbind,L) %>%
  mutate(Site=substr(Name_file, start = 1, stop = 2)) %>%
  separate(col = Name_file, into = c('Date','Micro','Quad'), sep = '_') %>%
  mutate(Micro=stringr::str_replace_all(Micro, ".rndpts.csv", ""),
    Quad2=substr(Quad, start = 1, stop = 1),
         
          Month_str=gsub("-.*", "", Date,perl=TRUE),
          YY=gsub(".*-", "", Date,perl=TRUE),
          Month=case_when( Month_str=='Avri'~'04',
                           Month_str=="Janv"~'01',
                           Month_str=='Juill'~'07',
                           Month_str=='Sept'~'09',
                           Month_str=='Oct'~'10',
                           Month_str=='Nov'~'11'),
          Date_ok=format(as.POSIXlt(paste0('01/',Month,'/',YY),  format = "%d/%m/%y"), format="%Y-%m-%d %%H:%M:%S", tz="GMT"),
          Date_courte=format(as.POSIXlt(paste0('01/',Month,'/',YY),  format = "%d/%m/%y"), format="%Y-%m", tz="GMT"),
          Week=strftime(Date_ok, format = "%V")) %>%
  mutate(spp.Name= ifelse(spp.Name == 'Tubularia indivisa ','Tubularia indivisa',spp.Name),
         spp.Name=ifelse(spp.Name == 'Unidentified','NI',spp.Name))
  

# Version synthétique du df

data_PQ_light=data_PQ %>% dplyr::select(Image, spp.Name,spp.ID,N.pts.per.species,Cov..per.species,
               N.pts.ALL.species,Cov..ALL.species,Date_ok,Micro,Quad2,
               Week,Date_courte,Month_str,recif)%>%
rename('spp'='spp.Name',
       'Count'='N.pts.per.species',
       'Cov'='Cov..per.species',
       'Count_all'='N.pts.ALL.species',
       'Cov_all'='Cov..ALL.species',
       'Site'='recif')%>%
  mutate(abb=abbreviate(spp))%>%
   group_by(spp,abb,Site,Micro,Date_courte,Date_ok) %>% 
  summarize(Mcov=mean(Cov)) %>% 
  left_join(MPhoto, by=c('Micro')) %>%
  mutate(Structure2=recode_factor(Structure,
   "Bandes"="Dome",
   "Bandes.C1"="Disque 1",
   "Bandes.C2"="Disque 2",
   "Faille"="Faille",
   "Faille_coupole"="Upper_slots",
   "Pilier.C2"="Colonne",
   "Trous"="Holes",
   "Pieds"="Pilier"))%>% 
  mutate(Strcut_groups=case_when(
  Structure2 %in% c('Dome','Upper_slots')~'Horizontal_section',
 Structure2 %in% c('Disc','Columns','Pillars')~'Vertical_section',
  Structure2 %in% c('Inner_slots','Holes')~'Inner_section',
 TRUE ~ 'NA')) %>%
  mutate(M_ensemble=ifelse(Micro %in% c("P1","P2","P3","T1","T2","T3","T4"),substr(Micro, start = 1, stop = 1),substr(Micro, start = 1, stop = 3)),
         M_ensemble2=ifelse(M_ensemble == 'DPF','DGF',M_ensemble))%>%
  left_join(Immer_site, by='Site') 


knitr::kable(data_PQ_light %>% select(spp,abb)%>% unique())
corresp=data_PQ_light %>% select(spp,abb)%>% unique()
```

# #######################

# ###### Partie Hugo ######
# Formatage du jeu de données 
```{r}

#Calcul du temps depuis l'immersion
data_PQ_light=data_PQ_light %>% 
   mutate(Day_delta=as.numeric(abs(difftime(Date_ok,Date_imm_ok,units='days'))))

dataR1<-data_PQ_light
dataR=dataR1 %>% filter(!spp %in% c("NI","Unassigned","ponte","Ponte",'NA','None')) %>%
    filter(!Structure2 %in% c('Holes','Upper_slots','Dome')) %>% 
  select (spp,abb,Site,Micro,Date_courte,Mcov,Structure2,Day_delta) 

```

  
  
#Indice Gamma
```{r}
# Quel est la richesse taxonomique global (Indice Gamma) d'un site et de la zone d'étude en général

# Indice gamma par site 
dataR2=dataR %>% ungroup %>% 
  select(spp,Site) %>% 
  # filter(Site == 'recif3') %>% 
  distinct()%>% 
  group_by(spp) %>% 
  summarize(S=n()) %>%
  na.omit()
length(unique(dataR2$spp))


# Indice gamma Quad2# Indice gamma global
dataR2=dataR %>% 
  select(spp,seq1) %>% 
  distinct() %>% 
  group_by(seq1) %>% 
  summarize(S=n()) 


length(unique(dataR1$spp))#permet de savoir le nombre de variable différente dans la colonne spp (mais ne prend pas en compte la suppression des N)

```

# ### Indice Alpha 

# Comparaison intersite (microhabitats confondus) temporelle
```{r}

dataR2=dataR %>% ungroup %>% 
  select(spp,Site,Micro,Day_delta) %>%
  distinct()%>%
  group_by(Site,Micro,Day_delta) %>%
  summarize(S=n()) %>%
  na.omit()

dataR3=dataR2 %>%
  group_by(Site,Day_delta) %>%
  summarize(S2 = mean(S))
  
dataR3$S2[which(dataR3$Structure2=='Pilier')]<-(dataR3$S2[which(dataR3$Structure2=='Pilier')]/2)

ggplot(dataR3, aes(Day_delta, S2, col=Site))+# Avec "fill" ou "col" tu peux ajouter une séparation de tes données par facteur
  xlab("Jours depuis immersion")+
  ylab("Richesse taxonomique")+
  geom_point()+
  geom_line(aes(group=Site))+
  # facet_wrap(.~Site)+ # <- cette fonction permet de réaliser les geoms précedents mais pour différentes catégories (ici j'ai choisi les micro habitat, mais on aurait pu le faire pour les sites par exemples)
  theme_bw()+
theme(axis.text.x = element_text(angle = 90, vjust = 0.5, hjust=1)) # <- rotation des dates pour qu'elles soient lisibles




dataR2=dataR %>% ungroup %>% 
  select(spp,Site,Day_delta) %>%
  distinct()%>%
  group_by(Site,Day_delta) %>%
  summarize(S=n()) %>%
  na.omit()

dataR3=dataR2 %>%
  group_by(Site,Day_delta) %>%
  summarize(S2 = n(S,.by=Site))


ggplot(dataR2, aes(Day_delta, S, col=Site))+# Avec "fill" ou "col" tu peux ajouter une séparation de tes données par facteur
  xlab("Jours depuis immersion")+
  ylab("Richesse taxonomique")+
  geom_point()+
  geom_line(aes(group=Site))+
  # facet_wrap(.~Site)+ # <- cette fonction permet de réaliser les geoms précedents mais pour différentes catégories (ici j'ai choisi les micro habitat, mais on aurait pu le faire pour les sites par exemples)
  theme_bw()+
theme(axis.text.x = element_text(angle = 90, vjust = 0.5, hjust=1)) # <- rotation des dates pour qu'elles soient lisibles

```

#Comparaison intersite des Micro habitats
```{r}

dataR2=dataR %>% ungroup %>% 
  select(spp,Site,Structure2,Micro,Date_courte) %>%
  distinct()%>%
  group_by(Site,Structure2,Micro,Date_courte) %>%
  summarize(S=n()) %>%
  na.omit()

dataR3=dataR2 %>%
  group_by(Site,Date_courte,Structure2) %>%
  summarize(S2 = mean(S))

dataR3$S2[which(dataR3$Structure2=='Pilier')]<-(dataR3$S2[which(dataR3$Structure2=='Pilier')]/2)#puisque les piliers sont les seuls structures à avoir été échantillonné deux fois, on divise par deux la somme des taxons différents

ggplot(dataR3, aes(Structure2,S2, fill=Site))+ 
  xlab("Structure")+
  ylab("Richesse taxonomique moyenne")+
  geom_jitter(alpha=.3)+  # On ajoute les points (pas nécessaire mais utile pour savoir sur quoi se base les boxplots)
  geom_boxplot()+
  theme_bw()

```


###Test Shapiro/Levene/Anova
```{r}

dataR2=dataR %>% ungroup %>% 
  select(spp,Site,Structure2,Micro,Date_courte,saison) %>%
  distinct()%>%
  group_by(Site,Structure2,Micro,Date_courte,saison) %>%
  summarize(S=n()) %>%
  na.omit()

dataR3=dataR2 %>%
  group_by(Site,Structure2,Date_courte,saison) %>%
  summarize(S2 = mean(S))

# model1<-lm(S~Structure2,data=dataR2021)
# shapiro_test(residuals(model1))#si pvalue supérieure à 0,05 alors permet de dire que les résidus sont normalements distribuées

# leveneTest(S~Structure2,data=dataR2)#Si p value supérieur à 0,05 alors variance entre les groupes est égale

test_anova<-aov(S2~factor(Site)*factor(Date_courte),data=dataR3)#anova en prenant la date ainsi que les sites comme facteur
test_anova<-aov(S2~factor(Site)*factor(Micro),data=dataR3)
test_anova<-aov(S2~factor(Site),data=dataR3)
test_anova<-aov(S2~factor(Micro),data=dataR3)
test_anova<-aov(S2~factor(Structure2)+Error(Date_courte),data=dataR3)
test_anova<-aov(S2~factor(Structure2),data=dataR3)
             
test_anova<-aov(S2~factor(Site)+Error(Date_courte),data=dataR3)
   
test_anova<-aov(S2~factor(Date_courte)+factor(Structure2)+factor(Site)+factor(saison),data=dataR3)
test_anova<-aov(S2~Site*Structure2+factor(Date_courte)+factor(Structure2)+factor(Site)+factor(saison),data=dataR3)
test_anova<-aov(S2~Site*Structure2+Date_courte+saison,data=dataR3)

summary(test_anova)

```

# Linear mixed model
```{r}
#ajoute une colonne de saison 
dataR$saison<-dataR$Date_courte
dataR$saison[dataR$saison == "2023-07"] <- "été"
dataR$saison[dataR$saison == "2022-09" | dataR$saison == "2023-09"] <- "automne"

dataR2=dataR %>% ungroup %>% 
  select(spp,Site,Structure2,Micro,Date_courte,saison) %>% 
  distinct()%>% 
  group_by(Site,Structure2,Micro,Date_courte,saison) %>% 
  summarize(S=n()) %>%
  na.omit()

dataR3=dataR2 %>% 
  group_by(Site,Structure2,Date_courte,saison) %>% 
  summarize(S2 = mean(S))

mixed.lmer <- lmer(S2 ~ Site + (1|Structure2/saison)+(1|Structure2)+(1|saison), data = dataR3) #compare les données de richesse taxo avec les variables aléatoires qui sont Micro et date courte
mixed.lmer <- lmer(S2 ~ Site +(1|Structure2)+(1|saison), data = dataR3)
summary(mixed.lmer)
plot_model(mixed.lmer,show.values = T,show.p = T)#montre que par rapport à un site de réference (ici Bi), les autres sites sont différents. Ici Fetlar a plutot une diversité moindre que Bi mais est le plus proche. 
tab_model(mixed.lmer)

```


# Generalized Additive Models
```{r}
#Permet de montrer la significativité des valeurs selon des variables aléatoires

#ajoute une colonne de saison 
dataR$saison<-dataR$Date_courte
dataR$saison[dataR$saison == "2023-07"] <- "été"
dataR$saison[dataR$saison == "2022-09" | dataR$saison == "2023-09"] <- "automne"

dataR2=dataR %>% ungroup %>% 
  select(spp,Site,Structure2,Micro,Day_delta,saison,Date_courte) %>% 
  distinct()%>% 
  mutate(Years=substr(Date_courte, start = 1, stop = 4)) %>%
  group_by(Site,Structure2,Micro,Day_delta,saison,Years) %>% 
  summarize(S=n()) %>%
  na.omit()%>% 
  droplevels()

dataR3=dataR2 %>% 
  group_by(Site,Structure2,Day_delta,saison,Years) %>% 
  summarize(S2 = mean(S)) 


#Richesse taxo
dataR2$Site<-as.factor(dataR2$Site)
dataR2$S<-as.numeric(dataR2$S)
dataR2$saison<-as.factor(dataR2$saison)
dataR2$Micro<-as.factor(dataR2$Micro)
dataR2$Day_delta<-as.numeric(dataR2$Day_delta)

str(dataR3)
dataR3$Site<-as.factor(dataR3$Site)
dataR3$S2<-as.numeric(dataR3$S2)
dataR3$saison<-as.factor(dataR3$saison)
dataR3$Years<-as.factor(dataR3$Years)



#test comparaison tous les paramètres
model1<-gam(S~s(Day_delta)+Site,data=dataR2)
model11<-gam(S~s(Day_delta)+Years,data=dataR2)
model111<-gam(S2~s(Day_delta)+Structure2,data=dataR3)
model1111<-gam(S2~s(Day_delta)+saison,data=dataR3)
model11111<-gam(S2~s(Day_delta)+Site+saison,data=dataR3)
model111111<-gam(S2~s(Day_delta)+Structure2+saison,data=dataR3)
model1111111<-gam(S2~s(Day_delta)+Structure2+Site,data=dataR3)
model11111111<-gam(S2~s(Day_delta)+Structure2+Site+saison,data=dataR3)
model111111<-gam(S2~s(Day_delta)+s(Structure2,bs="re")+s(Site,bs="re")+s(saison,bs="re")+s(Structure2,by=Site,bs='re'),data=dataR3) # avec les structures dépendantes des sites

gam.check(model1)#permet de voir si le nombre de fonction simple utilisé est suffisant (si pvalue trop petite alors utiliser plus)
summary(model1)


#comparaison des modèles
AICc(model1,model11,model111,model1111,model11111,model111111,model1111111,model11111111)
AICc(model2,model22,model222,model2222,model22222,model222222,model2222222,model22222222,model222222222,model2222222222,
     model22222222222,model222222222222)

library(MuMIn)
options(na.action = "na.fail")
fm1<-gam(S~s(Day_delta)+s(Structure2,bs="re") +s(Site,bs="re")  +s(saison,bs="re"),data=dataR2)
ms1<-dredge(fm1)


#plot des gams
plot(model1,shift=mean(dataR3$S2),residuals=T,cex=1,pch=16,col="blue",shade=T,shade.col='grey')
ggplot(data = dataR3, mapping = aes(x = Day_delta, y = S2,colour=Site)) +
  geom_point(size = 0.7, alpha = 0.7) +
  geom_smooth(method="gam", formula= y~s(x))+
  theme_bw()

plot_smooths(model=model1, series=Day_delta,comparison=Site)+theme_bw() #permet de mettre les gam selon les sites

```



# Radar plot
```{r}
dataR
# lcol2<-brewer.pal(8,"Reds")
lcol2<-c('#FB6A4A','#CB181D','#59040c')


##### Bottom disc #####
# Récif 1
resultat1ref1<- spread((dataR2=dataR %>% 
  filter(Site == ("recif1"))%>%
  filter(Micro %in% c("C1B1","C1B2","C1B3","C1B4","C1B5","C1B6","C1B7","C1B8"))%>%
  select(spp,Site,Date_courte,Micro) %>% 
  distinct() %>% 
  group_by(Site,Date_courte,Micro) %>% 
  summarize(S=n())),key=Micro,value=S) 
resultat1ref1[is.na(resultat1ref1)]<-0

ggradar(resultat1ref1[,-1],grid.min = 0,grid.mid=3,grid.max =5,values.radar = c(0,3,5),group.colours = lcol2,legend.title="Récif 1",gridline.max.linetype = 1,gridline.max.colour = "black",gridline.min.linetype = 1,gridline.min.colour="black",gridline.mid.linetype = 1,gridline.mid.colour="black",background.circle.colour = "lightblue")


# Récif 2
resultatref2<- spread((dataR2=dataR %>% 
  filter(Site == ("recif2"))%>%
  filter(Micro %in% c("C1B1","C1B2","C1B3","C1B4","C1B5","C1B6","C1B7","C1B8"))%>%
  select(spp,Site,Date_courte,Micro) %>% 
  distinct() %>% 
  group_by(Site,Date_courte,Micro) %>% 
  summarize(S=n())),key=Micro,value=S) 
resultatref2[is.na(resultatref2)]<-0

ggradar(resultatref2[,-1],grid.min = 0,grid.mid=3,grid.max =5,values.radar = c(0,3,5),group.colours = lcol2,legend.title="Récif 2",gridline.max.linetype = 1,gridline.max.colour = "black",gridline.min.linetype = 1,gridline.min.colour="black",gridline.mid.linetype = 1,gridline.mid.colour="black",background.circle.colour = "lightblue")


# Récif 3
resultatref3<-spread((dataR2=dataR %>% 
  filter(Site == ("recif3"))%>%
  filter(Micro %in% c("C1B1","C1B2","C1B3","C1B4","C1B5","C1B6","C1B7","C1B8"))%>%
  select(spp,Site,Date_courte,Micro) %>% 
  distinct() %>% 
  group_by(Site,Date_courte,Micro) %>% 
  summarize(S=n())),key=Micro,value=S) 
resultatref3[is.na(resultatref3)]<-0

ggradar(resultatref3[,-1],grid.min = 0,grid.mid=3,grid.max =6,values.radar = c(0,3,6),group.colours = lcol2,legend.title="Récif 3",gridline.max.linetype = 1,gridline.max.colour = "black",gridline.min.linetype = 1,gridline.min.colour="black",gridline.mid.linetype = 1,gridline.mid.colour="black",background.circle.colour = "lightblue")


##### Columns #####
# Récif 1
resultat2ref1<- spread((dataR2=dataR %>% 
  filter(Site == ("recif1"))%>%
  filter(Micro %in% c("C2P1","C2P2","C2P3","C2P4","C2P5","C2P6","C2P7","C2P8"))%>%
  select(spp,Site,Date_courte,Micro) %>% 
  distinct() %>% 
  group_by(Site,Date_courte,Micro) %>% 
  summarize(S=n())),key=Micro,value=S)
resultat2ref1[is.na(resultat2ref1)]<-0

ggradar(resultat2ref1[,-1],grid.min = 0,grid.mid=3,grid.max =5,values.radar = c(0,3,5),group.colours = lcol2,legend.title="récif 1",gridline.max.linetype = 1,gridline.max.colour = "black",gridline.min.linetype = 1,gridline.min.colour="black",gridline.mid.linetype = 1,gridline.mid.colour="black",background.circle.colour = "lightblue")


# Récif 2
resultat2ref2<- spread((dataR2=dataR %>% 
  filter(Site == ("recif2"))%>%
  filter(Micro %in% c("C2P1","C2P2","C2P3","C2P4","C2P5","C2P6","C2P7","C2P8"))%>%
  select(spp,Site,Date_courte,Micro) %>% 
  distinct() %>% 
  group_by(Site,Date_courte,Micro) %>% 
  summarize(S=n())),key=Micro,value=S)
resultat2ref2[is.na(resultat2ref2)]<-0

ggradar(resultat2ref2[,-1],grid.min = 0,grid.mid=3,grid.max =5,values.radar = c(0,3,5),group.colours = lcol2,legend.title="Récif 2",gridline.max.linetype = 1,gridline.max.colour = "black",gridline.min.linetype = 1,gridline.min.colour="black",gridline.mid.linetype = 1,gridline.mid.colour="black",background.circle.colour = "lightblue")


# Récif 3
resultat2ref3<- spread((dataR2=dataR %>% 
  filter(Site == ("recif3"))%>%
  filter(Micro %in% c("C2P1","C2P2","C2P3","C2P4","C2P5","C2P6","C2P7","C2P8"))%>%
  select(spp,Site,Date_courte,Micro) %>% 
  distinct() %>% 
  group_by(Site,Date_courte,Micro) %>% 
  summarize(S=n())),key=Micro,value=S) 
resultat2ref3[is.na(resultat2ref3)]<-0

ggradar(resultat2ref3[,-1],grid.min = 0,grid.mid=3,grid.max =5,values.radar = c(0,3,5),group.colours = lcol2,legend.title="Récif 3",gridline.max.linetype = 1,gridline.max.colour = "black",gridline.min.linetype = 1,gridline.min.colour="black",gridline.mid.linetype = 1,gridline.mid.colour="black",background.circle.colour = "lightblue")

```

# Matrice de distance
```{r}
# Permet de calculer la distance entre le recouvrement de chaque espèce et le taux de recouvrement

dataR$saison<-dataR$Date_courte
dataR$saison[dataR$saison == "2023-07"] <- "été"
dataR$saison[dataR$saison == "2022-09" | dataR$saison == "2023-09"] <- "automne"

data_comp2=dataR %>% ungroup %>% 
  select(spp,Mcov,Site,Micro,Date_courte,Structure2,saison) %>% 
  group_by(spp,Site,Micro,Date_courte,Structure2,saison) %>% 
  distinct() %>% drop_na() %>% 
  spread(spp,Mcov) %>% ungroup() %>% 
  mutate(across(everything(.), ~replace_na(., 0))) 


# Comp_mat=data_comp2 %>% select(-c(Site,Sample,Micro,Structure2,Strcut_groups,Date_courte)) %>% as.matrix() 
# Meta_data=data_comp2 %>% select(Site,Sample,Micro,Structure2,Strcut_groups,Date_courte) #créer jeu de données avec les méta données
# distdataR<-vegdist(Comp_mat, method='bray') #library vegan - distance de Bray-Curtis, considéré face aux distances euclidiennes comme plus efficace pour les données écologiques

Comp_mat=data_comp2 %>% select(-c(Site,Micro,Structure2,Date_courte,saison)) %>% as.matrix() 
Meta_data=data_comp2 %>% select(Site,Micro,Structure2,Date_courte,saison) #créer jeu de données avec les méta données

distdataR<-vegdist(Comp_mat, method='bray') #library vegan - distance de Bray-Curtis, considéré face aux distances euclidiennes comme plus efficace pour les données écologiques

```

##  PCoA
```{r}
# Permet de représenter les données dans l'espace et voir les paramètres le plus la variance

pcoa_tot_SS<- cmdscale(d = as.matrix(distdataR),k=10, eig = T) 
x=pcoa_tot_SS$points[,1]
y=pcoa_tot_SS$points[,2]

plot(x,y) 

PCOA_df=data.frame(x=pcoa_tot_SS$points[,1],y=pcoa_tot_SS$points[,2],
                   Structure=Meta_data$Structure2,
                   Site=Meta_data$Site,
                   Date=Meta_data$Date_courte,
                   Saison=Meta_data$saison)
# save(PCOA_df,file="PCOA_df2")



ggplot(data=PCOA_df,aes(x,y,colour=Structure))+ # <- Ici on explore avec col les variable qui explique le + l'explosion du nuage de points
  # geom_point(aes(col=Site), size=1, alpha=.6)+
  geom_point()+
  labs(x="Axe 1 (29.6%)",y="Axe 2 (22.2%)")+
  geom_hline(yintercept=0)+
  geom_vline(xintercept=0)+
  theme_bw()+
  geom_mark_ellipse(aes(fill=Structure,group=Structure),tol=1)+
  (scale_y_continuous(limits=c(-0.75,0.75)))+
  (scale_x_continuous(limits=c(-0.5,0.75)))

#PCoA avec les barycentres
s.class(PCOA_df[c(1:2)],as.factor(PCOA_df$Site),col=c("#f8766d","#619cff","#00ba38"),ellipseSize=0) # permet de faire le graph de l'PCoA avec des barycentres
s.class(PCOA_df[c(1:2)],droplevels(as.factor(PCOA_df$Structure)),col=c("#f8766d","#00ba38","#a4a304","#00b0f6","#e76bf3"),ellipseSize=0)
s.class(PCOA_df[c(1:2)],droplevels(as.factor(PCOA_df$Date)),col=c("#f8766d","#619cff","#00ba38"),ellipseSize=0)


#### Barycentre avec ggplot
  ######## trajectoires sites ##########
load("PCOA_df2")
barycenters <- aggregate(cbind(x,y) ~ Site, PCOA_df, mean)

ggplot(PCOA_df, aes(x = x, y = y,colour = paste(Site,Date,sep="_"))) +
  geom_point(aes(colour=Site),alpha=.2) +
  # Ajouter les barycentres
  # geom_point(data = barycenters, aes(x = x, y = y, colour = paste(Site,Date,sep="_")), size = 3, shape = 17) +
  # Ajout lignes entre les barycentres et les points
  geom_segment(data = merge(PCOA_df, barycenters, by ="Site", suffixes = c("",".bary")),
               aes(x = x, y = y, xend = x.bary, yend = y.bary, color = Site),alpha=.4)+
  labs(color="Sites")+ labs(x="Axe 1 (29,6%)",y="Axe 2 (22,2%)")+theme_bw()


  ######## trajectoires sites-dates 2021 et 2022 ##########
load("PCOA_df2")

barycenters <- aggregate(cbind(x,y) ~ Site+Date, PCOA_df, mean)

ggplot(PCOA_df, aes(x = x, y = y,colour = paste(Site,Date,sep="_"))) +
  geom_point(alpha=.2) +
     # Ajouter les barycentres
  geom_point(data = barycenters, aes(x = x, y = y, colour = paste(Site,Date,sep="_")), size = 3, shape = 17) +
     # Ajout lignes entre les barycentres et les points
  geom_segment(data = barycenters[which(barycenters$Site=="recif1"),],aes(x=x[1],y=y[1],xend=x[2],yend=y[2]),color="orange")+
  geom_segment(data = barycenters[which(barycenters$Site=="recif1"),],aes(x=x[2],y=y[2],xend=x[3],yend=y[3]),color="orange")+
  geom_segment(data = barycenters[which(barycenters$Site=="recif1"),],aes(x=x[3],y=y[3],xend=x[4],yend=y[4]),color="orange")+
  geom_segment(data = barycenters[which(barycenters$Site=="recif1"),],aes(x=x[4],y=y[4],xend=x[5],yend=y[5]),color="orange")+
  geom_segment(data = barycenters[which(barycenters$Site=="recif1"),],aes(x=x[5],y=y[5],xend=x[6],yend=y[6]),color="orange")+
  geom_segment(data = barycenters[which(barycenters$Site=="recif1"),],aes(x=x[6],y=y[6],xend=x[7],yend=y[7]),color="orange")+
  geom_segment(data = barycenters[which(barycenters$Site=="recif2"),],aes(x=x[1],y=y[1],xend=x[2],yend=y[2]),color="darkgreen")+
  geom_segment(data = barycenters[which(barycenters$Site=="recif2"),],aes(x=x[2],y=y[2],xend=x[3],yend=y[3]),color="darkgreen")+
  geom_segment(data = barycenters[which(barycenters$Site=="recif2"),],aes(x=x[3],y=y[3],xend=x[4],yend=y[4]),color="darkgreen")+
  geom_segment(data = barycenters[which(barycenters$Site=="recif2"),],aes(x=x[4],y=y[4],xend=x[5],yend=y[5]),color="darkgreen")+
  geom_segment(data = barycenters[which(barycenters$Site=="recif2"),],aes(x=x[5],y=y[5],xend=x[6],yend=y[6]),color="darkgreen")+
  geom_segment(data = barycenters[which(barycenters$Site=="recif3"),],aes(x=x[1],y=y[1],xend=x[2],yend=y[2]),color="blue")+
  geom_segment(data = barycenters[which(barycenters$Site=="recif3"),],aes(x=x[2],y=y[2],xend=x[3],yend=y[3]),color="blue")+
  geom_segment(data = barycenters[which(barycenters$Site=="recif3"),],aes(x=x[3],y=y[3],xend=x[4],yend=y[4]),color="blue")+
  geom_segment(data = barycenters[which(barycenters$Site=="recif3"),],aes(x=x[4],y=y[4],xend=x[5],yend=y[5]),color="blue")+
  geom_segment(data = barycenters[which(barycenters$Site=="recif3"),],aes(x=x[5],y=y[5],xend=x[6],yend=y[6]),color="blue")+
  labs(color="Sites et dates")+ labs(x="Axe 1 (29,6%)",y="Axe 2 (22,2%)")+theme_bw() 
  

  ######## trajectoires sites-dates-structures 2021 et 2022 ##########
##### Disc
load("PCOA_df2")
PCOA_df=PCOA_df %>% filter(Structure == "Disc")

barycenters <- aggregate(cbind(x,y) ~ Site+Date+Structure, PCOA_df, mean)


ggplot(PCOA_df, aes(x = x, y = y,colour = paste(Site,Date,Structure,sep="_"))) +
  geom_point(alpha=.2) +
    # Ajout les barycentres
  geom_point(data = barycenters, aes(x = x, y = y, colour = paste(Site,Date,Structure,sep="_")), size = 3, shape = 17) +
    # Ajout lignes entre les barycentres et les points
  geom_segment(data = barycenters[which(barycenters$Site=="recif1"),],aes(x=x[1],y=y[1],xend=x[2],yend=y[2]),color="orange")+
  geom_segment(data = barycenters[which(barycenters$Site=="recif1"),],aes(x=x[2],y=y[2],xend=x[3],yend=y[3]),color="orange")+
  geom_segment(data = barycenters[which(barycenters$Site=="recif1"),],aes(x=x[3],y=y[3],xend=x[4],yend=y[4]),color="orange")+
  geom_segment(data = barycenters[which(barycenters$Site=="recif1"),],aes(x=x[4],y=y[4],xend=x[5],yend=y[5]),color="orange")+
  geom_segment(data = barycenters[which(barycenters$Site=="recif1"),],aes(x=x[5],y=y[5],xend=x[6],yend=y[6]),color="orange")+
  geom_segment(data = barycenters[which(barycenters$Site=="recif1"),],aes(x=x[6],y=y[6],xend=x[7],yend=y[7]),color="orange")+
  geom_segment(data = barycenters[which(barycenters$Site=="recif2"),],aes(x=x[1],y=y[1],xend=x[2],yend=y[2]),color="darkgreen")+
  geom_segment(data = barycenters[which(barycenters$Site=="recif2"),],aes(x=x[2],y=y[2],xend=x[3],yend=y[3]),color="darkgreen")+
  geom_segment(data = barycenters[which(barycenters$Site=="recif2"),],aes(x=x[3],y=y[3],xend=x[4],yend=y[4]),color="darkgreen")+
  geom_segment(data = barycenters[which(barycenters$Site=="recif2"),],aes(x=x[4],y=y[4],xend=x[5],yend=y[5]),color="darkgreen")+
  geom_segment(data = barycenters[which(barycenters$Site=="recif2"),],aes(x=x[5],y=y[5],xend=x[6],yend=y[6]),color="darkgreen")+
  geom_segment(data = barycenters[which(barycenters$Site=="recif3"),],aes(x=x[1],y=y[1],xend=x[2],yend=y[2]),color="blue")+
  geom_segment(data = barycenters[which(barycenters$Site=="recif3"),],aes(x=x[2],y=y[2],xend=x[3],yend=y[3]),color="blue")+
  geom_segment(data = barycenters[which(barycenters$Site=="recif3"),],aes(x=x[3],y=y[3],xend=x[4],yend=y[4]),color="blue")+
  geom_segment(data = barycenters[which(barycenters$Site=="recif3"),],aes(x=x[4],y=y[4],xend=x[5],yend=y[5]),color="blue")+
  geom_segment(data = barycenters[which(barycenters$Site=="recif3"),],aes(x=x[5],y=y[5],xend=x[6],yend=y[6]),color="blue")+
  labs(color="Sites et dates")+ labs(x="Axe 1 (29,6%)",y="Axe 2 (22,2%)")+theme_bw() 



##### Colonnes
load("PCOA_df2")
PCOA_df=PCOA_df %>% filter(Structure == "Columns")

barycenters <- aggregate(cbind(x,y) ~ Site+Date+Structure, PCOA_df, mean)


ggplot(PCOA_df, aes(x = x, y = y,colour = paste(Site,Date,Structure,sep="_"))) +
  geom_point(alpha=.2) +
    # Ajout les barycentres
  geom_point(data = barycenters, aes(x = x, y = y, colour = paste(Site,Date,Structure,sep="_")), size = 3, shape = 17) +
    # Ajout lignes entre les barycentres et les points
 geom_segment(data = barycenters[which(barycenters$Site=="recif1"),],aes(x=x[1],y=y[1],xend=x[2],yend=y[2]),color="orange")+
  geom_segment(data = barycenters[which(barycenters$Site=="recif1"),],aes(x=x[2],y=y[2],xend=x[3],yend=y[3]),color="orange")+
  geom_segment(data = barycenters[which(barycenters$Site=="recif2"),],aes(x=x[1],y=y[1],xend=x[2],yend=y[2]),color="darkgreen")+
  geom_segment(data = barycenters[which(barycenters$Site=="recif2"),],aes(x=x[2],y=y[2],xend=x[3],yend=y[3]),color="darkgreen")+
  geom_segment(data = barycenters[which(barycenters$Site=="recif3"),],aes(x=x[1],y=y[1],xend=x[2],yend=y[2]),color="blue")+
  geom_segment(data = barycenters[which(barycenters$Site=="recif3"),],aes(x=x[2],y=y[2],xend=x[3],yend=y[3]),color="blue")+
  labs(color="Sites et dates")+ labs(x="Axe 1 (29,6%)",y="Axe 2 (22,2%)")+theme_bw() 



##### Piliers
load("PCOA_df2")
PCOA_df=PCOA_df %>% filter(Structure == "Pillars")

barycenters <- aggregate(cbind(x,y) ~ Site+Date+Structure, PCOA_df, mean)


ggplot(PCOA_df, aes(x = x, y = y,colour = paste(Site,Date,Structure,sep="_"))) +
  geom_point(alpha=.2) +
    # Ajout les barycentres
  geom_point(data = barycenters, aes(x = x, y = y, colour = paste(Site,Date,Structure,sep="_")), size = 3, shape = 17) +
    # Ajout lignes entre les barycentres et les points
  geom_segment(data = barycenters[which(barycenters$Site=="recif1"),],aes(x=x[1],y=y[1],xend=x[2],yend=y[2]),color="orange")+
  geom_segment(data = barycenters[which(barycenters$Site=="recif1"),],aes(x=x[2],y=y[2],xend=x[3],yend=y[3]),color="orange")+
  geom_segment(data = barycenters[which(barycenters$Site=="recif2"),],aes(x=x[1],y=y[1],xend=x[2],yend=y[2]),color="darkgreen")+
  geom_segment(data = barycenters[which(barycenters$Site=="recif2"),],aes(x=x[2],y=y[2],xend=x[3],yend=y[3]),color="darkgreen")+
  geom_segment(data = barycenters[which(barycenters$Site=="recif3"),],aes(x=x[1],y=y[1],xend=x[2],yend=y[2]),color="blue")+
  geom_segment(data = barycenters[which(barycenters$Site=="recif3"),],aes(x=x[2],y=y[2],xend=x[3],yend=y[3]),color="blue")+
  labs(color="Sites et dates")+ labs(x="Axe 1 (29,6%)",y="Axe 2 (22,2%)")+theme_bw() 


##### Inner_slots
load("PCOA_df2")
PCOA_df=PCOA_df %>% filter(Structure == "Inner_slots")

barycenters <- aggregate(cbind(x,y) ~ Site+Date+Structure, PCOA_df, mean)


ggplot(PCOA_df, aes(x = x, y = y,colour = paste(Site,Date,Structure,sep="_"))) +
  geom_point(alpha=.2) +
    # Ajout les barycentres
  geom_point(data = barycenters, aes(x = x, y = y, colour = paste(Site,Date,Structure,sep="_")), size = 3, shape = 17) +
    # Ajout lignes entre les barycentres et les points
  geom_segment(data = barycenters[which(barycenters$Site=="recif1" & barycenters$Structure=="Inner_slots"),],aes(x=x[1],y=y[1],xend=x[2],yend=y[2]),color="orange")+
  geom_segment(data = barycenters[which(barycenters$Site=="recif1" & barycenters$Structure=="Inner_slots"),],aes(x=x[2],y=y[2],xend=x[3],yend=y[3]),color="orange")+
  geom_segment(data = barycenters[which(barycenters$Site=="recif2" & barycenters$Structure=="Inner_slots"),],aes(x=x[1],y=y[1],xend=x[2],yend=y[2]),color="darkgreen")+
  geom_segment(data = barycenters[which(barycenters$Site=="recif2" & barycenters$Structure=="Inner_slots"),],aes(x=x[2],y=y[2],xend=x[3],yend=y[3]),color="darkgreen")+
  geom_segment(data = barycenters[which(barycenters$Site=="recif2" & barycenters$Structure=="Inner_slots"),],aes(x=x[1],y=y[1],xend=x[2],yend=y[2]),color="blue")+
  geom_segment(data = barycenters[which(barycenters$Site=="recif2" & barycenters$Structure=="Inner_slots"),],aes(x=x[2],y=y[2],xend=x[3],yend=y[3]),color="blue")+
  labs(color="Sites et dates")+ labs(x="Axe 1 (29,6%)",y="Axe 2 (22,2%)")+theme_bw() 




# Apport de variance selon les axes
summaryPCOA<-data.frame(
  EIG= pcoa_tot_SS$eig,
  PCTVAR=100*pcoa_tot_SS$eig/sum(pcoa_tot_SS$eig),
  CUMPCTVAR = cumsum(100*pcoa_tot_SS$eig/sum(pcoa_tot_SS$eig)))

plot(summaryPCOA$PCTVAR[1:100],ylim=c(0,30),
        xlab="Composantes",ylab="Pourcentage d'inertie (explication de la variance)")


# Test importance des espèces dans l'explication de la variance 
vf <- envfit(pcoa_tot_SS, data_comp2, perm = 999)
spp.scrs <- as.data.frame(scores(vf, display = "vectors"))
spp.scrs2 <-(spp.scrs[which(vf$vectors$pvals<0.002),])
spp.scrs3 <- cbind(spp.scrs2, Abb = rownames(spp.scrs2))

ggplot(PCOA_df, aes(x = x, y = y)) +
  geom_point(colour="black",alpha=.2)+
  geom_point(spp.scrs3,mapping=aes(x=Dim1,y=Dim2,colour=Abb),size=2)+
    labs(color="Taxons significatifs")+ labs(x="Axe 1 (29,6%)",y="Axe 2 (22,2%)")+theme_bw() 

```

## Permanova
```{r}
# Permet de voir s'il y a possibilité de regrouper les structures

data_comp2=dataR %>% ungroup %>% 
  select(spp,Mcov,Site,Micro,Date_courte,Structure2,saison) %>% 
  group_by(spp,Site,Micro,Date_courte,Structure2,saison) %>% 
  distinct() %>% drop_na() %>% 
  spread(spp,Mcov) %>% ungroup() %>% 
  mutate(across(everything(.), ~replace_na(., 0))) 

distdataR<-vegdist(Comp_mat, method='bray')

adonis2(distdataR~Structure2+Site+Date_courte+saison+Structure2*Site,data=data_comp2,permutations=999)

```


# Vitesse de colonisation
```{r}

dataR$nummois<-dataR$Date_courte
dataR$nummois[dataR$nummois == "2022-09"] <-71
dataR$nummois[dataR$nummois == "2023-07"] <-374 
dataR$nummois[dataR$nummois == "2023-09"] <-436 

# à utiliser avec les lignes de dataR$nummois d'avant
seq<-c(0,0)

dataR21=dataR %>% ungroup %>% 
  select(spp,Site,Structure2,Micro,nummois) %>%
  filter(Site == "recif1") %>% 
  distinct()%>%
  group_by(Site,Structure2,Micro,nummois) %>%
  summarize(S=n()) %>%
  na.omit()

dataR31=dataR2 %>%
  group_by(Site,nummois) %>%
  summarize(S2 = mean(S))

dataR2recif1<-dataR31$Site[-1]
dataR31$nummois<-as.numeric(dataR31$nummois)
dataR31$S2<-as.numeric(dataR31$S2)
dataR31<-dataR31[,-1]
dataR211<-dataR31[order(dataR31$nummois),]
dataR3<-dataR211[-1,]-dataR211[-nrow(dataR211),]
dataR3$SparT<-dataR3$S/dataR3$nummois
dataR31<-rbind(seq,dataR3[,-2])



dataR22=dataR %>% ungroup %>% 
  select(spp,Site,Structure2,Micro,nummois) %>%
  filter(Site == "recif2") %>% 
  distinct()%>%
  group_by(Site,Structure2,Micro,nummois) %>%
  summarize(S=n()) %>%
  na.omit()

dataR32=dataR22 %>%
  group_by(Site,nummois) %>%
  summarize(S2 = mean(S))

dataR2recif1<-dataR32$Site[-1]
dataR32$nummois<-as.numeric(dataR31$nummois)
dataR32$S2<-as.numeric(dataR32$S2)
dataR32<-dataR32[,-1]
dataR211<-dataR32[order(dataR32$nummois),]
dataR3<-dataR211[-1,]-dataR211[-nrow(dataR211),]
dataR3$SparT<-dataR3$S/dataR3$nummois
dataR32<-rbind(seq,dataR3[,-2])



dataR23=dataR %>% ungroup %>% 
  select(spp,Site,Structure2,Micro,nummois) %>%
  filter(Site == "recif3") %>% 
  distinct()%>%
  group_by(Site,Structure2,Micro,nummois) %>%
  summarize(S=n()) %>%
  na.omit()

dataR33=dataR23 %>%
  group_by(Site,nummois) %>%
  summarize(S2 = mean(S))

dataR2recif1<-dataR33$Site[-1]
dataR33$nummois<-as.numeric(dataR31$nummois)
dataR33$S2<-as.numeric(dataR33$S2)
dataR33<-dataR33[,-1]
dataR211<-dataR33[order(dataR33$nummois),]
dataR3<-dataR211[-1,]-dataR211[-nrow(dataR211),]
dataR3$SparT<-dataR3$S/dataR3$nummois
dataR33<-rbind(seq,dataR3[,-2])


dataRjour<-dataR31$nummois
dataRjour1<-dataRjour[order(dataRjour)]


plot(dataR31$SparT~dataRjour1,col="red",xlim=c(0,310),ylim=c(-0.01,0.03),pch=19,xlab="Nombre de jours",ylab="Nombre d'espèces colonisant par jour")
par(new=T)
plot(dataR32$SparT~dataRjour1,col="blue",xlim=c(0,310),ylim=c(-0.01,0.03),pch=19,xlab="",ylab="")
par(new=T)
plot(dataR33$SparT~dataRjour1,col="green",xlim=c(0,310),ylim=c(-0.01,0.03),pch=19,xlab="",ylab="")
par(new=T)
lines(dataR31$SparT~dataRjour1,col="red",xlim=c(0,310),ylim=c(-0.01,0.03),pch=19,xlab="",ylab="")
lines(dataR32$SparT~dataRjour1,col="blue",xlim=c(0,310),ylim=c(-0.01,0.03),pch=19,xlab="",ylab="")
lines(dataR33$SparT~dataRjour1,col="green",xlim=c(0,310),ylim=c(-0.01,0.03),pch=19,xlab="",ylab="")
legend(x = "bottomright", legend = c("récif 1","récif 2","récif 3"),lty = 1, col = c("red","blue","green"),lwd = 2)

```


```{r}
# Quelle est l'évolution de la colonisation de la roche nue au fil du temps?
# Est ce que la diminution de la richesse taxonomique en hiver est démontrée par un nombre d'espèces plus faibles? Par une diminution de la colonisation du récif (augmentation du taux de roche nue(mortalité de la flore/faune sessile))?

dataR2=data_PQ_light %>% ungroup %>%
  filter(spp == "NI") %>%
  filter(!Micro %in% c('C2P3.rndpts.csv','C2P4.rndpts.csv','C2P6.rndpts.csv')) %>% 
  filter(!Site == ("DSC"))%>%
  filter(!Structure2 %in% c('Holes','Upper_slots','Dome')) %>% 
  select(Site,Day_delta,Mcov) %>% 
  group_by(Site,Day_delta,Mcov) %>% 
  na.omit()  
 

ggplot(dataR3, aes(Structure2,Mcov3, fill=Site))+
  xlab("Structure")+
  ylab("Taux de roche nue")+
  geom_jitter(alpha=.3)+  
  geom_boxplot()+
  theme_bw()  

#Evolution temporelle
ggplot(dataR2, aes(Day_delta,Mcov, col=Site))+
  xlab("Nombre de jours d'immersion")+
  ylab("Pourcentage de non-recouvrement du récif (%)")+
  geom_point()+
  geom_line(aes(group=Site))+
  theme_bw()+
  theme(axis.text.x = element_text(angle = 90, vjust = 0.5, hjust=1))+
annotate("rect",xmin=112,xmax=205,ymin=-1,ymax = 32,alpha=.2,fill="green")+
  annotate("rect",xmin=206,xmax=298,ymin=-1,ymax = 32,alpha=.2,fill="orange")+
  annotate("rect",xmin=299,xmax=388,ymin=-1,ymax = 32,alpha=.2,fill="brown")+
  annotate("rect",xmin=389,xmax=477,ymin=-1,ymax = 32,alpha=.2,fill="blue")+
annotate("rect",xmin=478,xmax=570,ymin=-1,ymax = 32,alpha=.2,fill="green")+
  annotate("rect",xmin=571,xmax=663,ymin=-1,ymax = 32,alpha=.2,fill="orange")+
  annotate("rect",xmin=664,xmax=752,ymin=-1,ymax = 32,alpha=.2,fill="brown")+
  annotate("rect",xmin=753,xmax=800,ymin=-1,ymax = 32,alpha=.2,fill="blue")+
annotate("text",x = c(158,252,343,433,524,617,708),y=0,
           label=c("Printemps","Eté","Automne","Hiver","Printemps","Eté","Automne"),
           colour=c("green","orange","brown","blue","green","orange","brown"))


```

# Test comparaison site MARINEFF et GOELO

```{r}

dataR2=dataR %>% ungroup %>% 
  select(spp,Site,Date_courte,Structure2) %>% 
  distinct() %>% 
  group_by(Site,Date_courte,Structure2) %>% #filtre selon le site, date et structure
  summarize(S=n())

dataR4=dataR3 %>% ungroup %>% 
  filter(!Date_courte=="2021-01") %>%
  select(spp,Site,Date_courte,Structure2) %>% 
  distinct() %>% 
  group_by(Site,Date_courte,Structure2) %>% #filtre selon le site, date et structure
  summarize(S=n())

dataR5<-rbind(dataR2,dataR4)


mixed.lmer <- lmer(S ~ Site + (1|Structure2/Date_courte), data = dataR5) 
summary(mixed.lmer)
plot_model(mixed.lmer,show.values = T,show.p = T)
```


# ### Indices Beta

## Indice de Shannon et Piélou
```{r}
# stabilité des communautés, 0 = 1 espèce prédominante sur sur le récif et 1 = équité de la répartion des espèces
#### indice de Shannon

#matrice présence/absence  par site par espèce
dataR2=dataR %>% ungroup %>%
  select(spp,Site,Day_delta) %>% 
  distinct()%>% 
  group_by(spp,Site,Day_delta) %>% 
  summarize(S=n()) %>%
  na.omit()

dataR4<-spread((dataR3=dataR2 %>% 
  group_by(spp,Site,Day_delta) %>%
  summarize(S2 = mean(S))),key=spp,value=S2)
   # ),key=spp,value=S)
dataR4[is.na(dataR4)]<-0

shannonind<-diversity(dataR4[,-c(1:2)],index="shannon")
shannonind2<-cbind(dataR4[,c(1:2)],shannonind)
colnames(shannonind2)[3]<-"shannon"

#matrice couverture moyenne par site par espèce
dataR2=dataR %>% ungroup %>%
  select(spp,Site,Structure2,Micro,Day_delta,Mcov) %>% 
  distinct()%>% 
  group_by(spp,Site,Structure2,Day_delta,Mcov)

dataR4<-spread((dataR3=dataR2 %>% 
  group_by(spp,Site,Day_delta) %>%
  summarize(Mcov2 = mean(Mcov))),key=spp,value=Mcov2) 
dataR4[is.na(dataR4)]<-0

# Calcul indice de Shannon
shannonind<-diversity(dataR4[,-c(1:2)],index="shannon")
shannonind2<-cbind(dataR4[,c(1:2)],shannonind)
colnames(shannonind2)[3]<-"shannon"

ggplot(shannonind2, aes(Day_delta,shannon, col=Site))+ # Avec "fill" ou "col" du peut ajout une séparation de tes données par facteur (ici le site)
  xlab("Jour depuis immersion")+
  ylab("Indice de Shannon")+
  # geom_jitter(alpha=.3)+  # On ajoute les points (pas nécessaire mais utile pour savoir sur quoi se base les boxplots)
  # geom_boxplot()+
  # geom_smooth()+
  geom_point()+
  geom_line(aes(group=Site))+
  theme_bw() 

#test calcul shannon max théorique
# propmax<-1/ncol(dataR4[,-1])
# shannonmax<- -sum(propmax*log(propmax))

#### indice de Piélou (indice de Shannon/Richesse spécifique)
Piélouind<-shannonind/log(27) #indice de shannon divisé par le nombre max de taxons sur un meme site
Piélouind2<-cbind(dataR4[,c(1:2)],Piélouind)
colnames(Piélouind2)[3]<-"Piélou"
ggplot(Piélouind2, aes(Day_delta,Piélou, col=Site))+ # Avec "fill" ou "col" du peut ajout une séparation de tes données par facteur (ici le site)
  xlab("Jour depuis immersion")+
  ylab("Indice de Piélou")+
  # geom_jitter(alpha=.3)+  # On ajoute les points (pas nécessaire mais utile pour savoir sur quoi se base les boxplots)
  # geom_boxplot()+
  geom_line(aes(group=Site))+
  geom_point()+
  theme_bw() 

```

## Calcul nestedness/replacement/richesse
```{r}

# été
# dataR2=dataR %>% ungroup %>%
#   filter(saison == 'été') %>% 
#   select(spp,Site,Day_delta) %>% 
#   distinct()%>% 
#   group_by(spp,Site,Day_delta) %>% 
#   summarize(S=n()) %>%
#   na.omit()
# 
# dataR4<-spread((dataR3=dataR2 %>% 
#   group_by(spp,Site,Day_delta) %>%
#   summarize(S2 = mean(S))),key=Site,value=S2) 
# dataR4[is.na(dataR4)]<-0


#### Mcov moyen
dataR2=dataR %>% ungroup %>% 
  select(spp,Site,Micro,Date_courte,Structure2,Mcov) %>% 
  group_by(spp,Site,Micro,Date_courte,Structure2,Mcov) %>% 
  distinct() %>% drop_na() %>% 
    spread(spp,Mcov) %>% ungroup() %>% 
    mutate(across(everything(.), ~replace_na(., 0))) %>% 
    mutate(Name=paste(Site,Structure2,Date_courte,sep=",")) #prend les metas données de chaque ligne 

data_comp_mat=dataR2 %>% dplyr::select(-c(Site,Micro,Date_courte,Structure2,Name))

databetadiv2<-beta.div.comp(data_comp_mat,coef="S")


# Extraction des matrices
mat.D=as.matrix(databetadiv2$D)
mat.D[upper.tri(mat.D)]<-NA
diag(mat.D)<-NA
rownames(mat.D)<-dataR2$Name #change le nom des lignes avec les metadonnées
colnames(mat.D)<-dataR2$Name #change le nom des colonnes avec les metadonnées
 
mat.repl=as.matrix(databetadiv2$repl)
mat.repl[upper.tri(mat.repl)]<-NA
diag(mat.repl)<-NA
rownames(mat.repl)<-dataR2$Name #change le nom des lignes avec les metadonnées
colnames(mat.repl)<-dataR2$Name #change le nom des colonnes avec les metadonnées
 
mat.rich=as.matrix(databetadiv2$rich)
mat.rich[upper.tri(mat.rich)]<-NA
diag(mat.rich)<-NA
rownames(mat.rich)<-dataR2$Name #change le nom des lignes avec les metadonnées
colnames(mat.rich)<-dataR2$Name #change le nom des colonnes avec les metadonnées
 

# Transformation des matrices en df
test.mat.D=na.omit(reshape2::melt(mat.D)) %>% mutate(Type='D') 
test.mat.D2 <- test.mat.D %>%
  mutate(row_id = row_number()) %>%  # Créer une colonne pour identifier chaque ligne
  separate(Var1, into = paste0("Var1", 1:3), sep = ",", extra = "drop") %>% #utilise les meta données de la colonne var 1 
  separate(Var2, into = paste0("Var2", 1:3), sep = ",", extra = "drop") %>% #utilise les meta données de la colonne var 2
  select(-row_id)  # Supprimer la colonne d'identification
colnames(test.mat.D2)<-c("Site1","Structure1","Date1","Site2","Structure2","Date2","Dissimilarité","type")


test.mat.repl=na.omit(reshape2::melt(mat.repl)) %>% mutate(Type='repl')
test.mat.repl2 <- test.mat.repl %>%
  mutate(row_id = row_number()) %>%  # Créer une colonne pour identifier chaque ligne
  separate(Var1, into = paste0("Var1", 1:3), sep = ",", extra = "drop") %>% #utilise les meta données de la colonne var 1 
  separate(Var2, into = paste0("Var2", 1:3), sep = ",", extra = "drop") %>% #utilise les meta données de la colonne var 2
  select(-row_id)  # Supprimer la colonne d'identification
colnames(test.mat.repl2)<-c("Site1","Structure1","Date1","Site2","Structure2","Date2","Remplacement","type")


test.mat.rich=na.omit(reshape2::melt(mat.rich)) %>% mutate(Type='rich')
test.mat.rich2 <- test.mat.rich %>%
  mutate(row_id = row_number()) %>%  # Créer une colonne pour identifier chaque ligne
  separate(Var1, into = paste0("Var1", 1:3), sep = ",", extra = "drop") %>% #utilise les meta données de la colonne var 1 
  separate(Var2, into = paste0("Var2", 1:3), sep = ",", extra = "drop") %>% #utilise les meta données de la colonne var 2
  select(-row_id)  # Supprimer la colonne d'identification
colnames(test.mat.rich2)<-c("Site1","Structure1","Date1","Site2","Structure2","Date2","Richesse","type")


#Création jeu de données rassemblant les différentes données
datadissi<-test.mat.D2 %>% select(Site1,Structure1,Date1,Site2,Structure2,Date2,Dissimilarité) 
datarepl<-test.mat.repl2 %>% select(Site1,Structure1,Date1,Site2,Structure2,Date2,Remplacement) 
datarich<-test.mat.rich2 %>% select(Site1,Structure1,Date1,Site2,Structure2,Date2,Richesse)

datatern<-cbind(datadissi[,-c(5,7)],Similarité=(1-datadissi[,7])*100,Remplacement=100*datarepl[,7],Richesse=100*datarich[,7])
datatern<-cbind(datadissi[,-c(7)],Similarité=(1-datadissi[,7]),Remplacement=datarepl[,7],Richesse=datarich[,7])

```


### Ternary plot
```{r}

########## Test package gg plot ########## 
 #http://www.ggtern.com/d/2.2.0/

datatern2=datatern %>%
  # filter(Structure1 == 'Disc') %>% 
  filter(Site1 == 'recif2') %>%
  filter(Site1 == Site2,
         Date1==Date2,
         # Structure1==Structure2
         ) %>%
     # filter(Structure1!=Structure2) %>%
     filter(Structure1==Structure2) %>%
  # filter(Site2 == 'VB')
  # filter(Structure1 == "Di") %>%
  filter(Date1 == '2023-07') %>%
  # filter(Date2 == '2022-09') %>%
  mutate(Comp_site=Site1,
         Comp_struct=Structure1) 
# %>% 
  # filter(Comp_struct =="Inner_slots")

datatern2=datatern2 %>% 
 mutate(Compasite<-paste(Site1,Site2,sep="/")) %>% 
  mutate(Compastruct<-paste(Structure1,Structure2,sep="/")) %>% 
  mutate(Compasite_date<-paste(Site1,Date1,sep="/")) %>% 
  mutate(Compadate<-paste(Date1,Date2,sep="/"))
colnames(datatern2)[12]<-"Compasite"
colnames(datatern2)[13]<-"Compastruct"
colnames(datatern2)[14]<-"Compasite_date"
colnames(datatern2)[15]<-"Compadate"



datamean<-datatern2 %>%  group_by(Compadate,Compasite) %>%  #permet de faire la moyenne de chaque colonne par site/struct
  dplyr::summarize(Similarité=mean(Similarité),
            Remplacement=mean(Remplacement),
            Richesse=mean(Richesse))

# datamean<-as.data.frame(t(colMeans(datatern2[,c(6:8)]))) # faire la moyenne par rapport à une seule valeur


ggtern(data=datatern2, aes(x=Richesse,y=Similarité,z=Remplacement,colour=Site1)) +
  # geom_point(aes(colour=Date1), position=position_jitter_tern(x=0.1, y=0.1, z=0.1),alpha=.2) +
    geom_point(position=position_jitter_tern(x=0.1, y=0.1, z=0.1),alpha=.2,colour="black")+
    # geom_point(aes(fill=Date1), position=position_jitter_tern(x=0.1, y=0.1, z=0.1),alpha=.1) +
          # geom_point(data=datamean,aes(color=Compasite_date),alpha=.7) +
  stat_density_tern( #ajout de la densité
           # geom="polygon",aes(fill=after_stat(level)),bins=10,color='grey')+
           # geom="polygon",aes(fill=(..level..)),bins=10,color='grey')+
           geom="polygon",aes(fill=Site1),bins=10,color='grey',h=0.5)+
           # geom="polygon",aes(fill=Compasite),bins=10,color='grey')+
  labs(title="")+
# theme_custom(  #https://rdrr.io/cran/ggtern/man/ggtern_themes.html
#   base_size = 10,
#   base_family = "",
#   tern.plot.background = NULL,
#   tern.panel.background = NULL,
#   col.T = "deepskyblue",
#   col.L = "green3",
#   col.R = "firebrick1",
#   col.grid.minor = "white"
# )+
  theme_hidetitles()+ #enlève le nom des axes
  theme_showarrows()+
  # geom_crosshair_tern(data=datamean,aes(color=Compasite_date))+
  facet_wrap(.~Compadate)+
  labs(color = "Structures comparées")

 # geom_path(data=datamean[which(datamean$Comp_site == "recif1" & datamean$Comp_struct=="Disque 1"),],group=1,aes(color=Compasite_date))+
 # geom_path(data=datamean[which(datamean$Comp_site == "recif2" & datamean$Comp_struct=="Disque 1"),],group=1,aes(color=Compasite_date))+
 #   geom_path(data=datamean[which(datamean$Comp_site == "recif3" & datamean$Comp_struct=="Disque 1"),],group=1,aes(color=Compasite_date))+
 #   geom_path(data=datamean[which(datamean$Comp_site == "recif1" & datamean$Comp_struct=="Disque 2"),],group=1,aes(color=Compasite_date))+
 #   geom_path(data=datamean[which(datamean$Comp_site == "recif2" & datamean$Comp_struct=="Disque 2"),],group=1,aes(color=Compasite_date))+
 #   geom_path(data=datamean[which(datamean$Comp_site == "recif3" & datamean$Comp_struct=="Disque 2"),],group=1,aes(color=Compasite_date))+
 #   geom_path(data=datamean[which(datamean$Comp_site == "recif1" & datamean$Comp_struct=="Colonne"),],group=1,aes(color=Compasite_date))+
 #   geom_path(data=datamean[which(datamean$Comp_site == "recif2" & datamean$Comp_struct=="Colonne"),],group=1,aes(color=Compasite_date))+
 #   geom_path(data=datamean[which(datamean$Comp_site == "recif3" & datamean$Comp_struct=="Colonne"),],group=1,aes(color=Compasite_date))+
 #   geom_path(data=datamean[which(datamean$Comp_site == "recif1" & datamean$Comp_struct=="Faille"),],group=1,aes(color=Compasite_date))+
 #   geom_path(data=datamean[which(datamean$Comp_site == "recif2" & datamean$Comp_struct=="Faille"),],group=1,aes(color=Compasite_date))+
 #   geom_path(data=datamean[which(datamean$Comp_site == "recif3" & datamean$Comp_struct=="Faille"),],group=1,aes(color=Compasite_date))+
 #  geom_path(data=datamean[which(datamean$Comp_site == "recif1" & datamean$Comp_struct=="Pilier"),],group=1,aes(color=Compasite_date))+
 #   geom_path(data=datamean[which(datamean$Comp_site == "recif2" & datamean$Comp_struct=="Pilier"),],group=1,aes(color=Compasite_date))+
 #   geom_path(data=datamean[which(datamean$Comp_site == "recif3" & datamean$Comp_struct=="Pilier"),],group=1,aes(color=Compasite_date))

```



# # Test comparaison milieu naturel 
```{r}
setwd('D:/Hugo/') # à modifier avec nom de ton DD

data1<-read.table("Inventaire seul milieu naturel.csv",sep=";",header=T)
data12=data1 %>%  select(Site,Quadrat,Taxon) %>% 
  filter(!Taxon %in% c("NA","NI")) %>% na.omit

data12$Quadrat[which(data12$Site == "T2S2" & data12$Quadrat == "1")]<-"11"
data12$Quadrat[which(data12$Site == "T2S2" & data12$Quadrat == "2")]<-"12"
data12$Quadrat[which(data12$Site == "T2S2" & data12$Quadrat == "3")]<-"13"
data12$Quadrat[which(data12$Site == "T2S2" & data12$Quadrat == "4")]<-"14"
data12$Quadrat[which(data12$Site == "T2S2" & data12$Quadrat == "5")]<-"15"
data12$Quadrat[which(data12$Site == "T2S2" & data12$Quadrat == "6")]<-"16"
data12$Quadrat[which(data12$Site == "T2S2" & data12$Quadrat == "7")]<-"17"
data12$Quadrat[which(data12$Site == "T2S2" & data12$Quadrat == "8")]<-"18"
data12$Quadrat[which(data12$Site == "T2S2" & data12$Quadrat == "9")]<-"19"
data12$Quadrat[which(data12$Site == "T2S2" & data12$Quadrat == "10")]<-"20"

data12$Site[which(data12$Site == "T2S2")]<-"T2S1"




data2=data12 %>% ungroup %>% 
  select(Site,Quadrat,Taxon) %>% 
  filter(!Taxon %in% c("NA","NI")) %>% 
  distinct %>% 
  group_by(Site,Quadrat) %>% 
  summarize(S=n()) %>%
  na.omit()


data2$Site<-as.factor(data2$Site)
data2$Quadrat<-as.factor(data2$Quadrat)


ggplot(data2, aes(Site,S,fill=Site))+ 
  xlab("Structure")+
  ylab("Richesse taxonomique moyenne")+
  geom_jitter(alpha=.3)+  # On ajoute les points (pas nécessaire mais utile pour savoir sur quoi se base les boxplots)
  geom_boxplot()+
  theme_bw()



# test PCoA

data2=data12 %>% ungroup %>% 
  select(Site,Quadrat,Taxon) %>% 
  filter(!Taxon %in% c("NA","NI")) %>% 
  distinct %>% 
  group_by(Site,Quadrat,Taxon) %>% 
  summarize(S=n()) %>%
  na.omit()

data2$Site<-as.factor(data2$Site)
data2$Quadrat<-as.factor(data2$Quadrat)
data2$Taxon<-as.factor(data2$Taxon)
colnames(data2)[3]<-"spp"

data_comp3=data2 %>% ungroup %>% 
  select(spp,Site,Quadrat,S) %>% 
  group_by(Site,Quadrat,spp) %>% 
  distinct() %>% drop_na() %>% 
  spread(spp,S) %>% ungroup() %>% 
  mutate(across(everything(.), ~replace_na(., 0))) 


# Comp_mat=data_comp2 %>% select(-c(Site,Sample,Micro,Structure2,Strcut_groups,Date_courte)) %>% as.matrix() 
# Meta_data=data_comp2 %>% select(Site,Sample,Micro,Structure2,Strcut_groups,Date_courte) #créer jeu de données avec les méta données
# distdataR<-vegdist(Comp_mat, method='bray') #library vegan - distance de Bray-Curtis, considéré face aux distances euclidiennes comme plus efficace pour les données écologiques

Comp_mat=data_comp3 %>% select(-c(Site,Quadrat)) %>% as.matrix() 
Meta_data=data_comp3 %>% select(Site,Quadrat) #créer jeu de données avec les méta données

distdataR<-vegdist(Comp_mat, method='bray') 

pcoa_tot_SS<- cmdscale(d = as.matrix(distdataR), k=10, eig = T) 
x=pcoa_tot_SS$points[,1]
y=pcoa_tot_SS$points[,2]

plot(x,y) 

PCOA_dfM=data.frame(x=pcoa_tot_SS$points[,1],y=pcoa_tot_SS$points[,2],
                   Structure=Meta_data$Structure2,
                   Site=Meta_data$Site,
                   Date=Meta_data$Date_courte,
                   Saison=Meta_data$saison,
                   Years=Meta_data$Years,
                   Compsite_date=Meta_data$Compsite_date
                   # Structure3=Meta_data$nouvelle
                   )

```
