---
title: "script_stage test ouverture données Goêlo"
author: "Hugo Gallier"
date: "2024-01-24"
output: html_document
editor_options: 
  chunk_output_type: console
---


# Library

Package à télécharger
```{r}
rm(list=ls())

library(dplyr)
library(tidyr)
library(ggplot2)
library(here)
library(vegan)
library(scales)
library(fmsb)
library(FactoMineR)
library(ecodist)
library(ade4)
library(lme4)
library(Matrix)
library(sjPlot)
library(RColorBrewer)
library(iNEXT)
library(rstatix)
library(ggradar)

```

#################### Importation du data et chargement ###################

Identification des fichiers à charger
```{r}
setwd(here::here())

MPhoto=read.csv('Meta_photo.csv', sep=';')%>%
  # mutate(Micro=) %>%
  mutate(Micro=sub("\\_.*", "", Code_struct))
  
```

## Chargement data
Boucle de chargement des fichiers csv 
```{r}

setwd('D:/Hugo/Recif_Goelo/') # à modifier avec nom de ton DD



data_list=list.files(pattern =".csv", recursive=T)

L=list()
for( i in 1: length(data_list)){
  
  Nome_tot=data_list[i]
  
  str_split(Nome_tot,"/")
    Name_file=basename(data_list[i])
    
data=read.csv(data_list[i], sep=',', header=T, fileEncoding="latin1") %>%
  mutate(Name_file=rep(basename(data_list[i]), n()),
         recif=str_split(Nome_tot,"/")[[1]][4],
         recif=case_when(recif == 'Récif 01-12'~ 'recif1',
                         recif == 'Récif 13-24'~ 'recif2',
                         recif == 'Récif 25-36'~ 'recif3',
                         TRUE~NA)) 

L[[i]]<-data

}

# fileEncoding="latin1"
```

## Date d'immersion
Ajout des dates d'immersion des différents récifs
```{r}
Immer_site=data.frame(Site=c('Paim'), Date=c(as.Date('2023-10-01'),as.Date('2022-09-01'),as.Date('2023-07-01'))) %>%
       mutate( Date_imm_ok=format(as.POSIXlt(Date,  format = "%Y-%m-%d"), format="%Y-%m-%d %%H:%M:%S", tz="GMT")) %>% select(Site, Date_imm_ok)
         
```

## Saison - date

Data frame d'identification des saisons
```{r}

Date_sais=data.frame(
           start=c(
             format(as.POSIXlt(as.Date('2021-03-20'),  format = "%Y-%m-%d"), format="%Y-%m-%d %%H:%M:%S", tz="GMT"),
             format(as.POSIXlt(as.Date('2021-06-21'),  format = "%Y-%m-%d"), format="%Y-%m-%d %%H:%M:%S", tz="GMT"),
             format(as.POSIXlt(as.Date('2021-09-22'),  format = "%Y-%m-%d"), format="%Y-%m-%d %%H:%M:%S", tz="GMT"),
             format(as.POSIXlt(as.Date('2021-12-21'),  format = "%Y-%m-%d"), format="%Y-%m-%d %%H:%M:%S", tz="GMT"),
      format(as.POSIXlt(as.Date('2022-03-20'),  format = "%Y-%m-%d"), format="%Y-%m-%d %%H:%M:%S", tz="GMT"),
      format(as.POSIXlt(as.Date('2022-06-21'),  format = "%Y-%m-%d"), format="%Y-%m-%d %%H:%M:%S", tz="GMT"),
       format(as.POSIXlt(as.Date('2022-09-22'),  format = "%Y-%m-%d"), format="%Y-%m-%d %%H:%M:%S", tz="GMT")))
```


## Mise en forme des données

Mise en forme des fichiers chargés:

-Ajout de métadata à partir du nom du fichier: site, date , micro env., Num quadrat ...
- Transformation format Date
- Correction nom taxon érroné
- Changements de noms des micro env.
- Regroupement des micro env dans structure internes vs externes
```{r}
# data_PQ[grepl('rndpts.csv.rndpts',data_PQ$Name_file),]

## ajout de categories à partir du nom de fichier
    
data_PQ=do.call(rbind,L) %>%
  mutate(Site=substr(Name_file, start = 1, stop = 2)) %>%
  separate(col = Name_file, into = c('Date','Micro','Quad'), sep = '_') %>%
  mutate(Micro=stringr::str_replace_all(Micro, ".rndpts.csv", ""),
    Quad2=substr(Quad, start = 1, stop = 1),
         
          Month_str=gsub("-.*", "", Date,perl=TRUE),
          YY=gsub(".*-", "", Date,perl=TRUE),
          Month=case_when( Month_str=='Avri'~'04',
                           Month_str=="Janv"~'01',
                           Month_str=='Juill'~'07',
                           Month_str=='Sept'~'09',
                           Month_str=='Oct'~'10',
                           Month_str=='Nov'~'11'),
          Date_ok=format(as.POSIXlt(paste0('01/',Month,'/',YY),  format = "%d/%m/%y"), format="%Y-%m-%d %%H:%M:%S", tz="GMT"),
          Date_courte=format(as.POSIXlt(paste0('01/',Month,'/',YY),  format = "%d/%m/%y"), format="%Y-%m", tz="GMT"),
          Week=strftime(Date_ok, format = "%V")) %>%
  mutate(spp.Name= ifelse(spp.Name == 'Tubularia indivisa ','Tubularia indivisa',spp.Name),
         spp.Name=ifelse(spp.Name == 'Unidentified','NI',spp.Name))
  

# Version synthétique du df

data_PQ_light=data_PQ %>% dplyr::select(Image, spp.Name,spp.ID,N.pts.per.species,Cov..per.species,
               N.pts.ALL.species,Cov..ALL.species,Date_ok,Micro,Quad2,
               Week,Date_courte,Month_str,recif)%>%
rename('spp'='spp.Name',
       'Count'='N.pts.per.species',
       'Cov'='Cov..per.species',
       'Count_all'='N.pts.ALL.species',
       'Cov_all'='Cov..ALL.species',
       'Site'='recif')%>%
  mutate(abb=abbreviate(spp))%>%
   group_by(spp,abb,Site,Micro,Date_courte,Date_ok) %>% 
  summarize(Mcov=mean(Cov)) %>% 
  left_join(MPhoto, by=c('Micro')) %>%
  mutate(Structure2=recode_factor(Structure,
   "Bandes"="Dome",
   "Bandes.C1"="Disc",
   "Faille"="Inner_slots",
   "Faille_coupole"="Upper_slots",
   "Pilier.C2"="Columns",
   "Trous"="Holes",
   "Pieds"="Pillars"))%>% 
  mutate(Strcut_groups=case_when(
  Structure2 %in% c('Dome','Upper_slots')~'Horizontal_section',
 Structure2 %in% c('Disc','Columns','Pillars')~'Vertical_section',
  Structure2 %in% c('Inner_slots','Holes')~'Inner_section',
 TRUE ~ 'NA')) %>%
  mutate(M_ensemble=ifelse(Micro %in% c("P1","P2","P3","T1","T2","T3","T4"),substr(Micro, start = 1, stop = 1),substr(Micro, start = 1, stop = 3)),
         M_ensemble2=ifelse(M_ensemble == 'DPF','DGF',M_ensemble))%>%
  left_join(Immer_site, by='Site') 


knitr::kable(data_PQ_light %>% select(spp,abb)%>% unique())
corresp=data_PQ_light %>% select(spp,abb)%>% unique()
```

# #######################


# ###### Partie Hugo ######
# Formatage du jeu de données 
```{r}
dataR1<-data_PQ_light
dataR=dataR1 %>% filter(!spp %in% c("NI","Unassigned","ponte","Ponte",'NA','None')) %>%
    # filter(!Structure2 %in% c('Holes','Upper_slots','Inner_slots','Dome')) %>% 
    filter(!Structure2 %in% c('Holes','Upper_slots','Dome')) %>% 
  select (spp,abb,Site,Micro,Date_courte,Mcov,Structure2)

```


#Indice Gamma
```{r}
# Quel est la richesse taxonomique global (Indice Gamma) d'un site et de la zone d'étude en général

# Indice gamma par site 
dataR2=dataR %>% ungroup %>% 
  select(spp,Site) %>% 
  # filter(Site == 'recif3') %>% 
  distinct()%>% 
  group_by(spp) %>% 
  summarize(S=n()) %>%
  na.omit()
length(unique(dataR2$spp))


# Indice gamma Quad2# Indice gamma global
dataR2=dataR %>% 
  select(spp,seq1) %>% 
  distinct() %>% 
  group_by(seq1) %>% 
  summarize(S=n()) 


length(unique(dataR1$spp))#permet de savoir le nombre de variable différente dans la colonne spp (mais ne prend pas en compte la suppression des N)


```

# ### Indice Alpha 

# Comparaison intersite (microhabitats confondus) temporelle
```{r}

dataR2=dataR %>% 
  select(spp,Site,Date_courte) %>% 
  distinct() %>% 
  group_by(Site,Date_courte) %>% #filtre selon le site, date et structure
  summarize(S=n()) #créér une nouvelle colonne permettant de faire un summary des valeurs filtrées


ggplot(dataR2, aes(Date_courte,S, col=Site))+
  xlab("Date")+
  ylab("Richesse taxonomique")+
  geom_point()+
  geom_line( aes(group=Site))+
  # facet_wrap(.~Site)+ # <- cette fonction permet de réaliser les geoms précedents mais pour différentes catégories (ici j'ai choisi les micro habitat, mais on aurait pu le faire pour les sites par exemples)
  theme_bw()+
theme(axis.text.x = element_text(angle = 90, vjust = 0.5, hjust=1)) # <- rotation des dates pour qu'elles soient lisibles

```

#Comparaison intersite des Micro habitats
```{r}

dataR2=dataR %>% ungroup %>% 
  select(spp,Site,Structure2,Micro,Date_courte) %>% 
  # filter(Site == 'recif3') %>% 
  distinct()%>% 
  group_by(Site,Structure2,Micro,Date_courte) %>% 
  summarize(S=n()) %>%
  na.omit()

ggplot(dataR2, aes(Site,S, fill=Structure2))+ # Avec "fill" ou "col" du peut ajout une séparation de tes données par facteur (ici le site)
  xlab("Structure")+
  ylab("Richesse taxonomique")+
  geom_jitter(alpha=.3)+  # On ajoute les points (pas nécessaire mais utile pour savoir sur quoi se base les boxplots)
  geom_boxplot()+
  theme_bw()

```


###Test Shapiro/Levene/Anova
```{r}

dataR2=dataR %>% ungroup %>% 
  select(spp,Site,Date_courte,Structure2,Micro) %>% 
  # filter(Site == 'recif3') %>% 
  distinct()%>% 
  group_by(Site,Date_courte,Structure2,Micro) %>% 
  summarize(S=n()) %>%
  na.omit()

model1<-lm(S~Structure2,data=dataR2021)
shapiro_test(residuals(model1))#si pvalue supérieure à 0,05 alors permet de dire que les résidus sont normalements distribuées

leveneTest(S~Structure2,data=dataR2)#Si p value supérieur à 0,05 alors variance entre les groupes est égale

test_anova<-aov(S~factor(Site)*factor(Date_courte),data=dataR2)#anova en prenant la date ainsi que les sites comme facteur
test_anova<-aov(S~factor(Site)*factor(Micro),data=dataR2)#anova en prenant la date ainsi que les micro comme facteur
test_anova<-aov(S~factor(Site),data=dataR2)#anova en prenant la date ainsi que les micro comme facteur
test_anova<-aov(S~factor(Micro),data=dataR2)#anova en prenant la date ainsi que les micro comme facteur
test_anova<-aov(S~factor(Structure2),data=dataR2)#anova en prenant la date ainsi que les micro comme facteur

summary(test_anova)
```

# Linear mixed model
```{r}

dataR2=dataR %>% 
  select(spp,Site,Date_courte,Micro) %>% 
  distinct() %>% 
  group_by(Site,Date_courte,Micro) %>% 
  summarize(S=n()) 

mixed.lmer <- lmer(S ~ Site + (1|Micro/Date_courte), data = dataR2) #compare les données de richesse taxo avec les variables aléatoires qui sont Micro et date courte
summary(mixed.lmer)
plot_model(mixed.lmer,show.values = T,show.p = T)#montre que par rapport à un site de réference (ici Bi), les autres sites sont différents. Ici Fetlar a plutot une diversité moindre que Bi mais est le plus proche. 
tab_model(mixed.lmer)

```



# Radar plot
```{r}
dataR
# lcol2<-brewer.pal(8,"Reds")
lcol2<-c('#FB6A4A','#CB181D','#59040c')


##### Bottom disc #####
# Récif 1
resultat1ref1<- spread((dataR2=dataR %>% 
  filter(Site == ("recif1"))%>%
  filter(Micro %in% c("C1B1","C1B2","C1B3","C1B4","C1B5","C1B6","C1B7","C1B8"))%>%
  select(spp,Site,Date_courte,Micro) %>% 
  distinct() %>% 
  group_by(Site,Date_courte,Micro) %>% 
  summarize(S=n())),key=Micro,value=S) 
resultat1ref1[is.na(resultat1ref1)]<-0

ggradar(resultat1ref1[,-1],grid.min = 0,grid.mid=3,grid.max =5,values.radar = c(0,3,5),group.colours = lcol2,legend.title="Récif 1",gridline.max.linetype = 1,gridline.max.colour = "black",gridline.min.linetype = 1,gridline.min.colour="black",gridline.mid.linetype = 1,gridline.mid.colour="black",background.circle.colour = "lightblue")


# Récif 2
resultatref2<- spread((dataR2=dataR %>% 
  filter(Site == ("recif2"))%>%
  filter(Micro %in% c("C1B1","C1B2","C1B3","C1B4","C1B5","C1B6","C1B7","C1B8"))%>%
  select(spp,Site,Date_courte,Micro) %>% 
  distinct() %>% 
  group_by(Site,Date_courte,Micro) %>% 
  summarize(S=n())),key=Micro,value=S) 
resultatref2[is.na(resultatref2)]<-0

ggradar(resultatref2[,-1],grid.min = 0,grid.mid=3,grid.max =5,values.radar = c(0,3,5),group.colours = lcol2,legend.title="Récif 2",gridline.max.linetype = 1,gridline.max.colour = "black",gridline.min.linetype = 1,gridline.min.colour="black",gridline.mid.linetype = 1,gridline.mid.colour="black",background.circle.colour = "lightblue")


# Récif 3
resultatref3<-spread((dataR2=dataR %>% 
  filter(Site == ("recif3"))%>%
  filter(Micro %in% c("C1B1","C1B2","C1B3","C1B4","C1B5","C1B6","C1B7","C1B8"))%>%
  select(spp,Site,Date_courte,Micro) %>% 
  distinct() %>% 
  group_by(Site,Date_courte,Micro) %>% 
  summarize(S=n())),key=Micro,value=S) 
resultatref3[is.na(resultatref3)]<-0

ggradar(resultatref3[,-1],grid.min = 0,grid.mid=3,grid.max =6,values.radar = c(0,3,6),group.colours = lcol2,legend.title="Récif 3",gridline.max.linetype = 1,gridline.max.colour = "black",gridline.min.linetype = 1,gridline.min.colour="black",gridline.mid.linetype = 1,gridline.mid.colour="black",background.circle.colour = "lightblue")


##### Columns #####
# Récif 1
resultat2ref1<- spread((dataR2=dataR %>% 
  filter(Site == ("recif1"))%>%
  filter(Micro %in% c("C2P1","C2P2","C2P3","C2P4","C2P5","C2P6","C2P7","C2P8"))%>%
  select(spp,Site,Date_courte,Micro) %>% 
  distinct() %>% 
  group_by(Site,Date_courte,Micro) %>% 
  summarize(S=n())),key=Micro,value=S)
resultat2ref1[is.na(resultat2ref1)]<-0

ggradar(resultat2ref1[,-1],grid.min = 0,grid.mid=3,grid.max =5,values.radar = c(0,3,5),group.colours = lcol2,legend.title="récif 1",gridline.max.linetype = 1,gridline.max.colour = "black",gridline.min.linetype = 1,gridline.min.colour="black",gridline.mid.linetype = 1,gridline.mid.colour="black",background.circle.colour = "lightblue")


# Récif 2
resultat2ref2<- spread((dataR2=dataR %>% 
  filter(Site == ("recif2"))%>%
  filter(Micro %in% c("C2P1","C2P2","C2P3","C2P4","C2P5","C2P6","C2P7","C2P8"))%>%
  select(spp,Site,Date_courte,Micro) %>% 
  distinct() %>% 
  group_by(Site,Date_courte,Micro) %>% 
  summarize(S=n())),key=Micro,value=S)
resultat2ref2[is.na(resultat2ref2)]<-0

ggradar(resultat2ref2[,-1],grid.min = 0,grid.mid=3,grid.max =5,values.radar = c(0,3,5),group.colours = lcol2,legend.title="Récif 2",gridline.max.linetype = 1,gridline.max.colour = "black",gridline.min.linetype = 1,gridline.min.colour="black",gridline.mid.linetype = 1,gridline.mid.colour="black",background.circle.colour = "lightblue")


# Récif 3
resultat2ref3<- spread((dataR2=dataR %>% 
  filter(Site == ("recif3"))%>%
  filter(Micro %in% c("C2P1","C2P2","C2P3","C2P4","C2P5","C2P6","C2P7","C2P8"))%>%
  select(spp,Site,Date_courte,Micro) %>% 
  distinct() %>% 
  group_by(Site,Date_courte,Micro) %>% 
  summarize(S=n())),key=Micro,value=S) 
resultat2ref3[is.na(resultat2ref3)]<-0

ggradar(resultat2ref3[,-1],grid.min = 0,grid.mid=3,grid.max =5,values.radar = c(0,3,5),group.colours = lcol2,legend.title="Récif 3",gridline.max.linetype = 1,gridline.max.colour = "black",gridline.min.linetype = 1,gridline.min.colour="black",gridline.mid.linetype = 1,gridline.mid.colour="black",background.circle.colour = "lightblue")

```

# Matrice de distance
```{r}
# Permet de calculer la distance entre le recouvrement de chaque espèce et le taux de recouvrement

levels(factor(dataR$Site))
# test=data_PQ_light %>% filter(Site=='DSC')


# data_comp2=data_PQ_light %>% ungroup %>% 
#   select(spp,Cov,Site,Micro,Date_courte,Structure2,Strcut_groups, Quad2) %>% 
#   filter(!spp %in% c('NA','NI', 'Unassigned','ponte','Ponte')) %>%
# <<<<<<< HEAD
#   filter(!Structure2 %in% c('Dome','Holes','Upper_slots','Inner_slots')) %>% 
#   group_by(spp,Site,Micro,Date_courte,Structure2) %>% 
# =======
#   filter(!Structure2 %in% c('Dome','Upper_slots' )) %>% 
#     filter(!Site %in% c('Fe','DSC' )) %>% 
#   mutate(Sample=paste0(Site,'_',Date_courte,'_',
#                        Micro,'_',Quad2)) %>% 
#   group_by(Sample,Site,spp, Micro,Structure2,Strcut_groups, Date_courte) %>% 
#   dplyr::summarize(Mcov=mean(Cov)) %>% 
# 
#   group_by(Sample,Site,Micro,Date_courte,Structure2) %>% 
# >>>>>>> d7a3076aa8c86cd4609b46ec0f575f800cd1d573
#   distinct() %>% drop_na() %>% 
#     spread(spp,Mcov) %>% ungroup() %>% 
#       mutate(across(everything(.), ~replace_na(., 0))) 



data_comp2=dataR %>% ungroup %>% 
  select(spp,Mcov,Site,Micro,Date_courte,Structure2) %>% 
  group_by(spp,Site,Micro,Date_courte,Structure2) %>% 
  distinct() %>% drop_na() %>% 
  spread(spp,Mcov) %>% ungroup() %>% 
  mutate(across(everything(.), ~replace_na(., 0))) 


# test=data_comp2 %>% filter(Site == 'VB',
#                             Date_courte=='2021-07' )
# data_comp2=data_comp2[rowSums(data_comp2)>0,]


# Comp_mat=data_comp2 %>% select(-c(Site,Sample,Micro,Structure2,Strcut_groups,Date_courte)) %>% as.matrix() 
# Meta_data=data_comp2 %>% select(Site,Sample,Micro,Structure2,Strcut_groups,Date_courte) #créer jeu de données avec les méta données
# distdataR<-vegdist(Comp_mat, method='bray') #library vegan - distance de Bray-Curtis, considéré face aux distances euclidiennes comme plus efficace pour les données écologiques

Comp_mat=data_comp2 %>% select(-c(Site,Micro,Structure2,Date_courte)) %>% as.matrix() 
Meta_data=data_comp2 %>% select(Site,Micro,Structure2,Date_courte) #créer jeu de données avec les méta données

distdataR<-vegdist(Comp_mat, method='bray') #library vegan - distance de Bray-Curtis, considéré face aux distances euclidiennes comme plus efficace pour les données écologiques


```

##  PCoA
```{r}
# Permet de représenter les données dans l'espace et voir les paramètres le plus la variance

pcoa_tot_SS<- cmdscale(d = as.matrix(distdataR),k=10, eig = T) 
x=pcoa_tot_SS$points[,1]
y=pcoa_tot_SS$points[,2]

plot(x,y) # <- ça fonctionne

# <<<<<<< HEAD
# 
# # Data frame pour rassembler les coordonnées de la PCOA + les metadata
# PCOA_df=data.frame(x=pcoa_tot_SS$points[,1],y=pcoa_tot_SS$points[,2],
#            Structure=Meta_data$Structure2,
# =======
#  Eig=pcoa_tot_SS$eig[1:2]/sum(pcoa_tot_SS$eig)
# 
# # Pour mieux explorer le nuage de point on va passer par ggplot2.
# # Data frame pour rassembler les coordonnées de la PCOA + les metadata
# PCOA_df=data.frame(x=pcoa_tot_SS$points[,1],y=pcoa_tot_SS$points[,2],
#            Struc=Meta_data$Structure2,
#            Struc_group=Meta_data$Strcut_groups,
# >>>>>>> d7a3076aa8c86cd4609b46ec0f575f800cd1d573
#            Site=Meta_data$Site,
#            Date=Meta_data$Date_courte)
# 
# 
# <<<<<<< HEAD
#  ggplot(data=PCOA_df,aes(x,y, col=Date))+ # <- Ici on explore avec col les variable qui explique le + l'explosion du nuage de points
#    # geom_point(aes(col=Site), size=1, alpha=.6)+
#     geom_point()+
#    labs(x="Axe 1 (temporalité)",y="Axe 2")+
#  geom_hline(yintercept=0)+
#    geom_vline(xintercept=0)+
#    theme_bw()
# =======
# 
# PCOA_df_mean=PCOA_df %>% group_by(Struc_group) %>% 
#   summarize(Mx=mean(x),
#             My=mean(y))
# 
# ggplot(data=PCOA_df,aes(x,y, col=Struc_group))+ # <- Ici on explore avec col les variable qui explique le + l'explosion du nuage de points
#   # geom_point(aes(col=Site), size=1, alpha=.6)+
#   geom_point()+
#   geom_point(data=PCOA_df_mean,aes(Mx,My), size=5)+
#   geom_hline(yintercept=0)+
#   geom_vline(xintercept=0)+
#   theme_bw()


 
 PCOA_df=data.frame(x=pcoa_tot_SS$points[,1],y=pcoa_tot_SS$points[,2],
                   Structure=Meta_data$Structure2,
                   Site=Meta_data$Site,
                   Date=Meta_data$Date_courte)


ggplot(data=PCOA_df,aes(x,y, col=Structure))+ # <- Ici on explore avec col les variable qui explique le + l'explosion du nuage de points
  # geom_point(aes(col=Site), size=1, alpha=.6)+
  geom_point()+
  labs(x="Axe 1",y="Axe 2")+
  geom_hline(yintercept=0)+
  geom_vline(xintercept=0)+
  theme_bw()

summaryPCOA<-data.frame(
  EIG= pcoa_tot_SS$eig,
  PCTVAR=100*pcoa_tot_SS$eig/sum(pcoa_tot_SS$eig),
  CUMPCTVAR = cumsum(100*pcoa_tot_SS$eig/sum(pcoa_tot_SS$eig)))

plot(summaryPCOA$PCTVAR[1:30],ylim=c(0,25),
        xlab="Composantes",ylab="Pourcentage d'inertie (explication de la variance)")

```

## Permanova
```{r}
# Permet de voir s'il y a possibilité de regrouper les structures

data_comp2=dataR %>% ungroup %>% 
  select(spp,Mcov,Site,Micro,Date_courte,Structure2) %>% 
  group_by(spp,Site,Micro,Date_courte,Structure2) %>% 
  distinct() %>% drop_na() %>% 
  spread(spp,Mcov) %>% ungroup() %>% 
  mutate(across(everything(.), ~replace_na(., 0))) 

distdataR<-vegdist(Comp_mat, method='bray')

adonis2(distdataR~Structure2,data=data_comp2,permutations=999)

```


# Vitesse de colonisation
```{r}

dataR$nummois<-dataR$Date_courte
dataR$nummois[dataR$nummois == "2022-09"] <-71
dataR$nummois[dataR$nummois == "2023-07"] <-374 
dataR$nummois[dataR$nummois == "2023-09"] <-436 

# à utiliser avec les les lignes de dataR$nummois d'avant
seq<-c(0,0)

dataR21=dataR %>% ungroup %>%   
  select(spp,Site,Date_courte,nummois) %>% 
  filter(Site %in% c('recif1')) %>% 
  distinct() %>% 
  group_by(Site,nummois) %>% #filtre selon le site, date et structure
  summarize(S=n()) 

dataR2recif1<-dataR21$Site[-1]
dataR21$nummois<-as.numeric(dataR21$nummois)
dataR21$S<-as.numeric(dataR21$S)
dataR21<-dataR21[,-1]
dataR21<-rbind(seq,dataR21)
dataR211<-dataR21[order(dataR21$nummois),]
dataR3<-dataR211[-1,]-dataR211[-nrow(dataR211),]
dataR3$SparT<-dataR3$S/dataR3$nummois



dataR22=dataR %>% ungroup %>%   
  select(spp,Site,Date_courte,nummois) %>% 
  filter(Site %in% c('recif2')) %>% 
  distinct() %>% 
  group_by(Site,nummois) %>% #filtre selon le site, date et structure
  summarize(S=n()) 

dataR2recif2<-dataR22$Site[-1]
dataR22$nummois<-as.numeric(dataR22$nummois)
dataR22$S<-as.numeric(dataR22$S)
dataR22<-dataR22[,-1]
dataR22<-rbind(seq,dataR22)
dataR221<-dataR22[order(dataR22$nummois),]
dataR4<-dataR221[-1,]-dataR221[-nrow(dataR221),]
dataR4$SparT<-dataR4$S/dataR4$nummois



dataR23=dataR %>% ungroup %>%   
  select(spp,Site,Date_courte,nummois) %>% 
  filter(Site %in% c('recif3')) %>% 
  distinct() %>% 
  group_by(Site,nummois) %>% #filtre selon le site, date et structure
  summarize(S=n()) 

dataR2recif3<-dataR23$Site[-1]
dataR23$nummois<-as.numeric(dataR23$nummois)
dataR23$S<-as.numeric(dataR23$S)
dataR23<-dataR23[,-1]
dataR23<-rbind(seq,dataR23)
dataR231<-dataR23[order(dataR23$nummois),]
dataR5<-dataR231[-1,]-dataR231[-nrow(dataR231),]
dataR5$SparT<-dataR5$S/dataR5$nummois


dataRjour<-dataR21$nummois[-1]
dataRjour1<-dataRjour[order(dataRjour)]


plot(dataR3$SparT~dataRjour1,col="red",xlim=c(50,550),ylim=c(-0.2,0.26),pch=19,xlab="Nombre de jours",ylab="Nombre d'espèces colonisant par jour")
par(new=T)
plot(dataR4$SparT~dataRjour1,col="blue",xlim=c(50,550),ylim=c(-0.2,0.26),pch=19,xlab="",ylab="")
par(new=T)
plot(dataR5$SparT~dataRjour1,col="green",xlim=c(50,550),ylim=c(-0.2,0.26),pch=19,xlab="",ylab="")
par(new=T)
lines(dataR4$SparT~dataRjour1,col="blue",xlim=c(50,550),ylim=c(-0.2,0.26),pch=19,xlab="",ylab="")
lines(dataR5$SparT~dataRjour1,col="green",xlim=c(50,550),ylim=c(-0.2,0.26),pch=19,xlab="",ylab="")
lines(dataR3$SparT~dataRjour1,col="red",xlim=c(50,550),ylim=c(-0.2,0.26),pch=19,xlab="",ylab="")
legend(x = "bottomright", legend = c("récif 1","récif 2","récif 3"),lty = 1, col = c("red","blue","green"),lwd = 2)

```




# Test comparaison site MARINEFF et GOELO

```{r}

dataR2=dataR %>%
  select(spp,Site,Date_courte,Structure2) %>% 
  distinct() %>% 
  group_by(Site,Date_courte,Structure2) %>% #filtre selon le site, date et structure
  summarize(S=n())

load("dataR.Rdata")
dataR2=dataR %>%
  filter(!Date_courte=="2021-01") %>%
  select(spp,Site,Date_courte,Micro,Structure2) %>% 
  distinct() %>% 
  group_by(Site,Date_courte,Micro,Structure2) %>% #filtre selon le site, date et structure
  summarize(S=n())

mixed.lmer <- lmer(S ~ Site + (1|Micro/Date_courte), data = dataR2) 
summary(mixed.lmer)
plot_model(mixed.lmer,show.values = T,show.p = T)
```