---
title: "script_analyse_test"
author: "Hugo Gallier"
date: "2024-01-23"
output: html_document
editor_options: 
  chunk_output_type: console
---


# Library

Package à télécharger
```{r}
rm(list=ls())

library(dplyr)
library(tidyr)
library(ggplot2)
library(here)
library(vegan)
library(scales)
library(fmsb)
library(FactoMineR)
library(ecodist)
library(ade4)
library(lme4)
library(Matrix)
library(sjPlot)
library(RColorBrewer)
library(iNEXT)
library(rstatix)
library(ggradar)

```

#################### Importation du data et chargement ###################

```{r}
#Chargement des photos associées à chaque cadrats

setwd(here::here())

MPhoto=read.csv('Meta_photo.csv', sep=';')%>%
  # mutate(Micro=) %>%
  mutate(Micro=sub("\\_.*", "", Code_struct))
  
```

## Chargement data

```{r}
#Chargement des jeux de données

setwd('D:/Hugo/suivi_scientifique') # à modifier avec nom de ton DD
# setwd('E:/Marineff/suivi_scientifique')

data_list=list.files(pattern =".csv", recursive=T)

L=list()
for( i in 1: length(data_list)){
  
    Name_file=basename(data_list[i])

data=read.csv(data_list[i], sep=',', header=T, fileEncoding="latin1") %>%
  mutate(Name_file=rep(basename(data_list[i]), n()))

L[[i]]<-data

}


test_data_list=data_list[grepl('DSC',data_list)]


# fileEncoding="latin1"
```

## Date d'immersion

```{r}
# Ajout des dates d'immersion des différents récifs

Immer_site=data.frame(Site=c('Bi','Bu','VB','Fe'), Date=c(as.Date('2020-10-30'),as.Date('2020-11-26'),as.Date('2020-11-27'),as.Date('2020-11-30'))) %>%
       mutate( Date_imm_ok=format(as.POSIXlt(Date,  format = "%Y-%m-%d"), format="%Y-%m-%d %%H:%M:%S", tz="GMT")) %>% select(Site, Date_imm_ok)
         
```

## Saison - date

```{r}
# Ajout de dates correspondant aux différentes saisons
Date_sais=data.frame(
           start=c(
             format(as.POSIXlt(as.Date('2021-03-20'),  format = "%Y-%m-%d"), format="%Y-%m-%d %%H:%M:%S", tz="GMT"),
             format(as.POSIXlt(as.Date('2021-06-21'),  format = "%Y-%m-%d"), format="%Y-%m-%d %%H:%M:%S", tz="GMT"),
             format(as.POSIXlt(as.Date('2021-09-22'),  format = "%Y-%m-%d"), format="%Y-%m-%d %%H:%M:%S", tz="GMT"),
             format(as.POSIXlt(as.Date('2021-12-21'),  format = "%Y-%m-%d"), format="%Y-%m-%d %%H:%M:%S", tz="GMT"),
      format(as.POSIXlt(as.Date('2022-03-20'),  format = "%Y-%m-%d"), format="%Y-%m-%d %%H:%M:%S", tz="GMT"),
      format(as.POSIXlt(as.Date('2022-06-21'),  format = "%Y-%m-%d"), format="%Y-%m-%d %%H:%M:%S", tz="GMT"),
       format(as.POSIXlt(as.Date('2022-09-22'),  format = "%Y-%m-%d"), format="%Y-%m-%d %%H:%M:%S", tz="GMT")))
```


## Mise en forme des données

```{r}
# Ajout de méta données à partir du nom de fichier (site,data,micro,n° de quadrat)
# Correction et abbréviation des noms de taxons
# Changements des noms des microhabitats
# Changements du format des dates


# test_dataPQ=data_PQ[grepl('DSC',data_PQ$Name_file),]

data_PQ=do.call(rbind,L) %>%
  mutate(Site=substr(Name_file, start = 1, stop = 2)) %>%
  # test2=substr(Name_file, start = 1, stop = 6))%>%
  # test3=sub("^([^_]*_[^_]*).*", "\\2", Name_file),
  separate(col = Name_file, into = c('Site','Date','Micro','truc','Quad'), sep = '_') %>%
  mutate( Site=ifelse(Site=='FR','Fe',Site),
          Quad=ifelse(is.na(Quad),truc,Quad),
          Quad2=substr(Quad, start = 1, stop = 2),
          Month_str=gsub("-.*", "", Date,perl=TRUE),
          YY=gsub(".*-", "", Date,perl=TRUE),
          Month=case_when( Month_str=='Avri'~'04',
                           Month_str=='avri'~'04',
                           Month_str=="Janv"~'01',
                           Month_str=='Juil'~'07',
                           Month_str=='Oct'~'10',
                           Month_str=='Nov'~'11'),
          Date_ok=format(as.POSIXlt(paste0('01/',Month,'/',YY),  format = "%d/%m/%y"), format="%Y-%m-%d %%H:%M:%S", tz="GMT"),
          Date_courte=format(as.POSIXlt(paste0('01/',Month,'/',YY),  format = "%d/%m/%y"), format="%Y-%m", tz="GMT"),
          Week=strftime(Date_ok, format = "%V")) %>%
  mutate(spp.Name= ifelse(spp.Name == 'Tubularia indivisa ', 'Tubularia indivisa',spp.Name),
         spp.Name=ifelse(spp.Name == 'Unidentified','NI',spp.Name))
  

# <<<<<<< HEAD
# test=data_PQ[is.na(data_PQ$Date_courte),]
# 
# test=data_PQ %>% filter(Site =='Fe',
#                         Date =="Nov-21")

# >>>>>>> d7a3076aa8c86cd4609b46ec0f575f800cd1d573

# Version synthétique du df

data_PQ_light=data_PQ %>% dplyr::select(Image, spp.Name,spp.ID,N.pts.per.species,Cov..per.species,
               N.pts.ALL.species,Cov..ALL.species, Site,Date_ok,Micro,Quad2,
               Week,Date_courte,Month_str )%>%
rename('spp'='spp.Name',
       'Count'='N.pts.per.species',
       'Cov'='Cov..per.species',
       'Count_all'='N.pts.ALL.species',
       'Cov_all'='Cov..ALL.species')%>%
  mutate(abb=abbreviate(spp))%>%
   group_by(spp,abb,Site,Micro,Date_courte,Date_ok) %>%
  summarize(Mcov=mean(Cov)) %>%
  # summarize(MCount=mean(Count)) %>%
  left_join(MPhoto, by=c('Micro')) %>%
  mutate(Structure2=recode_factor(Structure,
   "Bandes"="Dome",
   "Bandes.C1"="Disc",
   "Faille"="Inner_slots",
   "Faille_coupole"="Upper_slots",
   "Pilier.C2"="Columns",
   "Trous"="Holes",
   "Pieds"="Pillars"))%>% 
  mutate(Strcut_groups=case_when(
  Structure2 %in% c('Dome','Upper_slots')~'Horizontal_section',
 Structure2 %in% c('Disc','Columns','Pillars')~'Vertical_section',
  Structure2 %in% c('Inner_slots','Holes')~'Inner_section', TRUE ~ 'NA')) %>%
  mutate(M_ensemble=ifelse(Micro %in% c("P1","P2","P3","T1","T2","T3","T4"),substr(Micro, start = 1, stop = 1),substr(Micro, start = 1, stop = 3)),
         M_ensemble2=ifelse(M_ensemble == 'DPF','DGF',M_ensemble))%>%
  left_join(Immer_site, by='Site') %>% 
    mutate(spp=replace_na(spp,"None"))
 

knitr::kable(data_PQ_light %>% select(spp,abb)%>% unique())
corresp=data_PQ_light %>% select(spp,abb)%>% unique()
```



# #######################


# ###### Partie Hugo ######
# Formatage du jeu de données 
```{r}
dataR1<-data_PQ_light
dataR=dataR1 %>% filter(!spp %in% c("NI","Unassigned","ponte","Ponte",'None','NA')) %>%
  filter(!Site == ("DSC"))%>%
  filter(!Structure2 %in% c('Holes','Upper_slots','Inner_slots')) %>% 
  # select (spp,abb,Site,Micro,Date_courte,Structure2,MCount)
  select (spp,abb,Site,Micro,Date_courte,Structure2,Mcov)

dataR$spp<-as.factor(dataR$spp)
dataR$abb<-as.factor(dataR$abb)
dataR$Site<-as.factor(dataR$Site)
dataR$Micro<-as.factor(dataR$Micro)
dataR$Mcov<-as.numeric(dataR$Mcov)
dataR$Structure2<-as.factor(dataR$Structure2)
dataR$Date_courte<-as.factor(dataR$Date_courte)
# save(dataR,file="dataR.Rdata")

```

# ### Indice Gamma
```{r}
# Quel est la richesse taxonomique global (Indice Gamma) d'un site et de la zone d'étude en général

# Indice gamma par site 
dataR2=dataR %>% ungroup %>% 
  select(spp,Site,Date_courte) %>% 
  filter(Date_courte  %in% c('2021-04','2021-07','2021-10','2021-11')) %>%
  filter(Site == "Fe") %>% 
  distinct()%>% 
  group_by(spp,Date_courte,Site) %>% 
  summarize(S=n()) %>%
  na.omit()
length(unique(dataR2$spp))





seq<-rep(0,times=nrow(dataR))
dataR
dataR2=dataR %>% 
  select(spp,Site) %>% 
  distinct() %>% 
  group_by(spp,Site) %>% 
  summarize(S=n()) 
length(unique(dataR2$spp))


# Indice gamma Quad2# Indice gamma global
dataR2=dataR %>% filter(!spp %in% c("NI","Unassigned")) %>% 
  select(spp,seq1) %>% 
  distinct() %>% 
  group_by(seq1) %>% 
  summarize(S=n()) 


length(unique(dataR1$spp))#permet de savoir le nombre de variable différente dans la colonne spp (mais ne prend pas en compte la suppression des N)

```


# ### Indice Alpha 


# Comparaison intersite et intrasite
## Comparaison intersite 2021-2022 (pas de temporalité saisonalle)
```{r}
#Y'a t'il une différence de richesse taxonomique entre les différents micro habitats, et selon les différents sites ainsi que selon les années?

dataR3=dataR %>% ungroup %>% 
  select(spp,Site,Structure2) %>% 
  # filter(Structure2 == "Disc") %>%
  # filter(Site == "VB") %>%
  # filter(Structi %in% c('CGF1','CGF2','CGF3','CGF4','CPF1','CPF2','CPF3','CPF4'))%>%
  distinct()%>% 
  group_by(Site,Structure2) %>%
  summarize(S=n()) %>%
  na.omit() 

length(unique(dataR3$spp))

ggplot(dataR3, aes(Structure2,S, fill=Site))+ # Avec "fill" ou "col" du peut ajout une séparation de tes données par facteur (ici le site)
  xlab("Structure")+
  ylab("Richesse taxonomique")+
  geom_jitter(alpha=.3)+  # On ajoute les points (pas nécessaire mais utile pour savoir sur quoi se base les boxplots)
  geom_boxplot()+
  theme_bw()  # Juste pour retirer le fond gris pas défaut (--> moche !)

```

#### Version Bruno

```{r}

# Plot1: Visualition différences entre sites pour chaque micro habitat

ggplot(dataR2, aes(Structure2,S, fill=Site))+ # Avec "fill" ou "col" du peut ajout une séparation de tes données par facteur (ici le site)
  xlab("Structure")+
  ylab("Richesse taxonomique")+
  geom_jitter(alpha=.3)+  # On ajoute les points (pas nécessaire mais utile pour savoir sur quoi se base les boxplots)
  geom_boxplot()+
  theme_bw()  # Juste pour retirer le fond gris pas défaut (--> moche !)


# Plot 2 : Visualisation des différences de chaque micro habitat par Site

ggplot(dataR2, aes(Site,S, fill=Structure2))+ 
  xlab("Site")+
  ylab("Richesse taxonomique")+
  geom_jitter(alpha=.3)+  
  geom_boxplot()+
  theme_bw() 

```


###Test Shapiro/Levene/Anova
```{r}

dataR3=dataR %>% ungroup %>% 
  select(spp,Site,Date_courte) %>% 
  filter(Date_courte %in% c('2022-01','2022-04','2022-07','2022-11')) %>%
  distinct()%>% 
  group_by(Site,Date_courte) %>%
  summarize(S=n()) %>%
  na.omit() 

# test_levene<-levene_test(S~Structure2)
# model1<-lm(S~Structure2,data=dataR2021)
# shapiro_test(residuals(model1))#si pvalue supérieure à 0,05 alors permet de dire que les résidus sont normalements distribuées
# 
# leveneTest(S~Structure2,data=dataR2021)#Si p value supérieur à 0,05 alors variance entre les groupes est égale


test_anova<-aov(S~Date_courte,data=dataR3)#anova en prenant la date ainsi que les structures comme facteur

summary(test_anova)

```

# Comparaison intersite (microhabitats confondus) temporelle
```{r}

dataR2=dataR %>% ungroup %>% 
  filter(!Date_courte=="2021-01") %>%
  select(spp,Site,Date_courte) %>% 
  distinct() %>% 
  group_by(Site,Date_courte) %>% 
  summarize(S=n()) %>% 
  na.omit()



ggplot(dataR2, aes(Date_courte,S, col=Site))+
  xlab("Date")+
  ylab("Richesse taxonomique")+
  geom_point()+
  geom_line(aes(group=Site))+
  # facet_wrap(.~Site)+ # <- cette fonction permet de réaliser les geoms précedents mais pour différentes catégories (ici j'ai choisi les micro habitat, mais on aurait pu le faire pour les sites par exemples)
  theme_bw()+
theme(axis.text.x = element_text(angle = 90, vjust = 0.5, hjust=1)) # <- rotation des dates pour qu'elles soient lisibles

```

# Comparaison intersite des microhabitats - temporelle
```{r}
# Y'a t'il une différence temporelle dans l'évolution de la richesse taxnomique des microhabitats?

dataR2=dataR %>% ungroup %>% 
  filter(!Date_courte=="2021-01") %>%
  select(spp,Site,Date_courte,Structure2) %>% 
  distinct() %>% 
  group_by(Site,Date_courte,Structure2) %>% 
  summarize(S=n()) %>% 
  na.omit()


ggplot(dataR2 %>%  
  filter(!Date_courte=="2021-01"), 
  aes(Date_courte,S, col=Site))+
  xlab("Date")+
  ylab("Richesse taxonomique")+
  geom_point()+
  geom_line(aes(group=Site))+
  facet_wrap(.~Structure2)+ 
  theme_bw()+
  theme(axis.text.x = element_text(angle = 90, vjust = 0.5, hjust=1)) 

```

# Radar plot
```{r}
# https://r-charts.com/ranking/ggradar/
# devtools::install_github("ricardo-bion/ggradar")


##### Bottom disc #####
lcol2<-brewer.pal(8,"Reds")
lcol2<-c('#FEE0D2','#FCBBA1','#FC9272','#FB6A4A','#EF3B2C','#CB181D','#99000D','#59040c')

# Bi
resultat4Bi<- na.omit(spread((dataR2=dataR %>% 
  filter(!Date_courte == ("2021-01"))%>%
  filter(Site == ("Bi"))%>%
  filter(Micro %in% c("C1B1","C1B2","C1B3","C1B4","C1B5","C1B6","C1B7","C1B8"))%>%
  select(spp,Site,Date_courte,Micro) %>% 
  distinct() %>% 
  group_by(Site,Date_courte,Micro) %>% 
  summarize(S=n())),key=Micro,value=S)) 
resultat4Bi[is.na(resultat4Bi)]<-0

ggradar(resultat4Bi[,-1],grid.min = 0,grid.mid=7,grid.max =15,values.radar = c(0,7,15),group.colours = lcol2[c(1,2,4:8)],legend.title="Site Bi",gridline.max.linetype = 1,gridline.max.colour = "black",gridline.min.linetype = 1,gridline.min.colour="black",gridline.mid.linetype = 1,gridline.mid.colour="black",background.circle.colour = "lightblue")


# Bu
resultat4Bu<- na.omit(spread((dataR2=dataR %>% 
  filter(!Date_courte == ("2021-01"))%>%
  filter(Site == ("Bu"))%>%
  filter(Micro %in% c("C1B1","C1B2","C1B3","C1B4","C1B5","C1B6","C1B7","C1B8"))%>%
  select(spp,Site,Date_courte,Micro) %>% 
  distinct() %>% 
  group_by(Site,Date_courte,Micro) %>% 
  summarize(S=n())),key=Micro,value=S)) 
resultat4Bu[is.na(resultat4Bu)]<-0

ggradar(resultat4Bu[,-1],grid.min = 0,grid.mid=7, grid.max =15,values.radar = c(0,7,15),group.colours = lcol2[c(2,4,6,8)],legend.title="Site Bu",gridline.max.linetype = 1,gridline.max.colour = "black",gridline.min.linetype = 1,gridline.min.colour="black",gridline.mid.linetype = 1,gridline.mid.colour="black",background.circle.colour = "lightblue")

# Fe
resultat4Fe<- na.omit(spread((dataR2=dataR %>%
  filter(!Date_courte == ("2021-01"))%>%
  filter(Site == ("Fe"))%>%
  filter(Micro %in% c("C1B1","C1B2","C1B3","C1B4","C1B5","C1B6","C1B7","C1B8"))%>%
  select(spp,Site,Date_courte,Micro) %>% 
  distinct() %>% 
  group_by(Site,Date_courte,Micro) %>% 
  summarize(S=n())),key=Micro,value=S)) 
resultat4Fe[is.na(resultat4Fe)]<-0

ggradar(resultat4Fe[,-1],grid.min = 0,grid.mid=7,grid.max =15,values.radar = c(0,7,15),group.colours = lcol2[c(1,4,5,6,7)], legend.title="Site Fe",gridline.max.linetype = 1,gridline.max.colour = "black",gridline.min.linetype = 1,gridline.min.colour="black",gridline.mid.linetype = 1,gridline.mid.colour="black",background.circle.colour = "lightblue")


# VB
resultat4VB<- na.omit(spread((dataR2=dataR %>%
  filter(!Date_courte == ("2021-01"))%>%
  filter(Site == ("VB"))%>%
  filter(Micro %in% c("C1B1","C1B2","C1B3","C1B4","C1B5","C1B6","C1B7","C1B8"))%>%
  select(spp,Site,Date_courte,Micro) %>% 
  distinct() %>% 
  group_by(Site,Date_courte,Micro) %>% 
  summarize(S=n())),key=Micro,value=S))
resultat4VB[is.na(resultat4VB)]<-0

ggradar(resultat4VB[,-1],grid.min = 0,grid.mid= 7,grid.max =15,values.radar = c(0,7,15),group.colours =lcol2[c(1:5,7:8)], legend.title="Site VB",gridline.max.linetype = 1,gridline.max.colour = "black",gridline.min.linetype = 1,gridline.min.colour="black",gridline.mid.linetype = 1,gridline.mid.colour="black",background.circle.colour = "lightblue")

##### Columns #####
par(mfrow=c(2,2))
#Bi
resultat3Bi<- na.omit(spread((dataR2=dataR %>% 
  filter(!Date_courte == ("2021-01"))%>%
  filter(Site == ("Bi"))%>%
  filter(Micro %in% c("C2P1","C2P2","C2P3","C2P4","C2P5","C2P6","C2P7","C2P8"))%>%
  select(spp,Site,Date_courte,Micro) %>% 
  distinct() %>% 
  group_by(Site,Date_courte,Micro) %>% 
  summarize(S=n())),key=Micro,value=S)) 
resultat3Bi[is.na(resultat3Bi)]<-0

ggradar(resultat3Bi[,-1],grid.min = 0,grid.max =10,grid.mid=5,values.radar = c(0,5,10),group.colours =lcol2[c(1,4,5,6,8)],legend.title="Site Bi",gridline.max.linetype = 1,gridline.max.colour = "black",gridline.min.linetype = 1,gridline.min.colour="black",gridline.mid.linetype = 1,gridline.mid.colour="black",background.circle.colour = "lightblue")


#Bu
resultat3Bu<- na.omit(spread((dataR2=dataR %>%
  filter(Site == ("Bu"))%>%
  filter(Micro %in% c("C2P1","C2P2","C2P3","C2P4","C2P5","C2P6","C2P7","C2P8"))%>%
  select(spp,Site,Date_courte,Micro) %>% 
  distinct() %>% 
  group_by(Site,Date_courte,Micro) %>% 
  summarize(S=n())),key=Micro,value=S))
resultat3Bu[is.na(resultat3Bu)]<-0

ggradar(resultat3Bu[,-1],grid.min = 0,grid.max =10,grid.mid=5,values.radar = c(0,5,10),group.colours =lcol2[c(1,2,4,5,8)],legend.title="Site Bu",gridline.max.linetype = 1,gridline.max.colour = "black",gridline.min.linetype = 1,gridline.min.colour="black",gridline.mid.linetype = 1,gridline.mid.colour="black",background.circle.colour = "lightblue")


#Fe
resultat3Fe<- na.omit(spread((dataR2=dataR %>% 
  filter(!Date_courte == ("2021-01"))%>%
  filter(Site == ("Fe"))%>%
  filter(Micro %in% c("C2P1","C2P2","C2P3","C2P4","C2P5","C2P6","C2P7","C2P8"))%>%
  select(spp,Site,Date_courte,Micro) %>% 
  distinct() %>% 
  group_by(Site,Date_courte,Micro) %>% 
  summarize(S=n())),key=Micro,value=S))
resultat3Fe[is.na(resultat3Fe)]<-0

ggradar(resultat3Fe[,-1],grid.min = 0,grid.max =10,grid.mid=5,values.radar = c(0,5,10),group.colours =lcol2[c(1,5,7)] ,legend.title="Site Fe",gridline.max.linetype = 1,gridline.max.colour = "black",gridline.min.linetype = 1,gridline.min.colour="black",gridline.mid.linetype = 1,gridline.mid.colour="black",background.circle.colour = "lightblue")


#VB
resultat3VB<- na.omit(spread((dataR2=dataR %>%
  filter(!Date_courte == ("2021-01"))%>%
  filter(Site == ("VB"))%>%
  filter(Micro %in% c("C2P1","C2P2","C2P3","C2P4","C2P5","C2P6","C2P7","C2P8"))%>%
  select(spp,Site,Date_courte,Micro) %>% 
  distinct() %>% 
  group_by(Site,Date_courte,Micro) %>% 
  summarize(S=n())),key=Micro,value=S))
resultat3VB[is.na(resultat3VB)]<-0

ggradar(resultat3VB[,-1],grid.min = 0,grid.max =10,grid.mid=5,values.radar = c(0,5,10),group.colours =lcol2[c(1:3,5,6,8)] ,legend.title="Site VB",gridline.max.linetype = 1,gridline.max.colour = "black",gridline.min.linetype = 1,gridline.min.colour="black",gridline.mid.linetype = 1,gridline.mid.colour="black",background.circle.colour = "lightblue")


```


# Linear mixed model
```{r}
#Permet de montrer la significativité des valeurs selon des variables aléatoires

dataR2=dataR %>%
  filter(!Date_courte=="2021-01") %>%
  select(spp,Site,Date_courte,Micro) %>% 
  distinct() %>% 
  group_by(Site,Date_courte,Micro) %>% #filtre selon le site, date et structure
  summarize(S=n()) #créér une nouvelle colonne permettant de faire un summary des valeurs filtrées


plot(lm(S~Site,data=dataR2))
mixed.lmer <- lmer(S ~ Site + (1|Micro/Date_courte), data = dataR2) #compare les données de richesse taxo avec les variables aléatoires qui sont Micro et date courte
summary(mixed.lmer)
plot_model(mixed.lmer,show.values = T,show.p = T)#montre que par rapport à un site de réference (ici Bi), les autres sites sont différents. Ici Fetlar a plutot une diversité moindre que Bi mais est le plus proche. 
tab_model(mixed.lmer)

```

# Indices Beta
## Indice de Jaccard

```{r}
#les sites sont-ils similaires entre eux? 
#Indice de Jaccard entre 0 (pas de similarité) et 1 (sites identiques)
#correspond aux nombres d'observations dans les deux sites / par le nombre dans chaque site

dataR2=dataR %>% filter(!spp %in% c("NI","Unassigned")) %>% #enlève les NI et unassigned
  filter(!Structure2 == "Holes") %>% 
  filter(!Date_courte=="2021-01") %>%
  filter(Site=="Bu") %>%
  select(spp,Site) %>% 
  distinct() %>% 
  group_by(spp,Site) %>% #filtre selon le site, date et structure
  summarize(S=n()) #créér une nouvelle colonne permettant de faire un summary des valeurs filtrées

dataR3=dataR %>% filter(!spp %in% c("NI","Unassigned")) %>% #enlève les NI et unassigned
  filter(!Structure2 == "Holes") %>% 
  filter(!Date_courte=="2021-01") %>%
  filter(Site=="Bi") %>%
  select(spp,Site) %>% 
  distinct() %>% 
  group_by(spp,Site) %>% #filtre selon le site, date et structure
  summarize(S=n()) #créér une nouvelle colonne permettant de faire un summary des valeurs filtrées

#pour faire avec les données spp
library(stringdist)
library(bayesbio)
stringdist(dataR3[,1],dataR2[,1],method='jaccard')#converti les caractères en données utitilisable
jaccardSets(dataR2[,1],dataR3[,1])

#pour faire avec les données spp.ID
dataR2$spp.ID<-as.numeric(dataR2$spp.ID)
dataR3$spp.ID<-as.numeric(dataR3$spp.ID)
jaccard <- function(a, b) {
    intersection = length(intersect(a, b))
    union = length(a) + length(b) - intersection
    return (intersection/union)
}

jaccard(dataR2[,-c(2:3)],dataR3[,-c(2:3)])

```

##Indice de Sorensen
```{r}
#les sites sont-ils similaires entre eux? 
#Indice de Sorensen entre 0 (pas de similarité) et 1 (sites identiques)

dataR2=dataR %>% filter(!spp %in% c("NI","Unassigned")) %>% #enlève les NI et unassigned
  filter(!Structure2 == "Holes") %>% 
  filter(!Date_courte=="2021-01") %>%
  filter(Site=="Bu") %>%
  select(spp.ID,Site) %>% 
  distinct() %>% 
  group_by(spp.ID,Site) %>% #filtre selon le site, date et structure
  summarize(S=n()) #créér une nouvelle colonne permettant de faire un summary des valeurs filtrées


dataR3=dataR %>% filter(!spp %in% c("NI","Unassigned")) %>% #enlève les NI et unassigned
  filter(!Structure2 == "Holes") %>% 
  filter(!Date_courte=="2021-01") %>%
  filter(Site=="Fe") %>%
  select(spp.ID,Site) %>% 
  distinct() %>% 
  group_by(spp.ID,Site) %>% #filtre selon le site, date et structure
  summarize(S=n()) #créér une nouvelle colonne permettant de faire un summary des valeurs filtrées


#pour faire avec les données spp.ID
dataR2$spp.ID<-as.numeric(dataR2$spp.ID)
dataR3$spp.ID<-as.numeric(dataR3$spp.ID)
sorensen <- function(a, b) {
    intersection = 2*length(intersect(a, b))
    union = length(a) + length(b)
    return (intersection/union)
}

sorensen(dataR2[,2],dataR3[,2])

```

## Indice de Simpson
```{r}

library(vegan)

dataR3=dataR %>% filter(!spp %in% c("NI","Unassigned")) %>% #enlève les NI et unassigned
  filter(!Structure2 == "Holes") %>% 
  filter(Date_courte=="2021-04") %>%
  filter(Quad2=="Q1") %>%
  filter(Site=="Fe") %>%
  select(spp.ID,Site,Count,Micro) %>% 
  distinct() %>% 
  group_by(spp.ID,Site,Count,Micro) %>% #filtre selon le site, date et structure
  summarize(S=n())

specnumber(dataR3)
bci_sub_e<-vegan::diversity(dataR3,index="simpson")

```

# Matrice de distance
```{r}
# Permet de calculer la distance entre le recouvrement de chaque espèce et le taux de recouvrement

levels(factor(dataR$Site))
# test=data_PQ_light %>% filter(Site=='DSC')


# data_comp2=data_PQ_light %>% ungroup %>% 
#   select(spp,Cov,Site,Micro,Date_courte,Structure2,Strcut_groups, Quad2) %>% 
#   filter(!spp %in% c('NA','NI', 'Unassigned','ponte','Ponte')) %>%
# <<<<<<< HEAD
#   filter(!Structure2 %in% c('Dome','Holes','Upper_slots','Inner_slots')) %>% 
#   group_by(spp,Site,Micro,Date_courte,Structure2) %>% 
# =======
#   filter(!Structure2 %in% c('Dome','Upper_slots' )) %>% 
#     filter(!Site %in% c('Fe','DSC' )) %>% 
#   mutate(Sample=paste0(Site,'_',Date_courte,'_',
#                        Micro,'_',Quad2)) %>% 
#   group_by(Sample,Site,spp, Micro,Structure2,Strcut_groups, Date_courte) %>% 
#   dplyr::summarize(Mcov=mean(Cov)) %>% 
# 
#   group_by(Sample,Site,Micro,Date_courte,Structure2) %>% 
# >>>>>>> d7a3076aa8c86cd4609b46ec0f575f800cd1d573
#   distinct() %>% drop_na() %>% 
#     spread(spp,Mcov) %>% ungroup() %>% 
#       mutate(across(everything(.), ~replace_na(., 0))) 



data_comp2=dataR %>% ungroup %>% 
  filter(!Date_courte == '2021-01') %>% 
  select(spp,Mcov,Site,Micro,Date_courte,Structure2) %>% 
  group_by(spp,Site,Micro,Date_courte,Structure2) %>% 
  distinct() %>% drop_na() %>% 
  spread(spp,Mcov) %>% ungroup() %>% 
  mutate(across(everything(.), ~replace_na(., 0))) 


# test=data_comp2 %>% filter(Site == 'VB',
#                             Date_courte=='2021-07' )
# data_comp2=data_comp2[rowSums(data_comp2)>0,]


# Comp_mat=data_comp2 %>% select(-c(Site,Sample,Micro,Structure2,Strcut_groups,Date_courte)) %>% as.matrix() 
# Meta_data=data_comp2 %>% select(Site,Sample,Micro,Structure2,Strcut_groups,Date_courte) #créer jeu de données avec les méta données
# distdataR<-vegdist(Comp_mat, method='bray') #library vegan - distance de Bray-Curtis, considéré face aux distances euclidiennes comme plus efficace pour les données écologiques

Comp_mat=data_comp2 %>% select(-c(Site,Micro,Structure2,Date_courte)) %>% as.matrix() 
Meta_data=data_comp2 %>% select(Site,Micro,Structure2,Date_courte) #créer jeu de données avec les méta données

distdataR<-vegdist(Comp_mat, method='bray') #library vegan - distance de Bray-Curtis, considéré face aux distances euclidiennes comme plus efficace pour les données écologiques


```

##  PCoA
```{r}
# Permet de représenter les données dans l'espace et voir les paramètres le plus la variance

pcoa_tot_SS<- cmdscale(d = as.matrix(distdataR),k=10, eig = T) 
x=pcoa_tot_SS$points[,1]
y=pcoa_tot_SS$points[,2]

plot(x,y) # <- ça fonctionne

# <<<<<<< HEAD
# 
# # Data frame pour rassembler les coordonnées de la PCOA + les metadata
# PCOA_df=data.frame(x=pcoa_tot_SS$points[,1],y=pcoa_tot_SS$points[,2],
#            Structure=Meta_data$Structure2,
# =======
#  Eig=pcoa_tot_SS$eig[1:2]/sum(pcoa_tot_SS$eig)
# 
# # Pour mieux explorer le nuage de point on va passer par ggplot2.
# # Data frame pour rassembler les coordonnées de la PCOA + les metadata
# PCOA_df=data.frame(x=pcoa_tot_SS$points[,1],y=pcoa_tot_SS$points[,2],
#            Struc=Meta_data$Structure2,
#            Struc_group=Meta_data$Strcut_groups,
# >>>>>>> d7a3076aa8c86cd4609b46ec0f575f800cd1d573
#            Site=Meta_data$Site,
#            Date=Meta_data$Date_courte)
# 
# 
# <<<<<<< HEAD
#  ggplot(data=PCOA_df,aes(x,y, col=Date))+ # <- Ici on explore avec col les variable qui explique le + l'explosion du nuage de points
#    # geom_point(aes(col=Site), size=1, alpha=.6)+
#     geom_point()+
#    labs(x="Axe 1 (temporalité)",y="Axe 2")+
#  geom_hline(yintercept=0)+
#    geom_vline(xintercept=0)+
#    theme_bw()
# =======
# 
# PCOA_df_mean=PCOA_df %>% group_by(Struc_group) %>% 
#   summarize(Mx=mean(x),
#             My=mean(y))
# 
# ggplot(data=PCOA_df,aes(x,y, col=Struc_group))+ # <- Ici on explore avec col les variable qui explique le + l'explosion du nuage de points
#   # geom_point(aes(col=Site), size=1, alpha=.6)+
#   geom_point()+
#   geom_point(data=PCOA_df_mean,aes(Mx,My), size=5)+
#   geom_hline(yintercept=0)+
#   geom_vline(xintercept=0)+
#   theme_bw()


 
 PCOA_df=data.frame(x=pcoa_tot_SS$points[,1],y=pcoa_tot_SS$points[,2],
                   Structure=Meta_data$Structure2,
                   Site=Meta_data$Site,
                   Date=Meta_data$Date_courte)


ggplot(data=PCOA_df,aes(x,y, col=Structure))+ # <- Ici on explore avec col les variable qui explique le + l'explosion du nuage de points
  # geom_point(aes(col=Site), size=1, alpha=.6)+
  geom_point()+
  labs(x="Axe 1 (temporalité)",y="Axe 2")+
  geom_hline(yintercept=0)+
  geom_vline(xintercept=0)+
  theme_bw()

summaryPCOA<-data.frame(
  EIG= pcoa_tot_SS$eig,
  PCTVAR=100*pcoa_tot_SS$eig/sum(pcoa_tot_SS$eig),
  CUMPCTVAR = cumsum(100*pcoa_tot_SS$eig/sum(pcoa_tot_SS$eig)))

plot(summaryPCOA$PCTVAR[1:30],ylim=c(0,25),
        xlab="Composantes",ylab="Pourcentage d'inertie (explication de la variance)")

```

## Permanova
```{r}
# Permet de voir s'il y a possibilité de regrouper les structures

data_comp2=dataR %>% ungroup %>% 
  filter(!Date_courte == '2021-01') %>% 
  select(spp,Mcov,Site,Micro,Date_courte,Structure2) %>% 
  group_by(spp,Site,Micro,Date_courte,Structure2) %>% 
  distinct() %>% drop_na() %>% 
  spread(spp,Mcov) %>% ungroup() %>% 
  mutate(across(everything(.), ~replace_na(., 0))) 

distdataR<-vegdist(Comp_mat, method='bray')

adonis2(distdataR~Site,data=data_comp2,permutations=999)

```


# Courbe d'accumulation
## Méthode 1 (intrapolation)
```{r}
#Permet de savoir le nombre de taxon retrouvé selon l'effort d'inventaire
# Courbe d'accumulation package vegan (seulement intrapolation)

data_comp2=data_PQ_light %>% ungroup %>% 
  select(spp,Mcov,Site,Micro,Date_courte,Structure2) %>% 
  filter(!spp %in% c('NA','NI', 'Unassigned','ponte','Ponte'),) %>%
  filter(Structure2 == "Pillars") %>% 
  filter(Site == "Bi")%>%
  filter(Date_courte %in% c("2022-07","2022-04","2022-11","2022-01"))%>%
  group_by(spp,Site,Micro,Date_courte,Structure2) %>% 
  distinct() %>% drop_na() %>% 
    spread(spp,Mcov) %>% ungroup() %>% 
      mutate(across(everything(.), ~replace_na(., 0))) 

Comp_mat2=data_comp2 %>% select(-c(Site,Micro,Structure2,Date_courte)) %>% as.matrix() 

data_comp3=data_PQ_light %>% ungroup %>% 
  select(spp,Mcov,Site,Micro,Date_courte,Structure2) %>% 
  filter(!spp %in% c('NA','NI', 'Unassigned','ponte','Ponte')) %>%
  filter(Structure2 == "Pillars") %>% 
  filter(Site == "Bu")%>%
  filter(Date_courte %in% c("2022-07","2022-04","2022-11","2022-01"))%>%
  group_by(spp,Site,Micro,Date_courte,Structure2) %>% 
  distinct() %>% drop_na() %>% 
    spread(spp,Mcov) %>% ungroup() %>% 
      mutate(across(everything(.), ~replace_na(., 0))) 

Comp_mat3=data_comp3 %>% select(-c(Site,Micro,Structure2,Date_courte)) %>% as.matrix() 


data_comp4=data_PQ_light %>% ungroup %>% 
  select(spp,Mcov,Site,Micro,Date_courte,Structure2) %>% 
  filter(!spp %in% c('NA','NI', 'Unassigned','ponte','Ponte')) %>%
  filter(Structure2 == "Pillars") %>% 
  filter(Site == "VB")%>%
  filter(Date_courte %in% c("2022-07","2022-04","2022-11","2022-01"))%>%
  group_by(spp,Site,Micro,Date_courte,Structure2) %>% 
  distinct() %>% drop_na() %>% 
    spread(spp,Mcov) %>% ungroup() %>% 
      mutate(across(everything(.), ~replace_na(., 0))) 

Comp_mat4=data_comp4 %>% select(-c(Site,Micro,Structure2,Date_courte)) %>% as.matrix() 


data_comp5=data_PQ_light %>% ungroup %>% 
  select(spp,Mcov,Site,Micro,Date_courte,Structure2) %>% 
  filter(!spp %in% c('NA','NI', 'Unassigned','ponte','Ponte')) %>%
  filter(Structure2 == "Pillars") %>% 
  filter(Site == "Fe")%>%
  filter(Date_courte %in% c("2022-07","2022-04","2022-11","2022-01"))%>%
  group_by(spp,Site,Micro,Date_courte,Structure2) %>% 
  distinct() %>% drop_na() %>% 
    spread(spp,Mcov) %>% ungroup() %>% 
      mutate(across(everything(.), ~replace_na(., 0))) 

Comp_mat5=data_comp5 %>% select(-c(Site,Micro,Structure2,Date_courte)) %>% as.matrix() 


spBi<-specaccum(Comp_mat2)
spBu<-specaccum(Comp_mat3)
spVB<-specaccum(Comp_mat4)
spFe<-specaccum(Comp_mat5)


plot(spBi,col="blue",ci.type="poly",ci.lty=0,ci.col="lightblue",ylim=c(0,30),xlim=c(0,12),ylab="Nombre d'espèces",xlab="Nombre de mesures",main="Courbe accumulative taxons 2022 pilliers/Site")
par(new=T)
plot(spBi2,col="darkgreen",ci.type="poly",ci.lty=0,ci.col="lightgreen",ylim=c(0,30),xlim=c(0,12),ylab="",xlab="")
par(new=T)
plot(spBi3,col="orange",ci.type="poly",ci.lty=0,ci.col="lightyellow",ylim=c(0,30),xlim=c(0,12),ylab="",xlab="")
par(new=T)
plot(spBi4,col="red",ci.type="poly",ci.lty=0,ci.col="#FCBBA1",ylim=c(0,30),xlim=c(0,12),ylab="",xlab="")
par(new=T)
plot(spBi5,col="black",ci.type="poly",ci.lty=0,ci.col="grey",ylim=c(0,30),xlim=c(0,12),ylab="",xlab="")

legend(x = "bottomright", legend = c("Bi","VB","Fe","Bu"),lty = 1, col = c("blue","darkgreen","orange","red"),lwd = 2)

#permet de voir les indices tels que chao/ bootstrap,....
pool<-specpool(Comp_mat2)
poolaccum(Comp_mat2,permutation=100)
plot(poolaccum(Comp_mat3,permutation=100))

estimateR(as.integer(Comp_mat2))
estimateR(as.integer(Comp_mat3))
estimateR(as.integer(Comp_mat4))
estimateR(as.integer(Comp_mat5))

```

## Méthode 2 (intra et extrapolation)
```{r}
# Permet de savoir le nombre de taxon retrouvé selon l'effort d'inventaire
# Courbe d'accumulation package iNEXT (permet intrapolation et extrapolation)

data_comp5=dataR %>% ungroup %>% 
  select(spp,Date_courte,Site,Structure2) %>% 
  filter(Date_courte %in% c('2022-11'))%>%
  filter(Structure2 == ("Disc"))%>%
  distinct()%>% 
  group_by(spp,Site,Structure2) %>% 
  summarize(S=n()) %>%
  na.omit() 

data_comp6<- spread(data_comp5,key=Site,value=S) %>% ungroup() %>% 
      mutate(across(everything(.), ~replace_na(., 0))) 

data_comp6<-data_comp6[,-c(1:2)]


out.raw <- iNEXT(as.data.frame(data_comp6),endpoint=60)
plot(out.raw)

# ggiNEXT(out.raw)



#### Test avec nombre de points

data_comp5=dataR %>% ungroup %>% 
  select(spp,Date_courte,Site,Structure2,MCount) %>% 
  filter(Date_courte == '2022-07')%>%
  filter(Structure2 == "Disc")%>%
  distinct()%>% 
  group_by(spp) %>% 
  # group_by(spp,MCount,Structure2,Micro) %>% 
  # summarize(S=n()) %>%
  na.omit() 


data_comp5=dataR %>% ungroup %>%
filter(Date_courte == '2022-07')%>%
  filter(Structure2 == "Disc") %>% 
  filter(Site == 'Bi')

seq<-rep(1,times=nrow(data_comp5))
data_comp5<-cbind(data_comp5,seq)

data_comp6=data_comp5 %>% 
  select(spp,Site,MCount,seq) %>% 
  distinct() %>% 
  group_by(spp,Site,MCount) %>%
  summarize(MCount=sum(MCount)) %>% 
  na.omit()



data_comp6<- spread(data_comp6,key=Site,value=MCount) %>% ungroup() %>% 
      mutate(across(everything(.), ~replace_na(., 0))) %>% 
  group_by(spp)

data_comp6<-data_comp6[,-c(1:5)]


out.raw <- iNEXT(as.data.frame(data_comp6),endpoint=1000)
plot(out.raw)

```


# Test vitesse de colonisation 
```{r}
#Quelle est la vitesse de colonisation des milieux? 
dataR2=dataR %>% ungroup %>% 
  select(spp,Date_courte,Site,Structure2) %>% 
  filter(!Date_courte == '2021-01') %>%
  filter(Structure2 == "Disc")%>%
  filter(Site == 'Bi') %>%
  distinct()%>% 
  group_by(Date_courte) %>% 
  # group_by(spp,MCount,Structure2,Micro) %>% 
  summarize(S=n()) %>%
  na.omit() 



```